【裁判字號】    98,上訴,1984
【裁判日期】    981230
【裁判案由】    強盜等
【裁判全文】
臺灣高等法院臺中分院刑事判決        98年度上訴字第1984號
上  訴  人  臺灣臺中地方法院檢察署檢察官
上  訴  人
即  被  告  丑○○
                        2號
                    （現於臺灣臺中看守所）
選任辯護人  張格明律師
上  訴  人
即  被  告  戊○○
                      5號
                    （現於臺灣臺中看守所）
選任辯護人  黃嘉明律師
上  訴  人
即  被  告  己○○
                    （現於臺灣臺中看守所）
選任辯護人  游琦俊律師
上  訴  人
即  被  告  庚○○
                    （現於臺灣臺中看守所）
指定辯護人  蔡嘉容律師
上  訴  人
即  被  告  辛○○
                    （現於臺灣臺中看守所）
選任辯護人  張庭禎律師
上  訴  人
即  被  告  壬○○
                      73弄18號
                    （現於臺灣臺中看守所）
選任辯護人  陳佳俊律師
被      告  寅○○
指定辯護人  呂秀梅律師
被      告  卯○○（起訴書誤載為羅健詮）
                      弄26號
選任辯護人  林志忠律師
被      告  癸○○
指定辯護人  張志隆律師
被      告  丙○○
被      告  子○○
上列上訴人等因被告強盜等案件，不服臺灣臺中地方法院97年度
訴字第4649號中華民國98年7月6日第一審判決（起訴案號：臺灣
臺中地方法院檢察署97年度偵字第17199、23069號、97年度少連
偵字第69號），提起上訴，本院判決如下：
    主  文
一原判決關於丑○○、戊○○、己○○、庚○○、辛○○部分、
  壬○○除加重強盜以外部分、寅○○有罪部分、卯○○除收受
  贓物以外部分、癸○○除侵占遺失物以外部分、丙○○、子○○等部分，均撤銷。
二丑○○成年人與少年犯結夥於夜間侵入住宅強盜罪，處有期徒
  刑捌年，扣案之仿COLT廠MK IV/SERIES'70型半自動手槍製造
  之改造手槍壹枝（槍枝管制編號：0000000000）、西瓜刀貳把
  、棒球棍貳支、全罩式頭套參個均沒收；又成年人與少年共同
  犯預備強盜罪，處有期徒刑陸月，扣案之仿COLT廠MK IV/SERI
  ES'70型半自動手槍製造之改造手槍壹枝（槍枝管制編號：000
  0000000）、西瓜刀貳把、棒球棍貳支、全罩式頭套參個均沒
  收；又成年人與少年共同犯預備強盜罪，處有期徒刑捌月，扣
  案之仿COLT廠MK IV/SERIES'70型半自動手槍製造之改造手槍
  壹枝（槍枝管制編號：0000000000）、西瓜刀貳把、棒球棍貳
  支、全罩式頭套參個及口罩參個均沒收；又共同犯非法持有可
  發射子彈具殺傷力之槍枝罪，處有期徒刑參年陸月，併科罰金
  新臺幣陸萬元，罰金如易服勞役，以新臺幣壹仟元折算壹日，
  扣案之仿COLT廠MK IV/SERIES'70型半自動手槍製造之改造手
  槍壹枝（槍枝管制編號：0000000000）沒收。應執行有期徒刑
  拾年伍月，併科罰金新臺幣陸萬元，罰金如易服勞役，以新臺
  幣壹仟元折算壹日，扣案之仿COLT廠MK IV/SERIES'70型半自
  動手槍製造之改造手槍壹枝（槍枝管制編號：0000000000）、
  西瓜刀貳把、棒球棍貳支、全罩式頭套參個及口罩參個均沒收
  。
三戊○○成年人與少年犯結夥於夜間侵入住宅強盜罪，處有期徒
  刑捌年貳月，扣案之仿COLT廠MK IV/SERIES'70型半自動手槍
  製造之改造手槍壹枝（槍枝管制編號：0000000000）、西瓜刀
  貳把、棒球棍貳支、全罩式頭套參個均沒收；又成年人與少年
  共同犯預備強盜罪，處有期徒刑陸月，扣案之仿COLT廠MK IV/
  SERIES'70型半自動手槍製造之改造手槍壹枝（槍枝管制編號
  ：0000000000）、西瓜刀貳把、棒球棍貳支、全罩式頭套參個
  均沒收；又成年人與少年共同犯預備強盜罪，處有期徒刑捌月
  ，扣案之仿COLT廠MK IV/SERIES'70型半自動手槍製造之改造
  手槍壹枝（槍枝管制編號：0000000000）、西瓜刀貳把、棒球
  棍貳支、全罩式頭套參個及口罩參個均沒收；又共同犯非法持
  有可發射子彈具殺傷力之槍枝罪，處有期徒刑參年陸月，併科
  罰金新臺幣陸萬元，罰金如易服勞役，以新臺幣壹仟元折算壹
  日，扣案之仿COLT廠MK IV/SERIES'70型半自動手槍製造之改
  造手槍壹枝（槍枝管制編號：0000000000）沒收。應執行有期
  徒刑拾年陸月，併科罰金新臺幣陸萬元，罰金如易服勞役，以
  新臺幣壹仟元折算壹日，扣案之仿COLT廠MK IV/SERIES'70型
  半自動手槍製造之改造手槍壹枝（槍枝管制編號：0000000000
  ）、西瓜刀貳把、棒球棍貳支、全罩式頭套參個及口罩參個均
  沒收。
四己○○成年人與少年犯結夥於夜間侵入住宅強盜罪，處有期徒
  刑捌年貳月，扣案之仿COLT廠MK IV/SERIES'70型半自動手槍
  製造之改造手槍壹枝（槍枝管制編號：0000000000）、西瓜刀
  貳把、棒球棍貳支、全罩式頭套參個均沒收；又成年人與少年
  共同犯預備強盜罪，處有期徒刑陸月，扣案之仿COLT廠MK IV/
  SERIES'70型半自動手槍製造之改造手槍壹枝（槍枝管制編號
  ：0000000000）、西瓜刀貳把、棒球棍貳支、全罩式頭套參個
  均沒收；又成年人與少年共同犯預備強盜罪，處有期徒刑捌月
  ，扣案之仿COLT廠MK IV/SERIES'70型半自動手槍製造之改造
  手槍壹枝（槍枝管制編號：0000000000）、西瓜刀貳把、棒球
  棍貳支、全罩式頭套參個及口罩參個均沒收；又共同犯非法持
  有可發射子彈具殺傷力之槍枝罪，處有期徒刑參年陸月，併科
  罰金新臺幣陸萬元，罰金如易服勞役，以新臺幣壹仟元折算壹
  日，扣案之仿COLT廠MK IV/SERIES'70型半自動手槍製造之改
  造手槍壹枝（槍枝管制編號：0000000000）沒收。應執行有期
  徒刑拾年陸月，併科罰金新臺幣陸萬元，罰金如易服勞役，以
  新臺幣壹仟元折算壹日，扣案之仿COLT廠MK IV/SERIES'70型
  半自動手槍製造之改造手槍壹枝（槍枝管制編號：0000000000
  ）、西瓜刀貳把、棒球棍貳支、全罩式頭套參個及口罩參個均
  沒收。
五庚○○成年人與少年犯結夥於夜間侵入住宅強盜罪，處有期徒
  刑柒年拾月，扣案之仿COLT廠MK IV/SERIES'70型半自動手槍
  製造之改造手槍壹枝（槍枝管制編號：0000000000）、西瓜刀
  貳把、棒球棍貳支、全罩式頭套參個均沒收；又成年人與少年
  共同犯預備強盜罪，處有期徒刑伍月，扣案之仿COLT廠MK IV/
  SERIES'70型半自動手槍製造之改造手槍壹枝（槍枝管制編號
  ：0000000000）、西瓜刀貳把、棒球棍貳支、全罩式頭套參個
  均沒收；又成年人與少年共同犯預備強盜罪，處有期徒刑陸月
  ，扣案之仿COLT廠MK IV/SERIES'70型半自動手槍製造之改造
  手槍壹枝（槍枝管制編號：0000000000）、西瓜刀貳把、棒球
  棍貳支、全罩式頭套參個及口罩參個均沒收；又共同犯非法持
  有可發射子彈具殺傷力之槍枝罪，處有期徒刑參年陸月，併科
  罰金新臺幣陸萬元，罰金如易服勞役，以新臺幣壹仟元折算壹
  日，扣案之仿COLT廠MK IV/SERIES'70型半自動手槍製造之改
  造手槍壹枝（槍枝管制編號：0000000000）沒收。應執行有期
  徒刑拾年，併科罰金新臺幣陸萬元，罰金如易服勞役，以新臺
  幣壹仟元折算壹日，扣案之仿COLT廠MK IV/SERIES'70型半自
  動手槍製造之改造手槍壹枝（槍枝管制編號：0000000000）、
  西瓜刀貳把、棒球棍貳支、全罩式頭套參個及口罩參個均沒收
  。
六辛○○成年人與少年犯結夥於夜間侵入住宅強盜罪，處有期徒
  刑捌年陸月，扣案之仿COLT廠MK IV/SERIES'70型半自動手槍
  製造之改造手槍壹枝（槍枝管制編號：0000000000）、西瓜刀
  貳把、棒球棍貳支、全罩式頭套參個均沒收；又成年人與少年
  共同犯預備強盜罪，處有期徒刑伍月，扣案之仿COLT廠MK IV/
  SERIES'70型半自動手槍製造之改造手槍壹枝（槍枝管制編號
  ：0000000000）、西瓜刀貳把、棒球棍貳支、全罩式頭套參個
  及口罩參個均沒收。應執行有期徒刑捌年捌月，扣案之仿COLT
  廠MK IV/SERIES'70型半自動手槍製造之改造手槍壹枝（槍枝
  管制編號：0000000000）、西瓜刀貳把、棒球棍貳支、全罩式
  頭套參個及口罩參個均沒收。
七壬○○成年人與少年共同犯預備強盜罪，累犯，處有期徒刑陸
  月，扣案之全罩式頭套參個均沒收。
八寅○○成年人與少年犯結夥於夜間侵入住宅強盜罪，處有期徒
  刑肆年，扣案之全罩式頭套參個沒收；又成年人與少年共同犯
  預備強盜罪，處有期徒刑伍月，扣案之全罩式頭套參個、口罩
  參個均沒收。應執行有期徒肆年參月，扣案之全罩式頭套參個
  、口罩參個均沒收。
九卯○○犯結夥於夜間侵入住宅強盜罪，處有期徒刑參年玖月，
  扣案之全罩式頭套參個沒收；又共同犯預備強盜罪，處有期徒
  刑貳月，扣案之全罩式頭套參個沒收；又共同犯預備強盜罪，
  處有期徒刑貳月，扣案之全罩式頭套參個、口罩參個均沒收。
  應執行有期徒刑肆年，扣案之全罩式頭套參個、口罩參個均沒
  收。
十癸○○犯結夥於夜間侵入住宅強盜罪，處有期徒刑參年玖月，
  扣案之全罩式頭套參個沒收；又共同犯預備強盜罪，處有期徒
  刑貳月，扣案之全罩式頭套參個沒收；又共同犯預備強盜罪，
  處有期徒刑貳月，扣案之全罩式頭套參個、口罩參個均沒收。
  應執行有期徒刑肆年，扣案之全罩式頭套參個、口罩參個均沒
  收。
十一丙○○成年人與少年共同犯預備強盜罪，處有期徒刑參月，如
  易科罰金，以新臺幣壹仟元折算壹日。緩刑貳年。扣案之全罩
  式頭套參個、口罩參個均沒收。
十二子○○收受贓物，處有期徒刑參月，如易科罰金，以新臺幣壹
  仟元折算壹日。緩刑貳年。扣案之全罩式頭套參個、口罩參個
  均沒收。
十三壬○○被訴違反槍砲彈藥刀械管制條例部分，無罪。
十四其餘上訴駁回。
十五壬○○第七項撤銷改判部分所處之刑與第十四項其中上訴駁回部
  分所處之刑，主刑部分應執行有期徒刑柒年陸月。
    事  實
一、壬○○前（【所犯加重強盜、預備強盜部分經其提起上訴後
    ，於本院民國98年10月15日行準備程序時撤回上訴，惟檢察
    官對該2部分仍均提起上訴】）曾於96年間，因詐欺案件，
    經臺灣臺中地方法院以96年度簡字第432號刑事判決判處有
    期徒刑2月，於96年6月25日確定，嗣減刑為有期徒刑1月，
    於96年11月15日易科罰金執行完畢；寅○○於97年間因違反
    毒品危害防制條例案件，經法院判處有期徒刑3月確定，於
    98年2月25日縮刑期滿執行完畢。緣丑○○為戊○○之舅舅
    ，晚上在臺中縣豐原市○○○道○段上靠近東洲路口之日發
    計程車行排班，從事計程車駕駛之工作，於本案犯罪行為時
    使用由其配偶乙○○名義申請之0000000000號門號；戊○○
    綽號「阿光」、「光哥」，於本案犯罪行為時使用由其父親
    丁○○名義申請之0000000000號門號；己○○綽號「小郭」
    ，於本案犯罪行為時使用壬○○名義申請之0000000000號門
    號，及由友人洪忠建之女朋友提供的0000000000號門號，暨
    使用0000000000號門號；庚○○綽號「壞人」（臺語音譯「
    拍郎」），於本案犯罪行為時使用以其名義申請之00000000
    00號門號；辛○○綽號「小隻」（臺語），為庚○○之弟弟
    ，於本案犯罪行為時使用以其名義申請之0000000000號門號
    ；壬○○綽號「白毛」（臺語），於本案犯罪行為時使用由
    友人提供之0000000000號門號；寅○○綽號「阿龍」，於本
    案犯罪行為時使用以其名義申請之0000000000號門號；卯○○綽號「小七」，於本案犯罪行為時使用以其名義申請之00
    00000000號門號；癸○○綽號「小黃」，於本案犯罪行為時
    使用由羅建華名義申請之0000000000號門號；丙○○綽號「
    阿弟仔」（臺語），於本案犯罪行為時使用以其名義申請之
    0000000000號門號；子○○綽號「眼鏡」（臺語），於本案
    犯罪行為時使用以羅元富名義申請之0000000000號門號，其
    中丑○○、戊○○、己○○、庚○○、辛○○、壬○○、寅
    ○○、丙○○於行為時，均為年滿20歲之成年人；林○淇（
    80年8月生，真實姓名年籍資料詳卷，另由臺灣臺中地方法
    院少年法庭以97年度少訴字第26號判決判處有期徒刑3年，
    緩刑5年，緩刑期內付保護管束確定）行為時則為12歲以上
    未滿18歲之少年，綽號「胖子」，使用以其母親名義申請之
    0000000000號門號。
二、於97年6月底某日，丑○○利用其平日駕駛計程車而熟悉臺
    中縣、市一般家庭賭場之機會，在日發計程車行外之停車場
    ，向戊○○、己○○表示可提供家庭賭博場所以供洗劫財物
    之用，己○○聽聞後表示可提供人手、小弟以供戊○○統籌
    指揮下手強盜之用，並就強盜所得抽取佣金，但要求其不要
    親自出面下手強盜，丑○○、戊○○、己○○達成共識後，
    即共同基於意圖為自己不法所有之犯意聯絡，由丑○○陸續
    提供臺中縣神岡鄉○○路524號、臺中市○○區○○街36號
    對面工地福利社、臺中縣豐原市○○路685-2號及臺中縣神
    岡鄉○○路21-1號等4處家庭賭場以供戊○○等人下手強盜
    財物之用，戊○○則邀約友人庚○○參與作案，丑○○、戊○○、庚○○並自97年6月底起，即多次前往上開地點察看
    地形，且庚○○又邀同其弟辛○○參與作案，己○○則邀約
    友人壬○○、寅○○參與作案，並由己○○於97年6月底與
    丑○○、戊○○謀議強盜家庭賭場之翌日，將其旗下小弟卯
    ○○叫至其位於臺中縣豐原市○○○路531號之塑膠商店，
    卯○○並邀約友人丙○○前往該商店，己○○即向卯○○告
    知有賺錢之機會，並暗示賺錢即指強盜家庭賭場，隨即將卯
    ○○介紹予丑○○、戊○○認識，即由丙○○騎乘機車搭載
    卯○○，跟隨丑○○所駕駛搭載戊○○之車輛，前往臺中縣
    豐原市之豐原國中旁，由卯○○、丙○○坐上丑○○所駕駛
    車輛之車上，在車上由戊○○告知卯○○、丙○○關於強盜
    家庭賭場財物之事，另卯○○於97年7月中旬某日，與癸○○在臺中縣豐原市○○路之九鼎豆花店與戊○○碰面時，卯
    ○○向戊○○開口借新臺幣（下同）5千元，戊○○則邀集
    癸○○參與強盜家庭賭場財物，嗣癸○○另邀集友人林○淇
    參與強盜家庭賭場。
三、丑○○、戊○○、己○○、庚○○等人另自97年7月16日前
    某日，共同基於非法持有可發射子彈具有殺傷力之改造手槍
    之犯意聯絡，謀議由己○○出面向真實姓名年籍均不詳之成
    年人購入仿COLT廠MK IV/SERIES'70型半自動手槍製造之改
    造手槍1枝（槍枝管制編號：0000000000）後，由丑○○開
    車搭載戊○○，由戊○○囑由庚○○陪同己○○前往試射槍
    枝確認性能後，交由戊○○保管，而放置於其臺中縣豐原市
    ○○里○○路566巷136之5號住處。另戊○○、庚○○繼於
    97 年7月17日前1星期間之某日（起訴書誤載為97年7月17日
    前2 、3日），由庚○○駕車搭載戊○○前往己○○之居處
    ，己○○即將西瓜刀2支交由戊○○、庚○○攜往戊○○住
    處藏放，以供日後預備強盜賭場之用。
四、嗣於97年7月17日，丑○○、戊○○、己○○夥同具有共犯
    結夥於夜間侵入住宅強盜犯意聯絡之庚○○、辛○○、壬○○、寅○○、卯○○、癸○○及林○淇，由戊○○先於同日
    下午2時餘許，聯絡庚○○、辛○○當日要讓小弟去豐洲加
    油站對面試膽量，並於同日下午4時多許，聯絡卯○○集合
    ，庚○○、辛○○即於當日下午5時許開車至戊○○家中會
    合，庚○○並攜帶棒球棍2支前往，到達戊○○住處後，戊○○將前開西瓜刀2支、改造手槍（槍枝管制編號：0000000
    000）1支放在庚○○、辛○○之車上（此部分攜帶兇器部分
    ，為壬○○、寅○○、卯○○、癸○○及林○淇所均不知）
    ，辛○○自該時起即知戊○○所交付之槍枝為違反槍砲彈藥
    刀械管制條例之槍枝，未經許可，不得持有，且係為犯加重
    強盜罪而預備使用，竟仍與丑○○、戊○○、己○○、庚○○等人共同犯非法持有可發射子彈具殺傷力之槍枝罪之犯意
    聯絡，共同持有該槍枝，並於同日下午6、7時許，先由丑○○、戊○○、庚○○、辛○○、壬○○、卯○○、癸○○、
    林○淇至臺中縣豐原市○○○道○段與東洲路口之日發計程
    車行附近的7-11便利商店外集合，由戊○○電告己○○聯絡
    寅○○至上址，己○○遂電告寅○○到達該處與戊○○等人
    會合，寅○○到達後，先由丑○○開車載戊○○、庚○○、
    辛○○、壬○○（壬○○並不知丑○○等人持有槍枝）至臺
    中市○○區○○街36號對面員工福利社察看地形，嗣回至臺
    中縣豐原市○○路686號溫莎堡汽車旅館外，各至散開用餐
    後，於同日晚間9時多許，丑○○、戊○○、庚○○、辛○○、壬○○、寅○○、卯○○、癸○○、林○淇等人再回到
    臺中縣豐原市○○路686號溫莎堡汽車旅館外會合，因從當
    日下午聯絡集合至該時，已費相當時間尚無所獲，丑○○即
    說「幹！冷掉了，乾脆叫那些囝仔去做做好了」等語，戊○○即回稱「嘛好，順便試一下他們的膽」等語，旋選定靠近
    臺中縣神岡鄉豐洲加油站之臺中縣神岡鄉○○路524號住宅
    而由午○○所經營之家庭賭場為強盜目標，並由戊○○向卯
    ○○等人表示「被搶的人加起來2、3百歲了，怕什麼」等語
    ，為卯○○等人壯膽，丑○○等人遂謀議推由寅○○、卯○○、癸○○、林○淇下手實施強盜犯行，由戊○○指示壬○○、辛○○指引寅○○、卯○○、癸○○、林○淇前往臺中
    縣神岡鄉○○路524號強盜財物，丑○○則開車載戊○○、
    庚○○先在溫莎堡汽車旅館外等候，壬○○即開1部紅色自
    用小客車搭載辛○○，由林○淇騎乘機車後載寅○○、卯○○騎乘機車後載癸○○跟隨在後，寅○○、卯○○、癸○○
    、林○淇並均於途中戴上全罩式頭套，以避免為人發覺真實
    身分，至同日晚間11時許，由壬○○、辛○○指出臺中縣神
    岡鄉○○路524號民宅之地點，見寅○○帶領卯○○、癸○○、林○淇進入屋內後，壬○○、辛○○再回到溫莎堡汽車
    旅館前，換乘丑○○所駕駛之車輛，丑○○、戊○○、庚○○、辛○○、壬○○等人隨即離開現場。而寅○○、卯○○
    、癸○○、林○淇到達前開民宅地點後，均頭戴全罩式頭套
    ，手持安全帽侵入臺中縣神岡鄉○○路524號午○○住宅內
    ，口出三字經，大聲恫嚇「搶劫」、「不准動」、「不准反
    抗」等語，並命在場之午○○、巳○○、辰○○、未○○站
    到牆邊，交出財物，以此脅迫之方式，至使午○○、巳○○
    、辰○○、未○○均不能抗拒，分將其等身上全部財物交付
    予寅○○、卯○○、癸○○、林○淇等人，計強盜得(1)午○○所有之2000餘元、鑰匙1串，(2)巳○○所有之5600元、鑰
    匙1串，(3)辰○○所有之現金6500元、汽車鑰匙1支、NET廠
    牌行動電話1支，(4)未○○所有之現金600元、NOKIA廠牌N73
    型號之行動電話1支。寅○○、卯○○、癸○○、林○淇得
    手後旋即逃離現場，並將強盜所得之財物全部交給寅○○暫
    為保管，且以電話與戊○○等人聯繫，約定前往臺中縣后里
    鄉七星國小旁之公園與丑○○、戊○○、庚○○、辛○○、
    壬○○會合，而寅○○於前往會合途中，不慎遺失強盜財物
    中之遙控器1個。嗣丑○○等人駕駛之車輛抵達七星國小旁
    之公園後，由戊○○、壬○○下車進入公園廁所與寅○○、
    卯○○、癸○○、林○淇碰面，由寅○○將強盜所得現金交
    予戊○○、壬○○主導分配，戊○○、壬○○清點現金後，
    由戊○○在公園內分給寅○○、卯○○、癸○○、林○淇各
    1000元，其餘行動電話2支、鑰匙等物則由寅○○取走，戊○○返回車上時，即向庚○○表示「這是為了試那些囝仔的
    膽，才叫他們去搶這小條的，才搶到14400元」、「拍郎（
    指庚○○），這次對不起，因為小七（指卯○○）要先借5
    張，白毛（指壬○○）和阿龍每人要借2、3張，那些囝仔也
    要給他們一點」等語，而拿2000元給辛○○，嗣辛○○於翌
    日凌晨返家途中分1000元給庚○○，戊○○於丑○○開車至
    臺中市○○區○○路洲際棒球場集合時，分2000元給壬○○
    ，並交5000元給壬○○轉交卯○○作為借款，又於嗣後搭乘
    丑○○駕駛之車輛返家時，分1000元給丑○○。庚○○、辛○○又將西瓜刀2支、改造手槍1支交還戊○○保管。
五、丑○○、戊○○、己○○、庚○○、卯○○、癸○○、林○
    淇另基於共同犯預備強盜之犯意聯絡，於七星國小旁之公園
    分贓完畢後，於97年7月18日凌晨1、2時許，推由丑○○開
    車搭載戊○○、庚○○、癸○○（彼時車內仍有上開西瓜刀
    2 支、改造手槍1支，以為戊○○等人再度預備強盜之用，
    但為癸○○所不知），另羅健詮騎乘機車搭載林○淇（並攜
    帶甫強盜完畢之全罩式頭套3個），由臺中市○○區○○路
    洲際棒球場出發，共同前往丑○○所提供另一行搶之處所即
    臺中市○○區○○街36號對面工地福利社，先行勘查地形、
    地物，以供日後強盜財物熟悉地形之用，己○○則藉由電話
    與戊○○等人保持聯絡、瞭解狀況，戊○○並於勘查地形之
    後，即向在旁之癸○○、林○淇2人告知需於當日中午再來
    勘查1次。癸○○、林○淇2人即接續前開預備強盜之犯意聯
    絡，繼於當日中午12時許，前往臺中市○○區○○街36號對
    面工地福利社勘查動靜，惟發現該處工地福利社之賭場並無
    營業跡象，癸○○隨即將察看情形回報予戊○○，戊○○等
    人始未下手強盜而僅止於預備階段。
六、癸○○於97年7月18日前2、3日某時，在卯○○位於臺中縣
    潭子鄉○○路○段493巷23弄26號住處附近之草堆中，見蘇淑
    敏所有交由楊建國使用之車牌號碼NQE-298號重型機車之車
    牌1面置於該處（該車牌係於97年7月15日晚間10時許，在臺
    中縣豐原市○○街43巷27號前遭不詳人士先行竊取後移置於
    該處），係離本人所持有之物，竟基於意圖為自己不法所有
    之犯意，而加以撿拾並侵占入己。羅健詮明知癸○○於前述
    之時、地，所撿拾之車牌號碼NQE-298號重型機車之車牌1面
    係屬來路不明之贓物，竟仍基於收受贓物之犯意，於癸○○
    交給其保管時，予以收受之（【癸○○侵占遺失物罪，經原
    審判決判處其罰金新臺幣3千元，如易服勞役，以新臺幣1千
    元折算1日；卯○○收受贓物罪，經原審判決判處其罰金新
    臺幣3千元，如易服勞役，以新臺幣1千元折算1日；均未經
    檢察官、癸○○、卯○○提起上訴而確定】）。
七、丑○○、戊○○、己○○、庚○○、辛○○、壬○○、寅○○、卯○○、癸○○、丙○○、子○○、林○淇另行基於共
    同犯預備強盜之犯意聯絡，於97年7月18日晚間8時許，先由
    壬○○、卯○○、癸○○、丙○○、子○○、林○淇聚集在
    卯○○上址住處等候戊○○指示，且子○○為免其真實身分
    遭人查覺，明知卯○○所交予之車牌號碼NQE-298號重型機
    車之車牌1面，係屬來路不明之贓物，竟仍基於收受贓物之
    犯意，予以收受之，並將原本所騎乘懸掛車牌號碼F9L-021
    號之車牌予以拆卸，改懸掛卯○○前述所交付之車牌號碼NQ
    E-298號重型機車之車牌，藉以掩飾車籍以免遭人察覺其預
    備強盜行為（【檢察官上訴書雖未就子○○收受贓物部分提
    起上訴，然此部分與已上訴之預備強盜部分具有裁判上一罪
    關係，依刑事訴訟法第348條第2項規定，視為亦已上訴】）
    。嗣於當日晚間9時許，丑○○、戊○○、己○○、壬○○
    決定前往丑○○先前所提供之臺中縣神岡鄉○○路21-1號、
    臺中縣豐原市○○路685-2號住宅附近，預備以脅迫方式至
    使不能抗拒而取他人財物之強盜行為，遂由戊○○、壬○○
    分別通知寅○○及其他在卯○○家中待命之卯○○、癸○○
    、丙○○、子○○及林○淇，分別騎乘車牌號碼YIS-891、0
    39 -BUJ號重型機車及懸掛車牌號碼NQE-298號重型機車前往
    臺中縣神岡鄉之豐洲國小旁集合待命，此外，由戊○○通知
    庚○○及辛○○駕車前來，復將前開西瓜刀2支、改造手槍1
    支，連同庚○○所有棒球棍2支均放在庚○○、辛○○所共
    乘之車內，己○○則始終藉由電話與戊○○等人保持聯絡、
    瞭解狀況。嗣卯○○與戊○○聯絡後，壬○○、寅○○、卯
    ○○、癸○○、丙○○、子○○、林○淇走路至豐洲國小對
    面之一加工廠門口，由戊○○現身指示當日下手強盜之目標
    為位於臺中縣豐洲國小旁轉角斜對面之臺中縣神岡鄉○○路
    21 -1號住宅之家庭賭場，分配由寅○○、卯○○、癸○○
    負責入內強盜，丙○○、子○○、林○淇則負責騎機車在外
    接應，並告知寅○○、卯○○、癸○○、丙○○、子○○、
    林○淇將車牌號碼YIS-891、039-BUJ號用毛巾予以遮蓋起來
    ，寅○○、卯○○、癸○○、丙○○、子○○、林○淇即走
    回豐洲國小，以毛巾遮蓋車牌，卯○○、癸○○並戴上前1
    日至臺中縣神岡鄉○○路524號強盜午○○住宅時所用之全
    罩式頭套，林○淇則將前1日至臺中縣神岡鄉○○路524號強
    盜午○○住宅時所用之全罩式頭套放置在寅○○所騎乘之機
    車置物箱內，且卯○○、丙○○、子○○復戴上口罩，以防
    為人辨識真實身分，即由壬○○自行騎乘一部機車，帶領寅
    ○○騎乘車牌號碼YIS-891號重型機車搭載林○淇、丙○○
    騎乘車牌號碼039-BUJ號重型機車搭載卯○○、子○○騎乘
    懸掛車牌號碼NQE-298號重型機車之車牌搭載癸○○，一齊
    前往戊○○指示之位於豐洲國小旁之門牌號碼為臺中縣神岡
    鄉○○路28號的某工廠門口待命，戊○○、庚○○、辛○○
    則另行搭乘一部銀色自用小客車、一部紅色自用小客車在旁
    把風接應支援及監視，而丑○○於同日10時30分許，亦開車
    抵達臺中縣神岡鄉○○路21-1號附近接應支援。惟至同日晚
    間10時30分許，因卯○○、癸○○、丙○○、子○○因分別
    穿戴頭套或戴口罩等形跡可疑而為警發現，經警趨前盤查後
    當場逮捕寅○○、卯○○、癸○○、丙○○、子○○、林○
    淇，並扣得癸○○所有供犯事實欄四之加重強盜用、事實欄
    五、七之預備強盜用之全罩式頭套3個，及卯○○、丙○○
    、癸○○所有供犯事實欄七之預備強盜用之口罩各1個（共3
    個），暨卯○○、癸○○所有之行動電話各1支、丙○○所
    有之行動電話2支，並在子○○所騎乘之重型機車上扣得蘇
    淑敏所有之車牌號碼NQE-298號車牌1面（業已發還楊建國）
    ，又在寅○○之身上扣得辰○○所有遭強盜之汽車鑰匙1支
    、NET廠牌行動電話1支（業已發還辰○○），且經警徵得寅
    ○○之同意後，於同日晚間11時30分前往寅○○位於臺中縣
    神岡鄉○○○道○段507號2樓居處執行搜索，扣得未○○所
    有遭強盜之NOKIA廠牌N73型號之行動電話1支（業已發還未
    ○○），丑○○、戊○○、庚○○、辛○○、壬○○則趁隙
    逃逸。而寅○○、卯○○、癸○○、林○淇於犯罪偵查機關
    未發覺前，均主動向到場之警方陳明其等犯有事實欄四之97
    年7月17日晚間11時對午○○、巳○○、辰○○、未○○以
    結夥3人以上，於夜間侵入住宅之加重強盜行為，及卯○○
    、癸○○於犯罪偵查機關未發覺前，主動向到場之警方陳明
    其犯有事實欄五之對臺中市○○區○○街36號對面工地福利
    社預備強盜之行為，暨卯○○、癸○○、丙○○、林○淇於
    犯罪偵查機關未發覺前，主動向到場之警方陳明其等犯有事
    實欄七之對臺中縣神岡鄉○○路21-1號住宅預備強盜之行為
    。
八、戊○○於97年7月18日晚間10時30分許見事跡敗露，即先讓
    庚○○、辛○○在臺中縣豐原市○○○道○段與豐洲路口附
    近下車，並將仿COLT廠MK IV/SERIES'70型半自動手槍製造
    之改造手槍1枝（槍枝管制編號：0000000000）、西瓜刀2把
    及棒球棍2支交給庚○○、辛○○保管，並聯繫丑○○前往
    搭載庚○○、辛○○，丑○○即自同日晚間10時34分2秒起
    至晚間10時36分55秒止，撥打吳光仁所使用以其配偶朱蕙莙
    名義申請之0000000000號門號，向吳光仁佯稱其車輛待修，
    需要借用吳光仁位於臺中縣豐原市○○街288號之耀聲汽車
    修配廠，吳光仁遂交付該汽車修配廠之大門遙控器1只予丑
    ○○，丑○○再前往庚○○、辛○○當時所在地點搭載庚○○、辛○○，開車前往該汽車修配廠，而與庚○○、辛○○
    共同將上開改造手槍、西瓜刀、棒球棍暫時置放在吳光仁之
    耀聲汽車修配廠2樓走廊上，準備日後加以取回。
九、另戊○○於97年7月19日上午經警通知前往警局，經警扣得
    其所有之行動電話1支。而吳光仁於97年7月20日上午9時許
    ，發現丑○○將上開槍枝藏放在其汽車修配廠後，明知該槍
    枝為槍砲彈藥刀械管制條例所管制之物品，非經中央主管機
    關許可，不得持有、寄藏，竟基於寄藏可發射子彈具有殺傷
    力之改造手槍之犯意，容任該槍枝繼續藏放在其所有之上開
    汽車修配廠內，而自斯時起受寄代藏該槍枝，以待丑○○日
    後取回。嗣丑○○經警通知於97年7月20日下午2時50分許到
    案，己○○於同日下午3時11分許經警拘提到案，庚○○、
    辛○○則於同日下午3時30分許經警拘提到案，且吳光仁於
    同日下午2時餘許開車載送丑○○至警察局製作筆錄後，為
    免該槍枝遭人發現，隨即於同日下午5時許，將上開改造手
    槍移置藏放在其位於臺中縣豐原市○○路675巷16弄19號住
    處對面（即臺中縣豐原市○○路675巷17號前方）之鐵桶內
    ，致於同日下午6時5分許，警方至吳光仁所有上開汽車修配
    廠搜索時，僅扣得西瓜刀2把、棒球棍2支，未能查獲上開槍
    枝，直至同日晚間10時許，得知該槍枝係遭吳光仁移置藏放
    ，再由吳光仁帶同警方前往臺中縣豐原市○○路675巷17號
    前方之鐵桶內起獲該改造手槍1枝（吳光仁所犯寄藏槍枝案
    件，業經臺灣臺中地方法院以98年度訴字第821號刑事判決
    判處有期徒刑1年10月，併科罰金5萬元，緩刑3年確定）。
    另警方於同日晚間7時10分許至辛○○位於臺中縣龍井鄉○○路84號住處扣得辛○○所有而與本案無關之西瓜刀1把。
十、案經臺中縣警察局豐原分局報請臺灣臺中地方法院檢察署檢
    察官及該署檢察官自動檢舉偵查起訴。
    理  由
壹、證據能力
  (一)按被告以外之人於審判外之言詞或書面陳述，除法律有規定
    者外，不得作為證據，刑事訴訟法第159條第1項定有明文。
    查被害人午○○、辰○○、未○○、巳○○於警詢之陳述，
    暨共同被告於警詢之陳述對其餘各該被告本人而言，均屬被
    告以外之人於審判外之陳述，且無法律所定得為證據之情形
    ，並經被告丑○○、戊○○、己○○、庚○○、辛○○、壬○○、寅○○等人之辯護人於本院全部或部分爭執各該被告
    以外之人於警詢時證據能力（見本院卷(二)第62、74、75、79
    頁），依上開規定，前開被告以外之人於警詢之陳述，均無
    證據能力。
  (二)按被告以外之人於偵查中向檢察官所為陳述，除顯有不可信
    之情況者外，得為證據，刑事訴訟法第159條之1第2項定有
    明文。偵查中對被告以外之人所為之偵查筆錄，或被告以外
    之人向檢察官所提之書面陳述，性質上均屬傳聞證據。惟現
    階段刑事訴訟法規定檢察官代表國家偵查犯罪、實施公訴，
    依法其有訊問被告、證人及鑑定人之權，證人、鑑定人且須
    具結，而實務運作時，檢察官偵查中向被告以外之人所取得
    之陳述，原則上均能遵守法律規定，不致違法取供，其可信
    度極高。職是，被告以外之人前於偵查中已具結而為證述，
    除反對該項供述得具有證據能力之一方，已釋明「顯有不可
    信之情況」之理由外，不宜即遽指該證人於偵查中之陳述不
    具證據能力。
  1.本件被害人午○○、辰○○、未○○、巳○○，暨共同被告
    丑○○、戊○○、己○○、庚○○、辛○○、寅○○、卯○○、癸○○、丙○○、子○○等人於偵訊時，以證人身分具
    結所為證述內容，被告己○○之辯護人於本院雖爭執被害人
    等人、各該共同被告等人於偵訊時證述內容之證據能力（見
    本院卷(二)第62頁），然其未曾提及各該證人於檢察官偵查時
    有不法取供之情形，且未釋明上開供述有何顯不可信之情況
    ，依前述說明，其等於偵查中之證言自均具有證據能力。雖
    被告己○○之選任辯護人以上述證人於偵查中之證詞，未經
    交互詰問，認無證據能力（見本院卷(一)第61頁），惟按詰問
    權係指訴訟上當事人有在審判庭輪流盤問證人，以求發現真
    實，辨明供述證據真偽之權利；此與證據能力係指符合法律
    所規定之證據適格，而得成為證明犯罪事實存在與否之證據
    資格，性質上並非相同。偵查中檢察官為蒐集被告犯罪證據
    ，訊問證人旨在確認被告嫌疑之有無及內容，與審判期日透
    過當事人之攻防，調查證人以認定事實之性質及目的，尚屬
    有別。偵查中訊問證人，法無明文必須傳喚被告使其在場，
    故刑事訴訟法第248條第1項前段雖規定：「如被告在場者，
    被告得親自詰問」，事實上亦難期被告有於偵查中行使詰問
    權之機會。此項未經被告詰問之被告以外之人於偵查中向檢
    察官所為之陳述，依刑事訴訟法第159條之1第2項之規定，
    原則上屬於法律規定為有證據能力之傳聞證據，於例外顯有
    不可信之情況，始否定其得為證據。是得為證據之被告以外
    之人於偵查中所為之陳述，因其陳述未經被告詰問，應認屬
    於未經合法調查之證據，非為無證據能力，而禁止證據之使
    用。此項詰問權之欠缺，非不得於審判中由被告行使以補正
    ，而完足為經合法調查之證據（最高法院97年度臺上字第35
    6、96年度臺上字第3923號判決意旨參照）。是被告己○○
    之選任辯護人以上述證人於偵查中之證詞，於偵查中未經交
    互詰問，應無證據能力，亦無足採。
  2.被告辛○○之辯護人於本院則爭執共同被告庚○○於97年7
    月21日偵訊時之證據能力，並認該次偵訊及同日原審之訊問
    ，係警詢不正訊問方法之延續，非屬任意性自白、供述，故
    對被告辛○○而言，均屬審判外之陳述，無證據能力（見本
    院卷(二)第62、74、75頁）（被告庚○○於法院審理亦提出遭
    不正方法刑求之抗辯）。證人即臺中縣警察局豐原分局偵查
    隊小隊長蔡漢成、偵查佐黃俊仁於原審具結證稱：本案係因
    寅○○、卯○○、癸○○等人分別向其等自首犯罪，且陸續
    供出其餘被告犯案，本案算是簡單案件，自無刑求必要，本
    案也未對被告等人刑求等語（見原審卷(四)第31頁背、34頁正
    背），且觀證人庚○○於97年7月21日警、偵訊及原審羈押
    訊問後，迄其於原審97年12月10日行準備程序時始由其指定
    辯護人提出不正方法之抗辯，期間經過97年9月5日、97年9
    月8日、97年10月29日偵訊、原審97年11月17日訊問等程序
    （見97少連偵69卷第104至106、111至112、118至119、170
    至171頁、原審卷(一)第75至76頁），均未見被告庚○○提出
    上開辯解，且警方自97年7月21日移送檢方偵辦以後，警方
    並未有再借提被告庚○○進行查證之相關動作，縱使如被告
    辛○○所辯庚○○有遭不正方法刑求之情事，且庚○○確實
    因該不正方法所導致之刑求，而為不利於己及辛○○之供述
    ，何以庚○○於多次提解訊問之過程中，均未向檢察官提及
    此事，甚至於97年11月17日已經檢察官起訴移審至原審、原
    審於97年12月10日之準備程序時，均經原審法院法官告以其
    涉犯加重強盜、預備強盜、違反槍砲彈藥刀械管制條例等罪
    名，其猶未能主張於警詢遭不正方法而為詢問，與一般如遭
    刑求抗辯者，見已脫離警方掌控，研判再無可能遭警方借提
    查證之情況下，於第一時間立即向檢察官或法院陳明上情，
    以求檢察官、法院得於第一時間立刻查證之情形有別。再稽
    之庚○○辯解稱遭刑求之事，反係於原審97年12月10日行準
    備程序時方由其指定辯護人表示：「於接見被告庚○○時，
    被告庚○○陳述寅○○、辛○○有遭一位胖胖的警員打」（
    見原審卷(二)第43頁）：於原審98年2月11日審理時，庚○○
    始以證人身分具結證稱：伊並沒有遭毆打，但是警察有對伊
    兇，警察說如果伊沒有承認，他們要處理伊，晚上警察打己○○，警察還問伊說要不要被打打看，該名警員是胖胖的，
    有戴口罩，（偵、審訊問時有無此誘導之情形？）都沒有，
    （所以你在偵、審所言都是出於你自由意志，所言都是屬實
    ？）沒有，因為拘留所時，其他被拘留的人有告訴伊說，最
    好是跟著之前所製作的筆錄講比較好（見原審卷(三)第247頁
    背）等語。顯見被告庚○○本身並未遭受任何警員之毆打，
    其先供稱有見寅○○、辛○○被打才為不利於己及辛○○之
    供述，後又改供稱係見己○○被打，警員也問伊要不要被打
    ，才為不利於己及辛○○之供述，前後就其於警詢之自白係
    不正方法而為之過程已有不一，尚難採信；再者，其於原審
    具結證述其偵、審所述均是根據其自由意識而為製作，僅因
    在拘留所同被拘留之第3人對其告稱要照之前之筆錄講對其
    較好，足見其於偵審所為不利於己、辛○○之供證述，並非
    出於職司偵審法定職務之公務員對其為任何強暴、脅迫、利
    誘、詐欺、疲勞訊問、違法羈押或其他不正方法所為，而係
    在參考無關之第3人意見後而為供證述，縱使有其所辯遭受
    警方不正方法詢問一情，其於偵訊、原審之供證述亦與其辯
    解遭不正方法而為之供述並無何因果關係。被告庚○○之辯
    護人以警方施用不正方法刑求，且此不正方法延續至97年7
    月21日偵訊乃至原審同日之訊問，因而於同日偵訊、原審訊
    問時所為之供述，均無證據能力云云，為本院所不採，被告
    庚○○於偵查中具結後證述之內容，對被告辛○○而言，自
    有證據能力（且被告庚○○於偵訊時之自白亦確實出於任意
    性，要無疑義）。
  3.又上開證人之供述證據，業經本院於98年12月9日審判期日
    ，將該供述證據提示並告以要旨，使檢察官、被告等人、辯
    護人等人有辯論之機會，而踐行合法調查證據程序，故被害
    人午○○等人於偵訊具結後所為證述內容，對除被告丙○○
    、子○○以外之被告（因被告丙○○、子○○並未犯對被害
    人午○○等人強盜罪，故其等此部分證述內容與2名被告無
    關連）、各共同被告於偵訊具結後所為證述內容，對各該其
    餘被告本身而言，均有證據能力。
  (三)又被告以外之人於審判外向法官所為之陳述，得為證據，刑
    事訴訟法第159條之1第1項定有明文，故被害人午○○等人
    、共同被告等人於原審法院少年法庭或於原審法院98年度訴
    字第821號吳光仁違反槍砲彈藥刀械管制條例案件審理時，
    於具結後所為證述內容，亦均具有證據能力。
  (四)警方所拍攝之刑案現場照片共30張（見臺中縣警察局豐原分
    局中縣豐警偵字第0970004582號卷(一)第154至159頁、臺中縣
    警察局豐原分局中縣豐警偵字第0970004582號卷(二)第86至90
    頁、臺灣臺中地方法院檢察署97年度少連偵字第69號第137
    至140頁），係因人為操作、編輯上所為，與人之報告相同
    ，為供述證據，而有傳聞法則之適用。被告丑○○之辯護人
    於本院復爭執該照片之證據能力（見本院卷(二)第79頁），且
    無法律規定得為證據之情形，該照片對被告丑○○而言，自
    不具證據能力。然就其餘被告、辯護人、檢察官而言，其等
    均未爭執上開照片之證據能力，且均經原審及本院審理時予
    以提示並告以要旨，並經檢察官、被告及辯護人表示意見，
    檢察官、除被告丑○○以外之被告等人、除被告丑○○辯護
    人以外之辯護人，已均知上述照片乃係屬傳聞證據，均未於
    言詞辯論終結前，對該照片之內容異議，依刑事訴訟法第15
    9條之5第2項之規定，已擬制同意其有證據能力，本院審酌
    上開照片之作成，並無偽造、變造之情形，認為以之作為本
    案之證據亦屬適當，而有證據能力。
  (五)再依刑事訴訟法第159條之5規定，被告以外之人於審判外之
    陳述，雖不符刑事訴訟法第159條之1至同條之4 之規定，而
    經當事人於審判程序同意作為證據，法院審酌該言詞陳述或
    書面陳述作成時之情況，認為適當者，亦得為證據。當事人
    、代理人或辯護人於法院調查證據時，知有第159條第1項不
    得為證據之情形，而未於言詞辯論終結前聲明異議者，視為
    有前項之同意。觀之上開規定之立法意旨，乃在於傳聞證據
    未經當事人之反對詰問予以核實，原則上先予排除。惟若當
    事人已放棄反對詰問權，於審判程序中表明同意該等傳聞證
    據可作為證據；或於言詞辯論終結前未聲明異議，基於尊重
    當事人對傳聞證據之處分權，及證據資料愈豐富，愈有助於
    真實發見之理念，且強化言詞辯論主義，使訴訟程序得以順
    暢進行，上開傳聞證據亦均具有證據能力。查本案除上開(一)
    (二)(四)外之下列引為證據之證人證述及書證，並未經檢察官、
    被告等人及其等選任辯護人聲明異議，且各該證人所為之陳
    述（含書面證據），依卷證資料所示，其等作成之狀態，並
    無違背其等個人意思而為陳述，或其他違法取供之情形，亦
    認屬適當，依上開規定，自均有證據能力。
  (六)又扣案之改造手槍、西瓜刀、棒球棍、全罩式頭套、口罩等
    物，均非屬供述證據而無傳聞法則之適用，且由員警依法定
    程序合法扣得，與本案亦均具有關聯性，當有證據能力。
  (七)被告辛○○之辯護人雖主張辛○○於97年7月21日偵訊、97
    年7月21日訊問時之自白，均非出於任意性自白，均無證據
    能力（見本院卷(二)第74、75頁）。惟被告辛○○於97年7月2
    1日偵訊時係以證人身分具結後而為證述，並經檢察官告以
    得以拒絕證言等相關規定，本院係引其該次偵訊作證內容以
    為其餘共同被告之認定（且辛○○於偵訊具結證述部分，僅
    被告己○○之辯護人爭執其證據能力，其餘被告、辯護人及
    檢察官均未爭執），並未以為被告辛○○部分之認定；再者
    ，本院亦未引用辛○○於原審97年7月21日供述內容為證據
    ，茲不贅述其於各該次自白任意性之有無，併此敘明。
貳、有罪部分
一、訊據
  (一)上訴人即被告（下簡稱被告）丑○○對於事實欄一所載關於
    其個人部分，及其任職計程車司機，有告知戊○○上開4家
    賭場地點等情不諱，惟矢口否認有何加重強盜1次、預備強
    盜2 次、違反槍砲彈藥刀械管制條例等犯行，辯稱：（就事
    實欄二）伊並未與戊○○、己○○一起策劃犯案，伊提供地
    點給戊○○，是他說有朋友要去賭博才告訴他賭博場所；（
    就事實欄四）伊並未於事實欄四所示時地在場，伊只有載他
    們到溫莎堡汽車旅館，實際下手過程伊並不清楚，伊也沒有
    分到1千元，那是戊○○要給伊的車資，戊○○與卯○○、
    庚○○的對話伊不清楚，伊也沒有與戊○○有上開對話；（
    就事實欄五）伊只是載他們去看該家庭賭場地點而已，是戊○○說要去看的；（就事實欄七）97年7月18自當天伊沒有
    在現場，沒有與他們在一起，於原審並辯稱其當時在搭載客
    人；（就事實欄三、八）伊並未看過扣案槍枝，97年7月18
    日戊○○打電話給伊去載庚○○、辛○○兄弟，講明說他們
    身上有槍械叫伊找地方讓他們藏放槍枝，伊才找吳光仁汽車
    修配廠讓他們藏放，伊並沒有看到槍枝，因為用類似太陽餅
    的箱子裝著，但伊知道是槍枝，伊有看到西瓜刀及棒球棍云
    云。其辯護人辯護意旨略以：被告丑○○並無與戊○○有共
    同強盜之故意及行為，且有向戊○○表示不要去強盜，被告
    並無主謀故意，雖有提供家庭賭博場所給戊○○，充其量僅
    提供資訊，為幫助犯而已等語，資為辯護。
  (二)訊據被告戊○○對於事實欄一所載關於其個人部分及事實欄
    四、五、七所述之加重強盜1次、預備強盜2次之犯行坦承不
    諱，惟矢口否認有違反槍砲彈藥刀械管制條例之犯行暨否認
    係本強盜集團之主謀及就強盜細節作若干辯解，辯稱：（就
    事實欄二）伊非本強盜集團之主謀；（就事實欄三）扣案槍
    枝並非伊所有；（就事實欄四）伊雖有參與該次強盜案，但
    並未與丑○○、庚○○有如上對話，寅○○等人行搶後並未
    拿錢給伊分配，是壬○○拿的；（就事實欄五）伊確實有參
    與；（就事實欄七）伊並沒有通知庚○○、辛○○帶槍枝、
    棒球棍、西瓜刀，庚○○在車上也沒有拿槍枝給伊，分配工
    作不是伊分配的，地點也不是伊指示的；（就事實欄八）伊
    並沒有聯絡丑○○搭載庚○○、辛○○兄弟離開，當時是丑
    ○○開車載伊回家的云云。其辯護人辯護意旨略以：就事實
    欄四部分應僅該當恐嚇取財罪；被告戊○○非本強盜案主謀
    ；改造手槍非被告戊○○所有；扣案槍枝未經實際試射，不
    能採為有無殺傷力之認定；被告戊○○已與事實欄四所述被
    害人達成和解，請求從輕量刑等語，資為辯護。
  (三)訊據被告己○○對於事實欄一所載關於其個人部分固不予爭
    執，惟矢口否認有何加重強盜1次、預備強盜2次、違反槍砲
    彈藥刀械管制條例等犯行，辯稱：伊沒有與丑○○、戊○○
    3人共同謀議，與丑○○不認識，也沒有持槍或共同持槍之
    行為，均未參與本案犯罪云云。其辯護人辯護意旨略以：本
    案經共同被告及被害人於原審到庭行交互詰問時，除共同被
    告戊○○、卯○○仍指被告己○○涉案外，餘皆未供證被告
    己○○參與作案，尤其寅○○、壬○○更明確證稱被告己○○事前雖知悉戊○○謀劃強盜作案，非僅被告己○○未參與
    犯案，甚且勸伊等不要去作案，且共同被告卯○○、寅○○
    、癸○○、庚○○、辛○○、丑○○、戊○○等人於警偵訊
    、原審就被告己○○部分供述前後不一，實不足以證明被告
    己○○犯加重強盜、預備強盜等罪嫌，退一步言，縱認被告
    己○○犯有事實欄四之加重強盜罪，亦僅恐嚇取財罪；至持
    槍部分，共同被告庚○○證稱試槍過程之供述前後不一，且
    違反經驗法則，亦不足採；倘鈞院仍認被告己○○犯罪，請
    從輕量刑，給予自新機會等語，資為辯護。
  (四)訊據被告庚○○對於事實欄一所載關於其個人部分，及違反
    槍砲彈藥刀械管制條例之罪名均坦承不諱，惟矢口否認有何
    加重強盜1次、預備強盜2次等犯行，另就持有槍枝之過程亦
    為若干辯解，辯稱：（事實欄二）戊○○沒有告訴伊說要搶
    劫，最先是說要貼傳單，伊才找辛○○同去，到七星公園才
    向伊透露一點點說少年們要去搶劫，伊也不知道前往己○○
    處拿的東西是西瓜刀，因為有用包裝紙包裝；（事實欄三、
    八）扣案槍枝是伊在好幾年前向「阿德」以1萬元代價購買
    ，並未試射過，買來後都放在家裡做水電的包包內，扣案槍
    枝也沒有交給何人，97年7月18日當天是戊○○說他與人吵
    架，伊與辛○○從家裡出發到戊○○家，出發時辛○○並不
    知道伊有槍，直到要藏在吳光仁汽車修配廠時，辛○○才知
    道是槍枝；（就事實欄四）戊○○並沒有聯絡伊要去試膽量
    ，也沒有拿錢，後來伊有跟辛○○借1千元；（就事實欄五
    ）伊有去，但戊○○沒有告知伊要去勘查準備行搶的現場，
    只說要去吃東西；（就事實欄七）97年7月18日伊有帶西瓜
    刀、棒球棍及槍，西瓜刀是從戊○○那邊拿的，可能之前從
    己○○處拿的放在戊○○家，棒球棍伊原本就有借給戊○○
    放他家，所以18日當日有帶上開東西在伊車上云云；又改稱
    ：伊有去豐洲國小附近，戊○○將槍、棍子丟給伊後，將伊
    所駕駛的車輛借走了云云。其辯護人辯護意旨略以：就持有
    改造手槍部分，被告庚○○業已坦承，請求從輕量刑；就事
    實欄四部分，被告庚○○只有與戊○○、辛○○搭乘丑○○
    所駕駛之計程車到處逛，期間戊○○並未提及要去強盜之事
    ，之後到七星公園，只有戊○○下車，經過10分鐘後上車，
    又到臺中市吃宵夜，戊○○都未提及強盜之事，且戊○○並
    未給辛○○2千元，故被告庚○○、辛○○均不知戊○○與
    其餘被告為共同強盜之犯行；就事實欄五部分，被告庚○○
    搭乘丑○○之計程車，期間經過何處庚○○並不知悉，是否
    經過松和街亦不知悉；事實欄七部分，戊○○僅提及要與人
    打架，庚○○才與辛○○開車準備刀械一起去找戊○○，到
    戊○○家，戊○○才帶槍械與庚○○、辛○○一同外出，期
    間均由戊○○引導如何開車，也未告知要前往臺中縣神岡鄉
    ○○路21之1號、豐原市○○路685之2號等地做為被告戊○○搶劫之地點，足見被告庚○○確無共同預備強盜之犯意與
    犯行等語，資為辯護。
  (五)訊據被告辛○○對於事實欄一所載關於其個人部分，及違反
    槍砲彈藥刀械管制條例之犯行均坦承不諱，惟矢口否認有何
    加重強盜1次、預備強盜2次等犯行，辯稱：（事實欄二）伊
    只有看過戊○○1次，庚○○叫伊陪同他去，伊在車上無聊
    就睡覺，沒有聽到其他事情，伊未參與犯案；（就事實欄四
    ）伊並沒有拿到錢，到公園只有戊○○、壬○○下車，下車
    後有無拿到錢伊並不清楚，伊未參與犯案；（就事實欄七）
    那天伊沒有與他們一起去，伊並不知情云云；後改稱：伊有
    去豐洲國小附近，但從頭到尾伊都坐在車上。其辯護人辯護
    意旨略以：依共同被告等人供述，難認被告辛○○就強盜、
    預備強盜有何犯意聯絡；被告辛○○雖坦承寄藏扣案槍枝，
    惟被告辛○○於97年7月18日並不知道被告戊○○要被告庚○○攜帶刀械、槍枝出門，直到被告戊○○向庚○○借車，
    讓伊與庚○○下車，並將槍枝、刀械、棒球棍等物放在路邊
    ，丑○○開車來時，將上開物品放在車上，才知道有該等物
    品之存在，以被告辛○○僅短暫接觸上開改造手槍，主觀上
    應無將之執持占有之意思，客觀上亦不能謂已將槍枝置於自
    己實力支配之下，尚難遽論持有槍枝罪；就事實欄四應僅該
    當恐嚇取財罪；請求就被告辛○○部分予以從輕量刑等語，
    資為辯護。
  (六)訊據被告壬○○對於前開事實欄所述之加重強盜1次、預備
    強盜2次等犯罪事實均坦承不諱。其辯護人辯護意旨略以：
    被告壬○○對於所犯加重強盜、預備強盜均已坦承不諱，犯
    後態度良好，請求從輕量刑等語，資為辯護。
  (七)訊據被告寅○○對於前開事實欄所述之加重強盜1次、預備
    強盜1次等犯罪事實均坦承不諱。其辯護人辯護意旨略以：
    被告寅○○就事實欄四部分符合自首要件，且僅該當恐嚇取
    財罪，請從輕量刑；至事實欄七部分，被告主觀上並無預備
    強盜之犯意，被告僅坦承是日該時因朋友聯絡，要與人鬥爭
    ，才約在臺中縣豐原市○○路28號前聚集，於警方盤查、臨
    檢時，確實不知前往強盜之事實，雖未下手，亦應無預備強
    盜之犯意與犯行等語，資為辯護。
  (八)訊據被告卯○○對於前開事實欄所述之加重強盜1次、預備
    強盜2次等犯罪事實均坦承不諱。其辯護人辯護意旨略以：
    被告卯○○於本案前未曾受有期徒刑以上刑之宣告，年輕識
    淺，聽命於共同被告戊○○指示行事，並非居於主謀地位，
    就犯罪所得財物非鉅，且符合自首，原審已當庭向被害人表
    達歉意，賠償被害人損失，事後對具體情節皆詳實供述，並
    無任何匿飾，態度良好，請求給予從輕量刑等語，資為辯護
    。
  (九)訊據被告癸○○對於前開事實欄所述之加重強盜1次、預備
    強盜2次等犯罪事實均坦承不諱。其辯護人辯護意旨略以：
    被告癸○○係本於被動角色參與犯案，偶然認識被告戊○○
    ，非集團核心人物，且符合自首，原審已當庭向被害人表達
    歉意，賠償被害人損失，事後對具體情節皆詳實供述，並無
    任何匿飾，態度良好，請求給予從輕量刑等語，資為辯護。
  (十)訊據被告丙○○對於前開事實欄所述之預備強盜1次之犯罪
    事實坦承不諱。
  (十一)訊據被告子○○對於前開事實欄所述之預備強盜1次、收受
    贓物之犯罪事實均坦承不諱。
二、就事實欄二之謀議部分（何人提供強盜地點、負責找人、何
    人下手等）：
  (一)共同被告戊○○於原審98年3月20日審理時具結證稱：「【
    （本案是何人先提議強盜家庭賭場？）丑○○】。（丑○○
    是在何時何地開始跟你提及要強盜家庭賭場？）丑○○在97
    年7月初的時候在日發計程車行外面空地的停車場，當時己○○、壬○○、寅○○及己○○的2個朋友，我不知道他們
    的姓名，他們也都一起在車行外面空地的停車場，97年7月
    初之前丑○○說他有票據，可以讓己○○去討債，但是丑○○一直都沒有拿出票據出來，所以97年7月初在日發計程車
    行外面停車場見面那次，己○○就告訴丑○○說他要找外快
    ，己○○說他沒有錢可以養小弟，【然後丑○○就直接說有
    兄弟開的賭場可以行搶，不怕警察抓】，【己○○就說好，
    己○○說他的小弟很多，不怕死，可以去死一死】，【因為
    壬○○與寅○○的朋友都是與己○○在一起，所以大家就約
    隔天到己○○家位於臺中縣豐原市○○○路531號工廠門口
    前面的人行道那裡見面】，我於約定時間帶丑○○到那裡。
    到己○○家工廠外面的人行道時，我看到現場有20幾個人，
    【我記得比較清楚的是他們有找卯○○來】，我去的時候己○○介紹卯○○讓我認識，己○○說卯○○人很多，可以找
    我貼傳單及買保險，然後己○○也把卯○○介紹給丑○○，
    期間卯○○與丑○○有先問我貼傳單及介紹買保險他們可以
    賺多少錢，後來丑○○提到搶賭場的事情，【丑○○、己○○、卯○○、壬○○、另外1人不知是丙○○還是子○○及
    其他我不知道姓名的人就覺得搶賭場比我貼傳單賺的錢多，
    比較快】，【然後己○○就問丑○○要找哪些人去行搶】，
    因為己○○那天帶了很多人來給丑○○選人，但是當天並沒
    有選任何人。（就強盜家庭賭場一事，有無提到要準備什麼
    樣的工具？）有，是在97年7月17日的前1禮拜，那天是庚○○來我家載我到己○○家，己○○拿出1個長方形的有顏色
    的透明塑膠袋，塑膠袋裡面是用報紙裝著的西瓜刀，己○○
    叫我拿這西瓜刀給壬○○，目的是作為之後行搶的工具。」
    （見原審卷(五)第200頁）。
  (二)共同被告丑○○於97年7月21日偵訊時具結證稱：「（與其
    他共犯之關係為何？）我是白牌計程車司機，戊○○是我姊
    姊的兒子，【己○○、庚○○、辛○○是透過戊○○認識的
    】，但是我沒有跟他講過話，【羅健詮、丙○○、子○○、
    癸○○、寅○○、林○淇我都不認識，都是戊○○帶來的】
    。（經過情形？）【我們是預謀的】，是97年6月底戊○○
    到我位在豐原市○○○道的日發計程車行找我，當時是他自
    己1個人來找我的，他之前就曾經跟我講要去強盜，但是我
    有跟他講不要，他也是在6月中在我們計程車行跟我講的，
    【6 月底他又來，跟我講他那邊有小弟，而且有東西，叫我
    提供賭博的場所給他，他要去強盜賭場，我說我考慮看看，
    於97 年7月初我就提供豐原市○○路、豐原市○○路，神岡
    鄉○○路、臺中環中路洲際棒球場附近等4處】，賭場沒有
    名稱，【我是跟他講完4，5天，我就帶戊○○開車去看】，
    是我開3465-TZ自用小客車載他去看這4個點，【看完之後，
    他就說他要回去聯絡小弟】，他沒有跟我講確實行動時間。
    」（見97偵17199卷第24頁）；於97年9月12日偵訊時具結證
    稱：「（〈提示刑案現場照片〉照片這4個地方，是否是你
    提供的？）：是，都是我提供的。..【4個點都是我與戊○○、庚○○去看的】，時間都是在6月底先看過1次。」（見
    98少連偵69卷第148頁）；於原審98年1月21日審理時具結證
    稱：「（你是何時帶戊○○及他的朋友去看臺中縣神岡鄉○○路、臺中縣豐原市○○路、臺中市○○區○○街的賭場？
    ）97 年7月初那時，我在晚上7、8點我先帶戊○○及戊○○
    的2個我不認識的朋友，去看臺中縣神岡鄉○○路、臺中縣
    豐原市○○路，去看時鐵門都關起來，【隔了3、4天，在晚
    上7、8 點我帶戊○○、庚○○去看臺中市○○區○○街的
    賭場。】」（見原審卷(三)第202頁背）。
  (三)共同被告庚○○於97年7月21日偵訊時具結證稱：「（西瓜
    刀何來？）是17日的前2、3天到己○○家拿的，是『阿光』
    叫我載他去己○○家拿西瓜刀，『阿光』說要先把西瓜刀放
    在紅色的車上，當時沒有說要做什麼。【（丑○○有無帶你
    去看賭場？）有。】15、16日有帶我去看，還有說賭場玩大
    、玩小，錢多錢少，是否黑的，【我知道就是要去搶這些賭
    場】，但是丑○○只是說要做這幾家，我知道意思，當時戊○○也有在場，都是戊○○找來的，騎機車的小弟也有去，
    名字我不知道，我們都是坐戊○○他舅舅的車子去看賭場的
    ，我們約看了5、6次，辛○○、己○○都沒有去看，『阿光
    』有時會叫小弟去看。【（如何知道己○○負責提供西瓜刀
    ？）因為我去載『阿光』時，是『阿光』報路給我，跟我一
    起去己○○家那邊拿西瓜刀。】」（見97偵17199卷第34 至
    36頁）。於原審98年2月11日審理時具結證稱：「（你在偵
    訊時說這是戊○○去己○○家拿的，拿到西瓜刀後放在戊○○家？）是戊○○叫我載他去己○○那裡拿東西，東西被報
    紙包起來，我不知道那是不是西瓜刀..。【（你在法院羈押
    訊問時說己○○調度人力，這話是否實在？）是我說的】..
    。」（見原審卷(三)第248頁背、253頁背）。
  (四)共同被告壬○○於原審98年6月1日審理時具結證稱：「【（
    本件戊○○有無跟你提過要搶家庭賭場的事？）有，戊○○
    當時不是跟我1個人說的，他是對我及『小七』他們一起說
    的。】」（見原審卷(七)第161頁）。
  (五)共同被告寅○○於原審98年1月21日審理時具結證稱：「【
    （是何人找你搶這些賭場？）戊○○透過綽號『小郭』的己○○告訴我的】。【戊○○先告訴己○○還有壬○○說要搶
    劫】，但是沒有說要搶劫什麼地方，..之後己○○並沒有去
    搶，是壬○○及戊○○帶我們去搶劫。」（見原審卷(三)第17
    9頁）。
  (六)共同被告癸○○於原審98年1月14日審理時具結證稱：「（
    看過丑○○幾次？）1、2次。（卯○○找你來參加這個搶賭
    場的計畫，他是如何跟你說的？）卯○○問我要不要賺這個
    錢，我說好，【後來卯○○帶我去找戊○○，我才知道是要
    想搶賭場】。（戊○○如何跟你說？）戊○○說賭場的錢是
    他們的，只有我們負責把錢搬出來就好了。（你剛剛說搶來
    的錢都是戊○○的，叫你們把錢搬出來就好，既然錢是戊○○的，為何你們去搶？）因為戊○○說弄出來他會分給我們
    。（97年12月1日行準備程序時，你說這個案子戊○○及戊○○的舅舅都有參與，這是何意？）因為當時聽卯○○講說
    地點是戊○○的舅舅提供的。（就憑這一點你就判斷丑○○
    有參與？）是的，【但是我去看松和街的點時，丑○○都有
    在場，而且是他開車載我們去的。】」（見原審卷(三)第118
    、119、120頁）。
  (七)共同被告卯○○於97年11月6日偵訊時具結證稱：「（是何
    人找你去搶的？）【是己○○介紹我去找戊○○，戊○○指
    揮我們去搶】。壬○○也是戊○○叫來的，我不知道他是否
    是己○○那邊的人。癸○○是透過我介紹戊○○的。【（己○○把你介紹給戊○○之前，己○○是否有說甚麼話？）他
    說戊○○那邊有賺錢的機會，看我們要不要幫忙，我們說好
    ，己○○說他可以抽佣金】。（你們幾人到戊○○那邊？）
    我、林姓少年還有癸○○。【（後來賺錢的機會是否指的就
    是強盜賭場？）是】，【戊○○及丑○○在7月初，在豐原
    國中旁邊跟我講要搶賭場】。（己○○在何時何地將你介紹
    給戊○○，說要賺錢的機會？）6月下旬，在豐原市某個己○○經營的塑膠商店，他是在那邊把我介紹給戊○○的。己○○跟我講完後，當天戊○○就到塑膠店去，戊○○與丑○○就開車載我去豐原國中旁，告訴我要搶賭場的事，時間是
    在6月下旬或7月初，詳細時間我忘記了。」（見98少連偵69
    卷第175、176頁）；於原審98年1月14日審理時具結證稱：
    「（何人介紹你認識戊○○？）是己○○介紹我認識戊○○
    ，他說戊○○那邊有打工的機會，問我要不要過去，我有問
    戊○○是什麼樣的打工機會，戊○○直接告訴我說要去搶賭
    場之類的。（己○○有無跟你說戊○○要找你打什麼工？）
    【戊○○是直接講明要搶賭場】，【但是己○○他是用暗示
    的方式告訴我說戊○○那邊的工作有點危險，問我要不要過
    去】。【之後戊○○就開車過來，我就與戊○○、丑○○他
    們一起走】。（己○○介紹你工作，有無提到要抽佣金的事
    情？）有，【己○○說要看工作賺多少，他要抽1成】。（
    己○○介紹你去找戊○○打工，除了搶賭場外，有無其他的
    打工？）沒有。（己○○有無向你介紹向戊○○取得貼廣告
    單或保險工作？）保險工作我沒有聽過，廣告單的工作我有
    聽己○○說過，【但是己○○同時表示，貼廣告單的工作已
    經沒有了】。（你剛剛說96年6、7月間，在戊○○及丑○○
    的車上，他們2人向你清楚解釋『打工全部內容』，這是否
    即指家庭賭場的搶劫案？）【就是指家庭賭場的搶劫】。（
    己○○跟你介紹這次打工的機會時，有無告訴你這是搶賭場
    的工作？）沒有，（後改稱）那時並沒有提到。（後來己○○有無跟你提過那個打工的工作就是搶賭場？）沒有，之後
    戊○○告訴我工作的內容後，己○○有問我工作內容，【我
    有把工作內容是行搶家庭賭場告訴己○○，己○○並沒有表
    示什麼，己○○只有說抽1成佣金】。【（你從案發之前，
    你與丑○○見過幾次面？）第1次看到丑○○就是97年6月底
    、7月初，聽戊○○、丑○○講工作內容，第2次是97年7月
    17 日行搶前我有看到丑○○坐在車上，當時他的車窗有搖
    下來，當時我並沒有跟他說話，是戊○○下來跟我們說話，
    行搶完之後，在洲際棒球場，丑○○有下車來。還有1次就
    是97 年7月18日要去行搶前，在會合時，我有看到丑○○坐
    在車上。（所以一共看過4次？）是的。】」（見原審卷(三)
    第106至115頁）。
  (八)共同被告丙○○於98年1月21日審理時具結證稱：「（己○○及戊○○是卯○○介紹你認識的？）是的。（己○○及戊○○有無跟你提及搶劫的事情？）【戊○○跟他舅舅有1次
    在車上有跟我及卯○○說我們要去做一些行搶的事，這件事
    情只有我們4個人知道，如果說出去的話，不可能是戊○○
    與他舅舅說出去的，一定是我與卯○○說出去的，戊○○說
    如果說出去的話，我與卯○○不知道會怎麼樣。】（是否曾
    前往『小郭』己○○的處所，與戊○○談論搶劫的事情？）
    當時我有到己○○的公司看到己○○，他那時在做塑膠的東
    西，然後我騎機車載著卯○○跟著戊○○的車子到豐原，到
    豐原後我們上戊○○的車子，戊○○跟他舅舅就跟我與卯○○提到要搶劫的事情。【（為何會前往己○○的家中？）當
    時我在加班，『小七』卯○○打電話告訴我有錢賺，要我到
    己○○的店裡】，我去己○○的店時，『小七』人已經在那
    裡了。（事前卯○○有無告訴你說有人要抽成？）卯○○有
    告訴我會分配，但是沒有告訴我要怎麼抽。」（見原審卷(三)
    第188至189頁）。
  (九)同案少年林○淇原審98年2月18日審理時具結證稱：「（你
    在警詢說癸○○在邀你行搶前，曾帶你去見過戊○○，有無
    此事？）在行搶前2、3天，癸○○有帶我去看戊○○，當時
    戊○○只是看一看，問我知不知道要做什麼，我當時愣住，
    並沒有說什麼。【（你知道戊○○找你要做什麼？）我大概
    知道要強盜賭場。】（所以是癸○○之前就告訴你這個犯罪
    計畫？）是的。」（見原審卷(四)第25頁）。
  (十)稽之被告己○○對其綽號「小郭」，於97年7月間使用以被
    告壬○○名義申請之0000000000號門號、由友人洪忠建之女
    朋友提供的0000000000號門號及使用0000000000號門號，暨
    對於被告戊○○使用由其父親丁○○名義申請之0000000000
    號門號、被告壬○○使用由友人提供之0000000000號門號、
    被告卯○○使用以其名義申請之0000000000號門號等情均不
    爭執（見原審卷(三)第244頁背、245、246頁），而參諸原審
    所調取被告戊○○所使用之0000000000號門號自97年7月10
    日起至同年月19日止之雙向通聯紀錄，自97年7月於該段時
    間，被告己○○每日均與被告戊○○密集通聯，且在被告己○○與被告戊○○通聯前後，被告戊○○另與被告丑○○、
    庚○○、壬○○、卯○○互有通聯，甚至於97年7月17日自
    上午9時5分22秒起至10時54分03秒、自中午12時38分37秒起
    至13時54分58秒止、於下午2分49分25秒、於下午2分58分48
    秒、於下午3時43分26秒、於下午4時57分58秒、於下午9時
    58 分31秒更為密集，而此分別為被告丑○○、戊○○謀議
    並號召被告庚○○、卯○○聯絡人手實行97年7月17日對午
    ○○等人行加重強盜之時間（如事實欄四）；另於97年7月
    18日凌晨0時26分22秒被告己○○亦與被告戊○○通聯，此
    段時間為被告戊○○等人已於七星國小旁之公園分贓完畢，
    而至臺中市○○區○○路上之洲際棒球場集合，準備前往臺
    中市○○區○○街36號對面工地福利社預備強盜之際（如事
    實欄五）；又於97年7月18日上午11時42分28秒、於下午1時
    21分10秒、下午2時5分29秒、自下午2時46分20秒起至下午3
    時29 分19秒止、自下午5時4分15秒起至下午5時18分49秒止
    、自下午6時44分26秒起至下午6時55分29秒止、晚間8時15
    分7秒、晚間8時50分49秒、自晚間9時56分31秒起至晚間10
    時零4分22秒止、自晚間10時19分54秒起至晚間10時35分38
    秒止、晚間11時26分7秒，亦與被告戊○○有密切通聯，而
    此段時間，正是被告戊○○分別聯絡同案被告集合、勘查並
    選定預備強盜地點、分工及預備實行（事實欄七），及被告
    寅○○、卯○○、癸○○、丙○○、子○○、林○淇為警查
    獲後如何處理改造手槍、西瓜刀、棒球棍之時點，更何況被
    告戊○○與己○○復於97年7月19日凌晨0時29分7秒、自凌
    晨1時25分17秒起至1時26分1秒止、自上午11時20分7秒起至
    下午2時41分11秒止，多次欲聯繫而未果，而此段時間，正
    是被告丑○○、庚○○、辛○○將扣案之改造手槍、西瓜刀
    、棒球棍藏放至吳光仁之耀聲汽車修配廠、被告戊○○前往
    警局製作筆錄之時點（事實欄八），以上有行動電話發話受
    話通聯紀錄表在卷（見原審卷(二)第226至241頁）可稽。共同
    被告戊○○於98年3月20日以證人身分具結證述：幾乎每1通
    電話己○○都是在問他們什麼時候要去搶，他們去搶了沒，
    己○○打電話給其，不是要借錢，不然就是問他們去搶了沒
    ，於97年7月18日凌晨0時26分22秒那通電話，是己○○打電
    話要借錢，那時己○○也知道卯○○他們已經搶到錢了等語
    屬實（見原審卷(五)第200頁背），顯見被告己○○確為主謀
    之一，但僅負責提供人手強盜家庭賭場並就強盜所得抽佣，
    惟其不親自下手實行強盜，被告戊○○方需於上開時間作案
    前、作案中及作案後與被告己○○密切聯繫。
  (十一)足見本案確係由被告丑○○、戊○○、己○○3人首先倡議
    共謀強盜家庭賭場，因丑○○從事計程車司機工作，知道何
    處為家庭賭博場所，由其負責提供4個家庭賭博場所及負責
    搭載，戊○○與己○○則負責分別找被告庚○○、辛○○、
    壬○○、寅○○、卯○○、癸○○、丙○○等人加入，己○○並表明不實際下手行搶，卻要分得佣金。再稽之事實欄四
    、之由丑○○、戊○○、庚○○、辛○○、壬○○等人先行
    勘查並確認強盜地點後，由被告寅○○帶領卯○○、癸○○
    、林○淇下手實施強盜犯行，丑○○一行人隨即離開並與寅
    ○○等人以電話保持聯繫及約定其後之見面地點；事實欄五
    、之由丑○○、戊○○、庚○○、癸○○等人共乘1自用小
    客車勘查欲行強盜地點未開門，翌日戊○○要求癸○○、林
    ○淇需再度前往察看；暨事實欄七之由寅○○、卯○○、癸○○、丙○○、林○淇及事後加入之子○○或頭戴頭套或戴
    口罩或將車牌遮掩，以負責實施強盜工作；而於丑○○、戊○○與其他共同被告共同強盜期間，多有被告戊○○與被告
    己○○互相聯繫之通聯紀錄。足見戊○○、丑○○、己○○
    確實為本案強盜集團之謀議者，且對於何人負責提供強盜地
    點、找人手、提供犯案工具、先行勘查地形等細節之分工精
    細，要屬明確。被告戊○○辯稱其非主謀；被告丑○○辯稱
    伊僅提供賭博地點，其辯護人認其僅該當幫助犯；被告己○○辯稱伊均未參與，戊○○提議要搶時，其說再看看，沒有
    答應他，之後壬○○、卯○○也說要去搶時，其都沒有表示
    支持，也沒有提到要就強盜所得抽佣云云，均係卸責之詞，
    而均要無可採。
三、就事實欄三、事實欄四關於被告辛○○、事實欄八之持槍部
    分：
  (一)共同被告庚○○於97年7月21日偵訊時具結證稱：「（你有
    無帶何工具？）2支棒球棍、西瓜刀2支、槍1支，【槍是『
    阿光』（即戊○○）拿出來的，棒球棍是我的，西瓜刀是己○○的】。（西瓜刀何來？）是17日的前2、3天到己○○家
    拿的，是『阿光』叫我載他去己○○家拿西瓜刀，『阿光』
    說要先把西瓜刀放在紅色的車上，當時沒有說要做什麼。（
    西瓜刀、棒球棍有無使用？）沒有。是在晚上7時許在溫莎
    堡就將棒球棍、西瓜刀、槍搬到他舅舅車上了。（如何知道
    己○○負責提供西瓜刀？）因為我去載『阿光』時，是『阿
    光』報路給我，跟我一起去己○○家那邊拿西瓜刀。」（見
    97偵17199卷第34至36頁）。於97年9月5日偵訊時供稱：「
    （西瓜刀、球棍及改造手槍各是何人？）是戊○○去跟己○○拿的，是在17日前2、3日我載他去拿的，棒球棍是我的，
    拿回後西瓜刀先放戊○○家，17日當日我去載他的時候，再
    放到我車上，之後再放到他舅車上，棒球棍本來就放在我車
    上要防身，【改造手槍是戊○○從住處前的鐵皮屋拿出來】
    ，先放在我車上，然後再放在他舅車上。17日當日搶完後，
    所有槍械就搬回我車上，後來載戊○○回去後，戊○○才把
    西瓜刀跟改造手槍拿去。18日當日我又開車去，戊○○又把
    西瓜刀跟改造手槍搬到我車上，然後帶我去開另外1部紅色
    TOYOTA的車，然後又把西瓜刀、棒球棍、手槍搬到紅色車上
    ，之後戊○○開我的車要我跟他，當時車上就載我弟弟辛○○。【扣案手槍是從戊○○那邊拿來的】。」「（17日強盜
    之前，你是否有跟己○○去試槍？）是。」（見97少連偵69
    卷第105頁）。於97年8月15日偵訊時具結證稱：「（吳光仁
    那邊改造手槍是何人的？）戊○○的。【戊○○是於97年7
    月17日晚上6、7時許在他家門口拿給我的】，是戊○○下午
    打電話給我，叫我過去的，我於6、7時到他家門口，他就拿
    給我槍，槍我就放在車上，戊○○就帶我去換另1臺車，後
    來我們到汽車旅館，戊○○就叫我們將槍再拿給他。」（見
    97偵17199卷第71頁）。於原審98年2月11日審理時具結證稱
    ：「（偵訊時你說己○○與你去試槍？）那是己○○的朋友
    與我去試槍，因為我不認識那名朋友，所以我就說是己○○
    。..當時戊○○叫我去幫他試槍，我不知道槍是何人的，戊○○先到我家去載我，到豐原的路邊，換己○○還是什麼人
    ，可能是己○○的朋友載我，當時車上好像有..己○○。（
    己○○問：去試槍的現場時，我當時有無在車上？）有，當
    時你在開車。」（見原審卷(三)第248、254頁背）。
  (二)共同被告辛○○於97年7月21日偵訊時具結證稱：「（何人
    提議行搶？）阿光，戊○○，是阿光於15、16日叫我、庚○○開車去他住處找他，阿光跟我們講要我們做什麼，例如17
    日要搶，我和庚○○去載他時，說要讓那行搶4個小弟先試
    膽量，（17日）我與庚○○於當日下午6時許到阿光家，阿
    光就叫庚○○開車載我及他，到1家7-11去看那幾個小弟，
    當天我哥哥的車上有西瓜刀、木棒、改造手槍，來源我不知
    道，..」（見97偵17199卷第41至42頁）（此部分證述僅引
    為被告庚○○、戊○○不利之認定，不引為被告辛○○持有
    槍枝之自白）；97年8月15日偵訊時具結證稱：「【（改造
    的槍何來？）我有摸過，但是我不知道如何來的，是戊○○
    在97年7月17日，下午6、7時在他家門口交給我們的】，當
    時是叫我們去找他，他跟我們講說有門路可以讓我們賺錢，
    我就和庚○○一起去，由庚○○開車載我去，我們去時，戊○○就拿一個側身包給我，我背著覺得重重的，我就問戊○○那是什麼東西，戊○○就說是槍，我就交還給戊○○，我
    不想背著，他說沒有關係，他到時候跟會我拿，在車上戊○○就自己將槍拿出來，放在我的口袋，庚○○還叫我小心一
    點，我不曉得槍有無子彈，..最後我們是將槍放在一個汽車
    修護廠的2樓，時間是97年7月18日晚上，是丑○○開車載我
    們去的，我們有跟丑○○講裡面有槍，丑○○就說先放到修
    配廠的二樓，槍是我拿上去的，庚○○拿棒球棍，我們看到
    有地方就放著，我們不認識吳光仁。」（見97偵17199卷第
    72頁）。於原審98年2月11日審理時具結證稱：「（那把槍
    是何人拿給你的？）是戊○○給我那個盒子。【（據你所知
    拿出來的那把槍就是你之前摸過的那把槍？）是的】。」（
    見原審卷(三)第256頁正背）。
  (三)共同被告戊○○於原審98年3月20日審理時具結證稱：「（
    有無提到要用槍當強盜家庭賭場的工具？）有，我是在第1
    次帶丑○○到己○○家工廠門口，而有20幾個人聚集談論那
    次的隔1、2天，..己○○要跟我借..3萬元買槍。..（有無
    在97年7月17日的前1、2個禮拜叫庚○○去豐原試槍？）沒
    有。..當天..己○○把庚○○與他女友載走，我不知道己○○把人載到何處。我就與丑○○在一起，..（庚○○被己○○載走之後，之後是否有與你聯絡告訴你說槍不能用？）有
    這件事情，一開始是己○○要跟我借錢買槍，..後來我才知
    道己○○買槍的目的是要搶家庭賭場。」（見原審卷(五)第20
    0頁背至201頁）。
  (四)共同被告壬○○於原審98年6月1日審理時供稱：「（在本案
    當中，你有無看過槍枝？）沒有。..在97年7月17日的前1禮
    拜，在臺中縣豐原市靠近溫莎堡汽車旅館那裡的路邊有看到
    槍，但當時沒有路燈，天色很暗。戊○○並不是刻意拿給我
    看的，他也沒有把槍交給我。時間、地點並不是在97年7月1
    7日的前2、3天的真正好旅館。（當時你看槍枝時，槍枝是
    何人拿的？）戊○○。（你知道這槍枝是何人的？）不知道
    。（那天是特別要去看槍？）我也不知道，戊○○就是叫我
    出來，我看到槍，聊完天，就散了。我可以確定我有看到槍
    。（請提示扣案槍枝，這是不是你當天看到戊○○拿出來的
    槍枝？）我沒有辦法確定。我可以確認是相仿，因為扣案槍
    枝的大小顏色與我當時看的那把槍的大小顏色差不多。（在
    溫莎堡汽車旅館外面，戊○○如何從盒子拿出槍來給你看？
    ）戊○○把盒子拿過來給我看，打開盒蓋，把槍拿起來，我
    看了一下。」（見原審卷(七)第156頁背、157、158、160頁背
    、163頁背、164頁）。
  (五)共同被告寅○○於原審98年1月21日審理時具結證稱：「【
    我知道是戊○○說要買槍枝，他問己○○有無門路，但是己○○有無找到門路我不清楚】，當時他們是在電話中談到，
    我只是在己○○旁邊有聽到。己○○與戊○○通完電話後，
    己○○再把他與戊○○的對話告訴我及他女友、壬○○，我
    才知道這件事情。【（買槍是為了搶劫？）就我所知是要去
    搶劫】。（為何如此確定是要搶劫？）因為那時已經計畫要
    去搶劫。【（可否明確說明為何買槍是要搶劫？）戊○○說
    要去搶大間賭場，因為大間的賭場通常會有槍，所以戊○○
    才透過己○○要買改造手槍。97年6月份戊○○有告訴我說
    買槍是要搶劫用的。】（何時戊○○打電話給己○○，要叫
    己○○買槍？）是戊○○告訴我之後。」（見原審卷(三)第18
    2頁背、183、184、185頁）。
  (六)被告庚○○於本院雖均供證稱扣案槍枝係伊於幾年前向「阿
    德」購買，之前因為害怕才不敢承認云云（見本院卷(二)第28
    頁、(三)第20頁），與其先前供述迥然有別，且並無任何證據
    資料顯示其於本院所供為真實，尚難遽採。況其先前就自被
    告戊○○處取得扣案槍枝此節，與被告辛○○證述相符，被
    告壬○○並具結證述曾看過戊○○拿過與扣案槍枝相仿之槍
    枝，但因夜色太晚，無法確認是否為同1支等語，共同被告
    辛○○亦具結證述：伊曾在97年7月18日摸過戊○○所交付
    之該槍枝，即後來自吳光仁處取出之槍枝無誤，足見扣案改
    造槍枝確係來自被告戊○○無疑。被告庚○○於本院供證稱
    扣案改造手槍為伊所有，並無所謂試槍，也未持以犯案或交
    付其他共同被告犯本案云云，顯不可採。被告戊○○辯稱其
    未持有扣案改造手槍，亦與現有事證不符，要無可取。
  (七)被告丑○○、己○○雖亦均否認有共同持槍之舉，然證人寅
    ○○已明確證述，伊曾聽戊○○撥打電話予己○○告知要買
    槍之事，當時伊在己○○旁邊，己○○聽完電話後，有告知
    伊上情，買槍當時已經計畫好要去搶劫，因為戊○○說搶大
    間賭場多半會有槍枝等語，共同被告戊○○亦具結證稱：被
    告己○○買槍目的在搶劫賭場，雖與證人寅○○證述關於係
    戊○○要買槍一情，容有不符，然「告訴人、證人之陳述有
    部分前後不符，或相互間有所歧異時，究竟何者為可採，法
    院仍得本其自由心證予以斟酌，非謂一有不符或矛盾，即應
    認其全部均為不可採信；尤其關於行為動機、手段及結果等
    之細節方面，告訴人之指陳，難免故予誇大，證人之證言，
    有時亦予渲染之可能；然其基本事實之陳述，若果與真實性
    無礙時，則仍非不得予以採信。」最高法院95年度臺上字第
    3132號判決意旨參照。被告戊○○、己○○、甚至丑○○、
    庚○○等人於本案就是否持有扣案改造槍枝，互有利害關係
    ，此由其等供述屢互有不一，即便其等本身供述亦前後不一
    致，惟參諸被告丑○○、戊○○、己○○本即謀議強盜案之
    主謀者，由被告丑○○提供強盜場所、開車接應、搭載戊○○、庚○○勘查地形，戊○○指揮過程，己○○提供人手但
    不出面，於97年7月17日前1星期，並由庚○○駕車搭載戊○○前往己○○住處，取得扣案之西瓜刀2支犯案，參照被告
    戊○○、己○○均互推刑責予對方之態度，顯見扣案槍枝應
    為其等犯強盜案所預備，要無疑義。至寅○○於原審98年1
    月21日雖證述：「戊○○提到要購買槍枝時，己○○是以敷
    衍之態度說他要想辦法，並且向其表示只是敷衍戊○○，不
    用管戊○○，所以己○○並沒有管道幫戊○○購買槍枝」之
    證詞（見原審卷(三)第185、187頁），此實乃寅○○基於與被
    告己○○為多年好友交情，所為維護己○○之說詞，尚難遽
    採。稽之共同被告寅○○證述戊○○曾詢問己○○有無購買
    槍枝之門路，共同被告庚○○證述戊○○叫伊陪己○○去試
    槍，暨共同被告戊○○並不否認伊與丑○○同車去找庚○○
    時，後來由己○○載同庚○○離去，僅辯以不知是否去試槍
    等情，綜合研判，扣案改造槍枝，應由被告丑○○、戊○○
    、己○○、庚○○謀議後，由被告己○○出面向真實姓名年
    籍均不詳之成年人購入，被告戊○○、丑○○同車搭載被告
    庚○○前去與己○○進行試射，確認性能後，連同原先放置
    於被告己○○住處之西瓜刀2支併同交由戊○○保管，被告
    庚○○亦準備所有棒球棍2支，均以為日後順利強盜預備之
    用，應堪認定。至丑○○於本案係與戊○○、己○○等人立
    於主導地位，其先與戊○○同車搭載庚○○前往試射槍枝，
    於97年7月18日夜間10時30分許，被告寅○○等一行人為警
    察覺其等形跡可疑後，戊○○等人立即逃逸，戊○○並撥打
    電話聯絡丑○○搭載庚○○、辛○○兄弟將扣案槍枝、西瓜
    刀、棒球棍離去現場，丑○○因而聯絡吳光仁借用汽車修配
    廠搭載庚○○、辛○○前往藏放扣案改造槍枝等情，為被告
    丑○○所不否認，亦與被告庚○○、辛○○及證人吳光仁證
    述內容相符，堪信屬實。以被告丑○○身居強盜集團之主謀
    之一，果其對於戊○○事先持有槍枝均不知情，甚至如其所
    辯僅搭載戊○○等人前往賭博場所，伊均未參與，何以在明
    知戊○○要其搭載被告庚○○、辛○○身上已攜帶槍枝之情
    況下，仍要特地向吳光仁借用場所藏放槍枝，足見其確實自
    一開始即與戊○○、己○○、庚○○有共同持有槍枝之犯意
    ，被告戊○○始於被告寅○○一行人遭警查獲之際，立即電
    聯集團核心成員且與其有至親關係之被告丑○○迅速搭載被
    告庚○○、辛○○兄弟逃離現場，並尋找地點藏放槍枝，隱
    匿犯案工具，以免為警查獲，要屬明確。被告丑○○、戊○○、己○○均辯稱並無持槍故意，暨被告庚○○於本院始供
    稱扣案槍枝自始為伊1人所有云云，均要無可採。另被告辛○○係於97年7月17日犯案當日、同年月18日晚間犯案前未
    幾，與被告庚○○均一同開車前往被告戊○○住處取得扣案
    改造槍枝，並在被告戊○○引領下前往與其餘共同被告會合
    ，足見被告辛○○持有扣案槍枝之時點，係在97年7月17日
    犯案前未幾已與丑○○、戊○○、己○○、庚○○等人有共
    同持槍之犯意聯絡，至97年7月18日犯案遭警發覺後，始將
    槍枝放置吳光仁之汽車修護廠，其前後持有槍枝之行為乃持
    有槍枝行為之繼續，被告辛○○辯解稱其於97年7月18日案
    發後搭乘丑○○所駕駛車輛時，要去修配廠藏放槍枝之際才
    摸該槍，方知該槍枝之存在云云，亦無可取。
  (八)按槍枝之鑑定，非必以試射為唯一之鑑驗方法，如依「性能
    檢驗法」實際操作送鑑槍枝之機械結構與功能，經檢測後認
    其結構完整且擊發功能良好正常，可供擊發適用子彈使用，
    而為具殺傷力之研判，茍非其鑑定有未盡確實或欠缺完備情
    事，即不得以未經實彈射擊鑑測，遽認其鑑定結果為不可採
    取（最高法院97年度臺上字第107號、第1117號、第3369號
    、第5372號、98年度臺上字第729、第3907號、第4930號、
    第5389號、第5698號、第5762號、第6602號等判決參照）。
    查扣案之改造槍枝1支，係由內政部警政署刑事警察局鑑識
    科物理組巡官高建成，經由外觀檢視來確認槍枝的機械結構
    完整，再實際操作，包含槍枝運作，由裝填、閉鎖、擊發、
    退殼、拋殼等射擊運作過程是否正常之「性能檢驗法」予以
    鑑定，認為係改造手槍，由仿COLT廠MK IV/SERIES'70型半自
    動手槍製造之槍枝，換裝土造金屬槍管而成，擊發功能正常
    ，可供擊發適用子彈使用，認具殺傷力，而本件雖沒有以裝
    填彈殼測試，但依據測試槍枝的大部結構材質及撞針力道是
    否正常，就可以判斷槍枝是否具有殺傷力，依其鑑定經驗，
    並無以性能檢驗法認為可以擊發，但以動能測試法實際裝填
    子彈卻無法擊發之情形，該局曾經就已鑑定過之槍枝，統計
    法院回流試射之資料，已經有100餘件原鑑定有殺傷力，再
    以動能測試法鑑定，結果均超過20焦耳/每平方公分，且由
    於該局之前為以動能測試法測試而製作適用彈丸時，有人員
    因此而打穿手掌皮膚受傷，故從97年年中開始，該局不再進
    行適用子彈之製作等情，業據鑑定證人高建成於原審98年3
    月11日審理時到庭證述明確（見原審卷(五)第105頁背至109
    頁），並有內政部警政署刑事警察局出具之97年8月28日刑
    鑑字第0970114291號槍彈鑑定書、98年11月10日刑鑑字第09
    80142317號函文各1份存卷（見97少連偵69卷第96至98頁、
    本院卷(二)第182至183頁）可佐，另參酌鑑定證人高建成就扣
    案之改造手槍之鑑定係以性能檢驗法所得之鑑定結論，乃其
    本於專業知識經驗所為之判斷，並非出於推測、擬制之方式
    ，且鑑定證人高建成係中央警察大學刑事鑑識科學學系畢業
    ，在校研修驗槍學及槍彈鑑識等課程，自93年起從事槍彈鑑
    定，每年平均鑑驗之案件高達242至535件，有鑑定證人高建
    成庭呈之履歷資料可參（見原審卷(五)第131、131-1頁），而
    刑事警察局亦係槍枝鑑驗之專業機關，有相當之公信力，鑑
    定證人高建成上開依據科學專業之鑑驗方式，其所得之鑑定
    結果已符合專業鑑定之要求，且其於原審作證時，對於法院
    、辯護人所詢之問題，均能適切說理解釋回答，已屬可採，
    是綜合上述鑑定實務及客觀情狀，足見內政部警政署刑事警
    察局以「性能檢驗法」就扣案槍枝有無殺傷力所為鑑定，並
    無未盡確實或欠缺完備之情事，其鑑定結果已堪採信，尚無
    另以「動能測試法」進行實彈射擊鑑測之必要。是被告丑○○、戊○○、己○○、庚○○、辛○○及其等辯護人均聲請
    再以動能測試法鑑定云云，核均無必要。
四、就事實欄四之加重強盜部分：
  (一)此部分，已經證人午○○、辰○○、未○○、巳○○於偵訊
    、原審法院少年法庭訊問及原審審理時具結證明屬實（見97
    少連偵69卷第55、56頁；97少調821卷第48至54頁；原審卷
    (四)第35至42頁），並經共同被告卯○○於97年8月6日、97年
    9月5日偵訊時、原審少年法庭97年11月4日訊問時、原審98
    年1月14日審理時均具結證述（見98少連偵69卷第50至56、1
    10頁；97少調821卷第124至126頁；原審卷(三)第106頁至115
    頁）；共同被告癸○○於原審法院少年法庭97年11月4日訊
    問、原審98年1月14日審理時均具結證述（見97少調821卷第
    121至125頁；見原審卷(三)第116至122頁）；共同被告寅○○
    於97年9月8日偵訊時、原審法院少年法庭97年11月4日訊問
    時、原審98年1月21日審理均具結證述（見98少連偵69卷第1
    19、122頁；97少調821卷第117至120頁；原審卷(三)第179至1
    86頁）；共同被告壬○○於原審98年6月1日審理時具結證述
    （見原審卷(七)第154至162頁）；共同被告戊○○於原審98年
    3月20日審理時具結證述（見原審卷(五)第203至210頁）；共
    同被告庚○○、辛○○於97年7月21日偵訊時均具結證述（
    見97偵17199卷第32至35、41至42頁）；同案少年林○淇於
    原審98年2月18日審理時具結證述（見原審卷(四)第22至27頁
    ）在卷。復有臺中縣警察局豐原分局搜索扣押筆錄、扣押物
    品目錄表、贓物認領保管單、現場照片等件在卷（見臺中縣
    警察局豐原分局中縣豐警偵字第0970004582號卷(一)第79至99
    、15 7頁）（現場照片僅作為除被告丑○○以外之證據使用
    ）及扣案之改造手槍1支、西瓜刀2支、棒球棍2支及全罩式
    黑色頭套3個扣案可資佐證。
  (二)被告丑○○雖辯以其僅提供地點云云，惟此部分已經：共
    同被告卯○○於原審98年1月14日審理時具結指證被告丑○○確實參與明確（見原審卷(三)第106頁背、108、112頁背、1
    13頁背）。共同被告癸○○於原審法院少年法庭97年11月
    4日審理時具結證稱：「（你與丑○○見1次面還是2次面？
    ）7月18日凌晨要去看松和街時有看過1次，在溫莎堡汽車旅
    館有看過1 次。（溫莎堡汽車旅館這次是什麼時間？）97年
    7月17日當天，就是要去行搶前看到的。我印象中有看過丑
    ○○，他人在車內的駕駛座上。」（見原審卷(三)第119頁背
    、120頁）。共同被告壬○○於原審98年6月1日審理時具
    結證稱：「（是否認識在庭的被告丑○○？）我看過他。..
    （你跟法院說在溫莎堡汽車旅館聽到『阿光』的舅舅，也就
    是丑○○說『冷掉了，乾脆叫那些囝仔去做做好了』等語，
    你真的有聽到丑○○說這些話？）有。..『阿光』與丑○○
    在車子外面車頭那裡聊天，我聽到丑○○與『阿光』有講這
    句話，..（有無人回應這句話？）有，丑○○與戊○○其中
    1人講了上開『冷掉了』那句話之後，另1人就回應『嘛好，
    順便試一下他們的膽』。當時只有他們2人在那裡講話，我
    們其他人都在另一邊。..（你與丑○○見過3次面，丑○○
    與戊○○均在場？）是的。（97年7月17日晚上要搶午○○
    家庭賭場時，你有無搭丑○○所開的計程車？）有。當時車
    內有我、丑○○、戊○○、庚○○、辛○○。（你們有無在
    車內談論要搶劫的事情？）有，戊○○有說要帶我們去看午
    ○○的正確的地方。」（見原審卷(七)第154至155、162頁）
    。共同被告寅○○於原審98年1月21日審理時具結證稱：
    「（丑○○在現場做什麼？）是被人叫過去開車，他是戊○○的舅舅，是戊○○叫他開車。（12月1日準備程序時你說
    這個案子戊○○及戊○○的舅舅都有『參與』，你說的『參
    與』是何意？）【就是參加的意思、參加搶劫】（是參加哪
    1次的行動？）丑○○沒有下去搶，他只是去探路。（你剛
    剛說丑○○在駕駛座上坐著沒有下車，你們在商量有關搶劫
    的事情時，丑○○有無聽到你們在商量搶劫的事情？）有，
    因為他的車子當時在我們旁邊，且他的駕駛座車窗有搖下來
    。..（行搶後）約在七星公園集合，到七星公園，我看到1
    臺黑色的車子，那臺車子停在公園的旁邊，【丑○○人坐在
    車子的駕駛座上】。」（見原審卷(三)第179頁背、180頁背、
    181、182至186頁）等語。被告丑○○於97年7月21日偵訊
    時亦具結證稱：「....於97年7月17日晚上8、9時戊○○打
    電話給我，叫我去他家載他，我就開前開自用小客車去載他
    ，..又載庚○○、綽號『白毛』的人，就在豐原市區亂逛，
    ..之後到七星公園，..，戊○○下車，..待了15分鐘，..
    又回來豐原，我們也有去環中路，..在車上都沒有做什麼，
    【只有跟戊○○在談論要強盜何地點、方法、過程】。【（
    為何要強盜賭場？）是戊○○提議的，因為他說賭場現金比
    較多】。（有無講要如何搶賭場？）是戊○○分配的，是我
    載到戊○○、庚○○、綽號『白毛』後，戊○○在車上分配
    工作的，他說看要挑2個地方，就是東洲路與成功路2個點，
    成功路要6個人過去，東洲路要3個人過去..（你分到多少錢
    ）沒有，但是我載他回家時，有跟他借了1000元，他叫我提
    供場所時，沒有說要給我多少代價。（共搶了幾次？）就只
    有搶了這1次，我只有參與17日這1次，..。」（見97偵1719
    9卷第25、26頁）。益徵被告丑○○事後辯稱並未參與本
    案，1千元係車資云云，均要無可採。
  (三)被告庚○○、辛○○雖否認參與本案，惟此部分已經：共
    同被告卯○○於原審法院少年法庭97年11月4日訊問時、原
    審98年1月14日審理時具結指證被告庚○○、辛○○兄弟確
    實參與犯案等語（見97少調821卷第125、126、128頁；原審
    卷(三)第106頁背、108頁、114頁）。共同被告癸○○於原
    審法院少年法庭97年11月4日訊問時具結指證被告庚○○、
    辛○○兄弟確實參與本案等語（見97少調821卷第122頁）。
    共同被告壬○○於原審98年6月1日審理時具結證稱：「戊○○叫我們去搶午○○的家庭賭場，辛○○當時有坐在我的
    車上，叫我開慢一點，說地點在加油站對面，開到的時候，
    我有看到裡面有人在賭博，【當時辛○○就說就是那間】。
    （是否看過被告庚○○？）有，看過約3、4次。（97年7月
    17 日晚上要搶午○○家庭賭場時，你有無搭丑○○所開的
    計程車？）有。當時車內有我、丑○○、戊○○、庚○○、
    辛○○。（你們有無在車內談論要搶劫的事情？）有..（你
    聽到戊○○與丑○○間關於『冷掉了，乾脆叫那些囝仔去做
    做好了』及『嘛好，順便試一下他們的膽』的對話時，當時
    庚○○在何處？）..【庚○○在我旁邊】。」（見原審卷(七)
    第160、162頁）明確。被告庚○○於97年7月21日偵訊時
    具結證稱：「（何人提議行搶？）『阿光』即戊○○，我與
    『阿光』是網友，..97年6月底、7月間比較常打給我，他說
    他賺錢門路很多，問我要不要賺，我說好賺的話也好。..（
    97年7月17日晚上）..他舅舅說『幹』『已經冷了』，可能
    是指要搶大件的，『阿光』就說乾脆叫小弟到豐洲加油站對
    面做一下，試一下小弟的膽，【當時我有問他們說大件是沒
    有了嗎？『阿光』就說叫小弟去做小件的就好了，我就說『
    喔』】，我知道大件的是錢比較多的，【『阿光』跟我講要
    報我好賺的地方，之後『阿光』就打給『小七』，說到何處
    搶，就再打電話給『白毛』、辛○○叫他們在溫莎堡等】，
    我們再過去溫莎堡載他們，車子是他舅舅開的，去載『白毛
    』、辛○○，之後我們就到后里的1個公園等那邊小弟，是
    另外4個小弟去搶的。（『白毛』、辛○○負責何事？）他
    們都坐在『阿光』舅舅的車上。（戊○○有無跟你講要去搶
    賭場？）在車上沒有跟我講要搶賭場，只有講到要搶豐洲加
    油站，原本說要搶大間的，再叫我去做，但是大間沒有開，
    才會叫小弟搶小的。（己○○有無參與？）己○○是負責幫
    『阿光』叫人。因為『阿光』都是跟己○○講他要幾個人，
    是要XL、L、M、S的人。（你有無帶何工具？）2支棒球棍、
    西瓜刀2支、槍1支，槍是『阿光』拿出來的，棒球棍是我的
    ，西瓜刀是己○○的。（強盜是否認罪？）認罪。因為17日
    『阿光』有講說要去強盜，我說『哦』。」（見97偵17199
    卷第32至35頁）；被告辛○○於97年7月21日偵訊時亦具
    結證稱：「（何人提議行搶？）『阿光』、戊○○，..『阿
    光』跟我們講要我們什麼..，（有無說要去何處試膽量？）
    只知道是某間加油站的對面，因為『阿光』於17日下午在電
    話中有跟我講，電話是我接的，有說是在豐洲加油站對面，
    【庚○○當時就知道了】，因為庚○○沒有說什麼。（是否
    知道要去搶賭場？）我不知道，【但是『阿光』在電話中有
    跟我講，要去搶的4個人加起來已經200、300歲了】。（接
    下來情形為何？）我和庚○○於下午6時許到『阿光』家，
    【『阿光』跟我們講要試小弟膽量之後，『阿光』就叫庚○○開車載我及他，到一家7-1l超商，去看那幾個小弟。】」
    （見97偵17199卷第41至42頁）（此部分僅引為被告庚○○
    、戊○○不利之認定）；於原審98年2月11日審理時具結證
    稱：「（你說17日要搶，你跟庚○○一起去載戊○○後，戊○○有說讓那行搶4個小弟先試膽量？）【我..聽到戊○○
    說『沒有關係，讓那4個人去去試膽量』】」（見原審卷(三)
    第257頁）。足見被告庚○○、辛○○於否認參與本加重
    強盜案件，顯無可採。
  (四)被告戊○○雖否認其係主謀，惟此部分已經：共同被告卯
    ○○於97年8月6日偵訊時具結證稱：「（何時通知你們去做
    ？）第1次是戊○○於97年7月17日下午4時打電話給我，..
   【戊○○說等一下要開始做事，做事的意思就是叫我們去衝
    賭場】。」（見98少連偵69卷第51頁）；於原審98年1月14
    日審理時具結證稱：「（搶劫的方法是何人教導的？）【戊○○教的】。..我們把搶到的錢都拿給戊○○，..」（見原
    審卷(三)第107頁）。共同被告癸○○於原審98年1月14日審
    理時具結證稱：「（搶得之財物交給何人？）我們搶到的錢
    交給寅○○，再由寅○○交給戊○○。我們到七星公園的時
    候，..我有看到寅○○把錢交給戊○○，【後來戊○○給我
    、寅○○、林○淇、羅健詮1人1千元吃飯】。」（見原審卷
    (三)第116頁背、118頁背）。共同被告寅○○於97年9月8日
    偵訊時具結證稱：「97年7月17日當天是戊○○先打電話給
    己○○，己○○再打電話給我，叫我到豐原市○○路與豐原
    大道的便利商店等戊○○，..當天晚上8、9點，戊○○打電
    話給我，約我在豐原大道那家7-11便利商店，他們就討論說
    要去哪裡搶，後來是壬○○帶我們去神岡鄉○○路加油站對
    面去搶。」（見97少連偵69卷第122頁）；於原審法院少年
    法庭97年11月4日訊問時具結證稱：「【是戊○○指示】，
    他再交代壬○○，但他們兩個實際怎麼說我不清楚。（你是
    受到何人的指示？）直接跟我講的是卯○○，他說是『光哥
    』叫我們去的。」（見97少調821卷第118、120頁）。共
    同被告壬○○於原審98年6月1日審理時具結證稱：「（你跟
    法院說在溫莎堡汽車旅館聽到『阿光』的舅舅，也就是丑○○說『冷掉了，乾脆叫那些囝仔去做做好了』等語，你真的
    有聽到丑○○說這些話？）有。..我聽到丑○○與『阿光』
    有講這句話，但是我不能確定這句話是『阿光』還是丑○○
    說的..（有無人回應這句話？）有，丑○○與戊○○其中1
    人講了上開『冷掉了』那句話之後，另1人就回應『嘛好，
    順便試一下他們的膽』。（當時就是丑○○與戊○○2人進
    行上開電話，沒有其他人參與？）是的，就是只有他們兩人
    在那裡講話。..（何人是頭？）我不知道，【但是都是戊○○在聯絡我們，他叫我們去那裡我們就去那裡】。（戊○○
    當場又說『他們加起來2、3百歲了，怕什麼』，當時戊○○
    是對何人講這句話？）『小七』他們。我聽的意思是在97年
    7月17日那天，要去行搶家庭賭場之前，戊○○告訴『小七
    』他們說裡面的人加起來2、3百歲，怕什麼，那天行搶有成
    功。（你與丑○○見過3次面，丑○○與戊○○均在場？）
    是的。【當天行搶所得，由戊○○分給寅○○他們1人1千元
    ，我拿到2千元】。」（見原審卷(七)第154、155、159頁）。
    足見被告戊○○確實在場擔任指揮調度，並於事後主導分
    配財物，要屬明確。
  (五)被告己○○雖否認參與本案，惟此部分已經：共同被告寅
    ○○於97年9月8日偵訊時具結證稱：「（97年7月17日當天
    由誰負責聯繫你前往搶劫賭場的？）【是戊○○先打電話給
    己○○，己○○再打電話給我，叫我到豐原市○○路與豐原
    大道的便利商店等戊○○】，我與他們碰面，..」（見97少
    連偵69卷第122頁）。共同被告庚○○於97年7月21日偵訊
    時具結證稱：「（己○○有無參與？）【己○○是負責幫『
    阿光』叫人】。因為『阿光』都是跟己○○講他要幾個人，
    是要XL、L、M、S的人。（你有無帶何工具？）2支棒球棍、
    西瓜刀2支、槍1支，槍是『阿光』拿出來的，棒球棍是我的
    ，西瓜刀是己○○的。」（見97偵17199卷第34頁）。共
    同被告戊○○於原審98年3月20日審理時具結證稱：「97年7
    月18日凌晨（即指強盜午○○之本件），卯○○他們強盜家
    庭賭場後，寅○○告訴我說他們強盜的錢分完後，其他的錢
    都是要給己○○。」（見原審卷(五)第203頁）。參諸被告己○○於被告戊○○夥同其餘共同被告參與犯97年7月17日強
    盜午○○家庭賭場前後，均與被告戊○○有密切之電話聯繫
    ，已如前述二、(十一)，被告己○○辯稱其不知情云云，顯無可
    採。至共同被告壬○○雖於原審98月6月1日審理時具結證稱
    ：己○○沒有參與本案，也沒有人提到要抽佣云云，然其已
    於原審98年5月4日準備程序時表示其與被告己○○為自國中
    認識之朋友等語甚詳（見原審卷第(七)第161、16頁正背），
    而被告寅○○於原審98年1月21日審理時亦具結證稱：其與
    己○○是好朋友，己○○於戊○○提議要搶家庭賭場後，有
    向其提及此事，但己○○說不用去搶劫，如果其缺錢，他會
    向他父親借錢，壬○○堅持要去，己○○就說要搶的話，你
    們自己去搶，己○○只有說貼廣告紙他要抽成，但後來又說
    不想抽成了，己○○沒有參與本案加重強盜、預備強盜之行
    為，也沒有介紹人參與云云（見原審卷(三)第179、181、183
    、184頁），可見共同被告壬○○、寅○○應是與被告己○○長期有良好友誼關係，故特為迴護被告己○○之證詞，且
    與被告卯○○所述己○○確有說過要就強盜所得抽佣、己○○當時表示貼廣告工作已經沒有了等情節不符，自難資為被
    告己○○有利之證據。
  (六)按：
  1.刑法上之強盜罪，係指意圖為自己或第三人不法之所有，以
    強暴、脅迫、藥劑、催眠術或他法，至使不能抗拒，而取他
    人之物或使其交付者；而是否「不能抗拒」，除應考量行為
    人所實施之不法手段是否足以抑制通常人之抗拒，使之喪失
    自由意思外，並應就被害人之年齡、性別、性格、體能及當
    時所處環境等因素，加以客觀之考察，以為判別標準（最高
    法院88年度臺上字第2132號判決要旨參照）。且強盜罪所施
    用之強暴、脅迫手段，祇須足以壓抑被害人之抗拒，使其喪
    失意思自由為已足，縱令被害人實際無抗拒行為，仍於強盜
    罪之成立，不生影響（最高法院30年上字第3703號判例參照
    ）。查被告寅○○、卯○○、癸○○及共犯林○淇結夥3人
    以上於夜間侵入臺中縣神岡鄉○○路524號住宅時，係喝令
    被害人午○○（47年次，真實詳細年籍資料詳卷）、巳○○
    （44年次，真實姓名年籍資料詳卷）、辰○○（48年次，真
    實姓名年籍資料詳卷）、未○○（45年次，真實姓名年籍資
    料詳卷）交出財物，縱使兩造人數相當，然徵諸被害人午○○、巳○○、未○○四人均已年過半百，被害人辰○○亦年
    近50歲，而被告寅○○、卯○○、癸○○與共犯林○淇犯案
    時正值深夜11時許，且均年輕力壯，頭戴黑色全罩式頭套，
    手持安全帽，口出三字經，大聲嚇令「搶劫」、「不准動」
    、「不准反抗」等語，審酌當時之情境、犯案手法，於客觀
    上業已達到使一般人在身體及心理上處於被壓制而不能抗拒
    之程度，委無疑義。再徵諸被害人午○○於原審98年2月18
    日審理時具結證述：「當時我們在聊天，突然有4個蒙面的
    人闖進來，我們當然會害怕，且被嚇到，不敢反抗」等語（
    見原審卷(四)第41、42頁），被害人巳○○於原審98年2月18
    日審理時亦具結證述：「他們4個人進來時，手持都有安全
    帽，然後他們大聲的罵三字經，嚇我們，讓我們沒膽，之後
    叫我們把錢拿出來，他們把我們的錢、鑰匙、手機拿走後就
    迅速離開」、「（那4個人手持安全帽進來，你們有3個成年
    男子在，為何你們沒有反抗？）我是第1次遇到這種事情，
    且對方是蒙面，對方一看就如電視演的，就是歹徒，所以我
    才不敢反抗」等語綦詳（見原審卷(四)第36、37頁），被害人
    辰○○於原審法院少年法庭訊問時亦具結證稱：當時緊張，
    且他們又是年輕人，所以不敢反抗等語（見97少調821卷第
    50 頁），益證被害人午○○、巳○○、辰○○、未○○確
    係於心理上處於被壓制而不能抗拒之程度，而交出財物甚明
    。從而，被告戊○○、己○○、庚○○、寅○○、卯○○、
    癸○○之選任辯護人，分別為被告戊○○、己○○、庚○○
    、寅○○、卯○○、癸○○辯護稱：其此部分所為未構成強
    盜罪，而僅該當於恐嚇取財罪云云，容有誤會，不足採信。
  2.次按所謂強暴，係指以有形之暴力行為強加諸被害人之身體
    ，以抑制其行動自由而言；所謂脅迫，係指以言詞或舉動（
    如持刀等是）威嚇要脅，以逼迫被害人就範而任其擺佈者而
    言（最高法院77年度臺上字第3642號判決意旨可參）。查被
    告寅○○、卯○○、癸○○及同案少年林○淇結夥3人以上
    於夜間侵入被害人午○○位於臺中縣神岡鄉○○路524號住
    宅之家庭賭場時，並無攜帶兇器，僅戴全罩式頭套，手持安
    全帽侵入，並以口出三字經，大聲恫嚇「搶劫」、「不准動
    」、「不准反抗」等語，命在場之被害人午○○、巳○○、
    辰○○、未○○站到牆邊，交出財物，顯見被告寅○○、卯
    ○○、癸○○及同案少年林○淇並未以有形之暴力對被害人
    午○○、巳○○、辰○○、未○○身體施以攻擊，是被告寅
    ○○、卯○○、癸○○之行為固業已符合「脅迫」之要件，
    而尚未達「強暴」之程度甚明。是公訴人認為被告丑○○、
    戊○○、己○○、庚○○、辛○○、壬○○、寅○○、卯○○、癸○○共犯加重強盜被害人午○○、巳○○、辰○○、
    未○○財物時，另有以強暴之方式為之，尚有誤會。
  3.又案發時被告庚○○、辛○○固均應被告戊○○之要求攜帶
    扣案槍枝、西瓜刀、棒球棍，並放在車內，惟本案下手實施
    強盜者僅為寅○○、卯○○、癸○○及同案少年林○淇，戊○○要壬○○、辛○○指引寅○○等人行搶地點後，並要被
    告寅○○帶頭進入，壬○○、辛○○隨即離去，並與在溫莎
    堡汽車旅館等候之被告戊○○等人一同離開，以電話與被告
    寅○○等人保持聯絡，事後被告寅○○等人得手後，遂以電
    話相約在七星公園見面分贓，已經被告寅○○於原審具結證
    稱：「是壬○○告訴我們搶劫的地點，然後戊○○先離開，
    由壬○○帶我、卯○○、癸○○、林○淇4人到搶劫的地點
    後，之後壬○○就離開，由我、卯○○、癸○○、林○淇進
    去搶劫」（見原審卷(三)第179頁）；被告卯○○於原審具結
    證稱：「（97年7月17日你們4個人進去行搶的時候，你知道
    戊○○人在何處？）我不知道。」（見原審卷(三)第110頁）
    ；被告癸○○於原審具結證稱：「（你說7月17日你們搶時
    ，戊○○在附近，你確實知道戊○○在那個地方看？）不確
    定。我們進去時，『白毛』還在行搶地點旁邊小巷子內，我
    們進去搶完後，『白毛』應該是離開了，我不確定戊○○有
    無跟隨我們後面去看。（為何行搶完畢後，會往后里的方向
    前進？）因為那時『白毛』告訴我們說，搶完之後，我們跑
    越遠越好，所以我們就順著路一直騎，就到后里。」「（你
    們集合的地點距離行搶地點有多遠？）我們是在豐原的溫莎
    堡汽車旅館集合，距離大約10至15分鐘車程。」（見原審卷
    (三)第119、121頁背、122頁）；同案少年林○淇於原審法院
    少年法庭訊問時，供稱：「戊○○跟壬○○在後面監視我們
    其他4人進去屋內行搶。（為何說戊○○、壬○○在後面監
    視？）..他2人擔心我們不做所以在外面看。我本來不想去
    ，但是癸○○說如果我們不去，戊○○會把我幹掉。」（見
    97少調821卷第26頁背、30頁背），於原審並具結證稱：「
    （你警詢提到當你們4人進去行搶時，會有人在外監控你們
    是否有進去行搶，..是否有此事？）有此事。」（見原審卷
    (四)第23頁背）；被告庚○○於原審羈押庭訊問時供稱：「（
    你們待的地點距離案發現場有多遠？）1公里遠。（距離這
    麼遠為何需要人把風？）我們並沒有擔任指揮或調度的工作
    。」（見97聲羈1130卷第8頁背）。可徵被告丑○○、戊○○、庚○○、辛○○於97年7月17日雖有攜帶槍枝、西瓜刀
    、棒球棍等物外出（此原在被告己○○共同謀議範圍內），
    並放在車上，此為丑○○、戊○○、庚○○先前共同持有槍
    枝行為之繼續，被告辛○○自斯時起亦與丑○○等人共同持
    有槍枝，然均為實際下手強盜之寅○○等人所不知，且依共
    同被告寅○○、卯○○、癸○○、同案少年林○淇所述，本
    案係由壬○○、辛○○指明強盜地點後，隨即離去現場，由
    共同被告寅○○帶頭進入強盜，而後再由戊○○、壬○○等
    人以電話聯絡會面地點，故被告丑○○、戊○○、庚○○、
    辛○○等人雖於案發當日為強盜預備而有共同持槍、西瓜刀
    、棒球棍之舉，然彼時丑○○等人既未擔任把風工作，僅共
    同謀議推由寅○○等人下手實施犯罪，由壬○○、辛○○監
    視寅○○等人是否依其等指示入內強盜後隨即離開，被告丑
    ○○、戊○○、庚○○、辛○○等人雖有共同持有槍枝及西
    瓜刀、棒球棍等兇器之犯意及行為（被告己○○則有持有上
    開兇器之犯意），然實際上其等既均未擔任把風行為，參與
    加重強盜罪之構成要件行為，則其等攜帶扣案改造手槍、西
    瓜刀、棒球棍等行為，尚不該當「攜帶兇器」加重強盜罪之
    加重構成要件，故本案並無證據證明被告丑○○、戊○○、
    己○○、庚○○、辛○○於被告寅○○、卯○○、癸○○及
    同案少年林○淇以結夥3人以上於夜間侵入被害人午○○位
    於臺中縣神岡鄉○○路524號住宅之家庭賭場時，有攜帶西
    瓜刀、棒球棍或改造手槍在外支援接應，公訴人認為被告丑
    ○○、戊○○、己○○、庚○○、辛○○就此部分，除符合
    「結夥3人以上」、「於夜間侵入住宅」之加重要件外，另
    涉有「攜帶兇器」之加重條件云云，尚無可採。
  (七)綜上所陳，被告丑○○、戊○○、己○○、庚○○、辛○○
    、壬○○、寅○○、卯○○、癸○○等人確與同案少年林○
    淇共為上開加重強盜犯行，至堪認定。
五、就事實欄五之預備強盜部分：
  (一)此部分已經共同被告戊○○於原審法院少年法庭97年11月4
    日訊問時具結證述（見97少調821卷第131頁）；共同被告丑
    ○○於97年7月21日偵訊時具結證述（見97偵17199卷第25、
    26頁）；共同被告卯○○於原審98年1月4日審理時具結證述
    （見原審卷(三)第108頁、111頁）；共同被告癸○○於原審98
    年1月14日審理時具結證述（見原審卷(三)第117、118頁背）
    ；同案少年林○淇於原審98年2月18日審理時具結證述（見
    原審卷(四)第21至28頁）明確。
  (二)被告丑○○、庚○○雖均辯稱並無勘查地點之故意，然本案
    係在被告寅○○等人下手強盜午○○之家庭賭場後，於七星
    公園會合分贓，丑○○、庚○○並各分得1千元、2千元款項
    （其中1千元由庚○○轉交辛○○）後，隨即又驅車前往松
    和街36號對面工地福利社勘查，被告丑○○、庚○○豈有不
    知再度勘查目的在於行搶，此由被告丑○○於原審法院羈押
    庭訊問時供稱：「【17日當天是戊○○叫我載他在豐原到處
    晃，就是要尋找行搶的場所。】」（見97聲羈1130卷第4至5
    頁），於偵訊時具結證述：「.. 約晚上11時，我們又到七
    星公園，.. 待了15分鐘，.. 又回來豐原，我們也有去環中
    路，【庚○○、『白毛』在車上只有跟戊○○在談論要強盜
    何地點、方法、過程。】」（見97偵17199卷第25、26頁）
    等語可明。且被告丑○○平日夜間乃從事排班計程車司機之
    工作，事前已提供臺中縣神岡鄉○○路524號、臺中市○○
    區○○街36號對面工地福利社、臺中縣豐原市○○路685-2
    號及臺中縣神岡鄉○○路21-1號等4處家庭賭場以供下手強
    盜財物之用，並於事實欄四、五、七上開3次犯罪行為時均
    有事先會合及搭載其他共同被告前往察看地點、與共同被告
    戊○○共同決定對何地點犯罪、並參與分贓，事後共同被告
    寅○○等人為警查獲後，尚知主導將扣案之改造手槍、西瓜
    刀、棒球棍攜至吳光仁之耀聲汽車修配廠藏放（詳事實欄八
    述），苟無參與本次預備強盜之犯意聯絡及行為分擔，何以
    為從此與日常生活經驗不符之事，故其空言辯稱：其於97年
    7 月17日只是載本案戊○○、庚○○、辛○○在豐原市區及
    郊區亂逛、吃飯，戊○○當天給其的1000元是屬於車資，而
    非強盜分贓，其也不知道戊○○要癸○○於翌日中午再去查
    看臺中市○○區○○街36號對面工地福利社有無開門之目的
    ，其無預備強盜之犯意聯絡及行為分擔云云，顯與常情不合
    而無可採。再被告庚○○於犯案前均已知悉全部之犯案手法
    ，且已參與事實欄四之分贓所得後，部分原班人馬復同車前
    往事實五所示地點察看，其辯稱無參與本次預備強盜之犯意
    聯絡與行為分擔云云，尚難採信。
  (三)被告己○○雖否認其有參與，惟被告己○○既於事時提供人
    手參與，又約定事後分贓抽佣，於本案犯罪時間，密集與被
    告戊○○等人聯繫，掌握本案其他共犯之行蹤，且依共同被
    告戊○○前開證述，被告己○○於97年7月17日搶得午○○
    等人財物後，即已為被告己○○所知悉，被告己○○並與戊○○陸續以電話聯絡，保持密切聯繫，而被告戊○○、丑○○、庚○○、卯○○、癸○○、林○淇再度勘查之地點松和
    街36號對面工地福利社之賭博場所，亦為丑○○原先提供4
    個賭博場所之一，足見被告己○○確實亦有共謀參與本案預
    備強盜犯行，是為典型之同謀共同正犯，亦堪認定。是其辯
    稱：其均未出現在犯案現場，無犯意聯絡與行為分擔云云，
    亦無可採。
  (四)按刑法上之預備犯，係以已否著手於犯罪行為之實行為判斷
    標準。所謂已著手於犯罪行為之實行，係指對於構成犯罪要
    件之行為，已開始實行者而言，若於著手此項要件行為以前
    之準備行動，係屬預備行為（最高法院96年度臺上字第2984
    號判決參照）。查被告丑○○、戊○○、己○○、庚○○、
    卯○○、癸○○及同案少年林○淇等人，於對被害人午○○
    、巳○○、辰○○、未○○犯共同加重強盜行為既遂後，復
    另行起意前往臺中市○○區○○街36號對面工地福利社之賭
    場，並於所觀看之該賭場如有開門營業時，即要動手強盜，
    其等業已鎖定特定之犯案目標，針對可能進行之強盜犯行均
    已有所認識，並確保強盜計畫之順利進行，屬強盜犯罪構成
    要件以外之準備行為，已然升高後續強盜犯罪成功之機率，
    該促進強盜犯行實現之行為，顯已超越法律容許之風險而均
    應論以預備強盜罪。此外，復有臺中縣警察局豐原分局搜索
    扣押筆錄、扣押物品目錄表、現場照片等件在卷（見臺中縣
    警察局豐原分局中縣豐警偵字第0970004582號卷(一)第79至99
    、159頁）（現場照片僅作為除被告丑○○以外之證據使用
    ）、扣案之改造手槍1支（槍枝管制編號：0000000000）、
    西瓜刀2支，棒球棍2支可資佐證，被告丑○○、戊○○、己○○、庚○○、卯○○、癸○○、同案少年林○淇上開預備
    強盜之犯行，亦堪認定。
六、就事實欄七之預備強盜部分：
  (一)此部分已經共同被告戊○○於原審98年3月20日審理時具結
    證述（見原審卷(五)第200至208頁）；共同被告庚○○於97年
    7月21日偵訊時具結證述（見98少連偵69卷第104頁）；共同
    被告辛○○於97年7月21日偵訊時具結證述（見97偵17199卷
    第42頁）：共同被告壬○○於原審98年6月1日審理時具結證
    述（原審卷(七)第152至153頁）；共同被告卯○○於原審少年
    法庭97年11月4日訊問時、原審98年1月14日、97年2月18日
    審理時具結證述（見97少調821卷第128頁；原審卷(三)第108
    至115頁、卷(四)第28至29頁）；共同被告癸○○於原審法院
    少年法庭97年11月4日訊問時、原審98年1月14日審理具結證
    述（見97少調821卷第123、124頁；原審卷(三)第117至119頁
    ）；共同被告丙○○於97年8月7日偵訊時、原審98年1月21
    日審理時具結證述（見98少連偵69卷第61至63頁；原審卷(三)
    第188、189頁）；共同被告子○○於97年8月7日、97年9月1
    2日偵訊時均具結證述（見98少連偵69卷第61、62、152、15
    3頁）；同案少年林○淇於原審98年2月18日審理時具結證述
    （見原審卷(四)第21至26頁）明確。
  (二)被告丑○○雖否認參與本案，於原審並辯稱：其於97年7月1
    8日晚間8時多，搭載2男2女的客人至臺中市○○路與向上南
    路之麗都理容KTV，於同日晚間9時多、10時許，該客人又打
    電話要其去麗都理容KTV載他們回豐原，其中2男1女在臺中
    縣豐原市○○○路與水源路口下車，另1女在臺中縣豐原市
    ○○○路與同安街口下車，所以其不可能參與97年7月18日
    晚間10時30分許在臺中縣神岡鄉○○路21-1號之預備強盜行
    為云云。惟查：
  (1)被告丑○○坦認其於97年7月間使用其配偶乙○○名義申請
    之0000000000號門號，而被告戊○○於97年7月18日以其使
    用之0000000000號門號，與被告丑○○所使用之0000000000
    號門號，自當日上午11時24分9秒起即有通聯，該時正是被
    告癸○○與同案少年林○淇前往察看臺中市○○區○○街36
    號對面工地福利社是否有營業之時間，且其後至被告寅○○
    等人為警查獲為止，被告戊○○與被告丑○○以電話聯絡之
    前後，被告戊○○尚有密集與被告己○○、庚○○、卯○○
    聯繫（見原審卷(二)第238至240頁），則被告丑○○空言於該
    日並無參與97年7月18日晚間10時30分許對臺中縣神岡鄉○○路21-1號住宅預備強盜行為云云，殊難想像。
  (2)再觀之被告丑○○於97年7月18日夜間之雙向通聯記錄，其
    自晚間7時59分13秒起至晚間9時3分32秒止前，並無其所使
    用0000000000號門號【手機序號（IMEI）＊00000000000000
    0】通話基地台在臺中市之記錄，反而均是在「臺中縣神岡
    鄉○○路160號8樓頂」，而若在該日預備強盜之地點即臺中
    縣神岡鄉○○路21-1號住宅通話，基地台即為「臺中縣神岡
    鄉○○路160號8樓頂」等情，業經中華電信股份有限公司客
    戶服務處第一客服中心、第一作業中心（行動）98年2月23
    日查詢電信使用者資料函復單、中華電信股份有限公司行動
    通信分公司98年3月9日函各1份在卷（見原審卷(二)第190頁、
    卷(三)第7、42頁）可稽，則被告丑○○於當日晚間7至9時許
    ，人均在臺中縣神岡鄉○○路21-1號住宅附近，洵堪認定。
    故被告丑○○是否有於97年7月18日晚間8時多，搭載2男2女
    的客人至臺中市○○路與向上南路之麗都理容KTV云云，容
    有疑問。
  (3)雖被告丑○○所使用0000000000號門號【手機序號（IMEI）
    ＊000000000000000】，於97年7月18日晚間10時0分47秒通
    話基地台在臺中市西屯區○○○路○段122之29巷1弄8號7樓
    頂，而可證明被告丑○○於該時人所處之位置在臺中市，然
    再參之被告丑○○所使用之上開門號及手機，於當日晚間10
    時11分36秒之通聯基地台，是在「臺中縣豐原市○○路455
    號5樓頂，基地台位址：34543」，屬於在臺中縣豐原市○○
    路685-2號住宅附近發話可能涵蓋區（見本院卷(二)第190頁背
    面、卷(三)第7、41頁），甚且自晚間10時20分39秒起至晚間
    10時33分9秒止，被告丑○○與被告辛○○所使用之0000000
    000號門號，密集通聯之基地台，分別為「臺中縣豐原市○○街1-1號5樓頂，基地台位址：19464」、「臺中縣神岡鄉
    ○○路234巷10號3樓頂，基地台位址：24387」、「臺中縣
    豐原市○○○○街125號4樓頂，基地台位址：34397」、「
    臺中縣豐原市○○路638號6樓，基地台位址：34524」、「
    臺中縣豐原市○○路161號8樓頂，基地台位址：44549」，
    此係在臺中縣神岡鄉○○路21-1號住宅通話地點可能涵蓋區
    域（見原審卷(二)第164、190頁背、卷(三)第7、42頁），更顯
    示在被告戊○○等人即將緊鑼密鼓對臺中縣神岡鄉○○路
    21-1號住宅預備強盜行為及於同日晚間10時30分許被告寅○○等人甫為警查獲時，被告丑○○確已返回臺中縣神岡鄉○○路21-1號住宅附近準備支援接應。再觀之被告丑○○於被
    告寅○○等人甫為警查獲後，旋於當日晚間10時34分2秒起
    至晚間10時36分55秒止，與吳光仁所使用以其配偶朱蕙莙名
    義申請之0000000000號門號通聯，聯絡關於借用耀聲汽車修
    配廠鑰匙時，其通話之基地台位址均在「臺中縣豐原市○○
    街1-1號5樓頂，基地台位址：19464」（見原審卷(二)第164、
    190頁背、卷(三)第7、42頁、卷(五)第110頁背），益徵被告丑
    ○○確係明知該日對臺中縣神岡鄉○○路21-1號住宅預備強
    盜之行為並參與之。是縱被告丑○○於當日晚間10時許曾出
    現在臺中市西屯區○○○路附近，然其已趕在當日晚間10時
    30分許前往對臺中縣神岡鄉○○路21-1號住宅預備強盜行為
    之約定地點無訛。況且，共同被告戊○○於原審98年3月20
    日審理時亦具結證稱：「（97年7月18日晚上你是不是有先
    到豐洲國小跟卯○○等人碰面？）有，當天晚上卯○○要我
    跟庚○○載他們去行搶。（這時丑○○人在何處？）.. 當
    時丑○○人也是豐原，【因為在晚上8點多及晚上10點多約
    卯○○等人為警查獲時，我都有在7-11便利商店看到丑○○
    】。（丑○○當天用電話與你通聯時，有無提到說他人在臺
    中？）沒有。」（見原審卷(五)第202頁背、203頁）；共同被
    告辛○○於97年7月21日偵訊時亦具結證稱：【97年7月18日
    晚上該次，丑○○告訴伊等說小弟已經被警察追散了，伊等
    也被跟蹤了，所以才沒做】等語（見97偵17199卷第42頁）
    ；共同被告寅○○於原審98年1月21日審理時具結證述：「
    （豐洲國小該現場，你有無看到丑○○、己○○、庚○○？
    ）【我有看到丑○○的車在那裡】，..（在豐洲國小那次有
    無看到庚○○？）我在豐洲國小那裡沒有看到他，是快到我
    們被查獲的地點我才看到庚○○在場，但他一下就離開了。
    」（見原審卷(三)第180頁背、181頁背）；共同被告卯○○於
    原審98年1月14日審理時具結證稱：「（97年7月18日晚上8
    點..準備強盜東洲路21之1號賭場？）當時有戊○○、寅○○、我、癸○○、林○淇、丑○○、壬○○、庚○○兄弟、
    丙○○、子○○等人在豐洲國小。（丑○○問：97年7月18
    日我應該沒有在豐洲國小集合？）【我在國小旁邊看到丑○○的車子，我有印象有看到丑○○人】，只是我沒有與丑○○談話，當時是戊○○跟我們講話。（丑○○問：97年7月
    18 日當天你是幾點看到我？）集合的時候，是在晚上9點多
    。」（見原審卷(三)第108頁背、115頁）。從而，被告丑○○
    上開所辯，顯與事實不符而洵無可取。
  (三)被告庚○○、辛○○雖均否認參與本案，惟：共同被告戊○○於原審98年3月20日審理時具結證稱：「（97年7月18日
    晚上你是不是有先到豐洲國小跟卯○○等人碰面？）有，【
    當天晚上卯○○要我跟庚○○載他們去行搶】。」（見原審
    卷(五)第202頁背）。共同被告壬○○於原審98年6月1日審
    理時具結證稱：97年7月18日當天伊到豐洲國小，當時戊○○有在現場，也是準備要去搶家庭賭場，寅○○當天晚上在
    豐洲國小有與戊○○談話，【當時庚○○他們坐在車上】，
    後來看到卯○○、寅○○及伊不知名字的人就戴口罩、頭套
    ，將車牌遮掩起來（見原審卷(七)第152頁背、153頁）。共
    同被告寅○○於原審98年1月21日審理時具結證述：「（在
    豐洲國小那次有無看到庚○○？）我在豐洲國小那裡沒有看
    到他，【是快到我們被查獲的地點我才看到庚○○在場，但
    他一下就離開了】。」（見原審卷(三)第181頁背）。共同
    被告卯○○於原審98年1月14日審理時具結證稱：「（97年7
    月18日晚上8點..準備強盜東洲路21之1號賭場？）當時有戊○○、寅○○、我、癸○○、林○淇、丑○○、壬○○、【
    庚○○兄弟】、丙○○、子○○等人在豐洲國小。」（見原
    審卷(三)第108頁背）。被告庚○○於97年7月21日偵訊時亦
    具結證稱：「（18日搶的過程？）當時7時許，是『阿光』
    打電話給我叫我去豐原，他說要去搶大條的，也就是說要強
    盜大間的賭場，我就說好，我8時許再去，我一樣開我的車
    子去，於晚上8時許快9時我與辛○○一起去『阿光』家，之
    後『阿光』一樣帶我到倉庫換車，我就開車載『阿光』、辛○○先去杯樂買飲料，之後『阿光』就說車子給他開，我一
    開始說不要，車子不能隨便給別人開，他一直拜託我，我才
    給他開，我開紅色的車，叫我開車跟著他，我們就一直在路
    上逛，在豐原大道菜市場那邊大的賭場附近開，『阿光』就
    說他會打電話給我，叫我們找地方停，於9時許快10時，【
    『阿光』打電話給我，叫我在車上等，如果有人開門要拿工
    具時，就是要搶賭場】，我是停在賭場的斜對面，但是沒有
    成功就被查獲了。」（見97偵17199卷第35頁）。足見被告
    庚○○、辛○○於原審及本院均否認參與本預備強盜案，顯
    與事實不符。
  (四)被告己○○雖否認參與本案，惟被告己○○於本案案發前後
    ，均與被告戊○○有密切電話聯繫，已如前述二、(十)，且被
    告戊○○等人犯本次強盜地點復為先前丑○○提供且與戊○○、己○○謀議之強盜場所，且甫於前1日方強盜午○○家
    庭賭場得逞，又係大部分相同之人士共同參與犯案（僅被告
    丙○○、子○○新加入），顯見被告己○○與其餘被告仍有
    共同預備強盜之謀議，而僅推由其餘被告預備犯案，自不能
    以其不在現場，即可卸免其責。
  (五)被告寅○○於本院已坦承犯本件預備強盜罪，其辯護人雖認
    被告寅○○主觀認知以為去打架，並非預備強盜一情，惟：
    共同被告壬○○於原審98年6月1日審理時具結證稱：【97
    年7月18日晚間在豐洲國小集合時，是打算要去搶賭場】，
    【戊○○就叫其打電話給寅○○】，寅○○抵達豐洲國小後
    ，先與戊○○到旁邊講話，之後就與其、寅○○、卯○○等
    人騎乘機車，而庚○○等人乘坐車輛，一起到臺中縣神岡鄉
    ○○路21-1號住宅之家庭賭場的巷子等候戊○○指示，當時
    卯○○等人已將車牌遮掩，並有戴頭罩、口罩，但寅○○沒
    有帶頭罩等語明確（見原審卷(七)第152頁背、153頁），同庭
    審理時，共同被告壬○○於被告寅○○對質以：「我被『阿
    光』叫去那裡時，是不是要去準備打架的？」時，證稱：「
    這我就不知道了」等語（見原審卷(七)第153頁背），由共同
    被告壬○○之證詞，可知被告寅○○當日應知悉是要前往臺
    中縣神岡鄉○○路21-1號住宅預備強盜，尚無法資為被告寅
    ○○於97年7月18日晚間對臺中縣神岡鄉○○路21-1號住宅
    之預備強盜行為，不具有犯意聯絡之有利認定。共同被告
    卯○○於原審98年2月18日審理時具結證稱：「97年7月18日
    晚間在豐洲國小旁邊會合時，其與寅○○、癸○○、丙○○
    、子○○、林○淇都站在一起，戊○○當面叫我們把車牌蓋
    起來，然後跟他看賭場，準備進去搶，【所以寅○○應該知
    道要進去搶賭場】等語無誤（見原審卷(四)第29頁），是由共
    同被告卯○○之證詞，更可證明被告寅○○知悉當日預備強
    盜之行為並參與之。參諸被告寅○○甫於97年7月17日晚
    間11時許，與共同被告丑○○、戊○○、庚○○、辛○○、
    壬○○、卯○○、癸○○、林○淇等人在溫莎堡汽車旅館集
    合後，選定臺中縣神岡鄉○○路524號住宅為強盜地點，並
    由其與被告卯○○、癸○○、林○淇結夥3人以上於夜間侵
    入住宅，對被害人午○○、巳○○、辰○○、未○○為強盜
    行為，於翌日即97年7月18日晚間，旋受被告戊○○之指示
    ，前往豐洲國小，而與前1日即97年7月17日晚間為加重強盜
    行為時，成員相同的一群人會合，並受被告戊○○告知是要
    前往賭場，且要前往預備強盜地點之車牌號碼YIS-891、039
    -BUJ號均用毛巾予以遮掩，被告卯○○、癸○○復戴上前1
    日為加重強盜行為時所戴之全罩式頭套，從其客觀情況看來
    ，即是要為強盜行為，彰彰明甚。是被告寅○○於原審辯稱
    及其辯護人於本院為其辯護意旨陳稱：被告寅○○於97年7
    月18日晚間至豐洲國小集合時，以為是要去打架，不知是要
    預備強盜云云，顯與經驗法則不合而要無可採。
  (六)此外，復有臺中縣警察局豐原分局搜索扣押筆錄、扣押物品
    目錄表、現場照片等件在卷（見臺中縣警察局豐原分局中縣
    豐警偵字第0970004582號卷(一)第79至99、150至156、158頁
    ）（現場照片僅作為除被告丑○○以外之證據使用）及扣案
    之全罩式黑色頭套3個、口罩3個、西瓜刀2支、棒球棍2支、
    改造手槍1枝（槍枝管制編號：0000000000）可資佐證。查
    被告丑○○、庚○○、辛○○於97年7月18日晚間集合，與
    被告己○○對於該次車隊之集結、犯案工具之備置、裝戴，
    及被告壬○○、寅○○、卯○○、癸○○、丙○○、子○○
    、同案少年林○淇均等待被告戊○○指示強盜之目標即欲動
    身前往，亦有所認識係為完成後續之強盜計畫而準備，此亦
    屬強盜罪構成要件以外之準備行為，已然升高後續強盜犯罪
    成功之機率，該促進強盜犯行實現之行為，顯已超越法律容
    許之風險而均應論以預備強盜罪。本件事證業臻明確，被告
    等11人確實有參與
    本件預備強盜犯行，亦堪認定。
七、自首部分：
  (一)證人蔡漢成即臺中縣警察局豐原分局偵查隊小隊長於原審98
    年2月18日審理時具結證述：其於97年7月18日晚間執行防搶
    勤務時，發現寅○○、卯○○、癸○○、丙○○、子○○、
    林○淇等人遮掩車牌，頭戴頭套，行跡可疑，本來只是要對
    他們查驗身分，就要放他們走，但後來他們向黃俊仁自白要
    去行搶及前次行搶的經過，才全部帶回分局偵辦，警方在他
    們自白前，並不知道當日預備強盜及前1日加重強盜之行為
    等語明確（見原審卷(四)第30至32頁）；而證人黃俊仁即臺中
    縣警察局豐原分局偵查隊偵查佐於原審98年2月18日審理時
    亦具結證述：其於97年7月18日晚間，看到寅○○、卯○○
    、癸○○、丙○○、子○○、林○淇等人時，當場研判他們
    預備要滋事，至於他們要做何事，警方並不清楚，警方沒有
    辦法研判他們是否要預備強盜，是在查獲現場隔離詢問時，
    他們都各自自白一點點，才知道他們當日要預備強盜，且他
    們也自白97年7月17日晚間11時許對被害人午○○、巳○○
    、辰○○、未○○為加重強盜行為及於97年7月18日對臺中
    市○○區○○街36號對面工地福利社預備強盜之行為等情綦
    詳（見原審卷(四)第33至35頁），顯見：被告寅○○、卯○○、癸○○對於其等犯有於97年7月17日晚間11時許對午○○、巳○○、辰○○、未○○以結夥3人以上，於夜間侵入
    住宅之加重強盜行為，被告卯○○、癸○○對於其等犯有
    對臺中市○○區○○街36號對面工地福利社預備強盜之行為
    ，被告卯○○、癸○○、丙○○對其等犯有97年7月18日
    晚間10時30分許對臺中縣神岡鄉○○路21-1號住宅預備強盜
    之行為，均在犯罪偵查機關未發覺前，主動向到場之警方陳
    明其等為犯罪行為人，而均接受裁判，自均符合自首之要件
    。
  (二)至被告寅○○部分，其於警詢固坦承於97年7月18日查獲時
    在場，然其辯稱是要去打架，而非預備強盜，故並未對於所
    犯之預備強盜罪坦承犯罪；另被告子○○於97年7月19日之
    警詢筆錄，同亦並未坦認犯有於97年7月18日晚間10時30分
    許對臺中縣神岡鄉○○路21-1號住宅預備強盜之行為（見警
    卷(一)第45至48頁），自難認其等此部分符合自首之要件。
  (三)次按自首以對於未發覺之罪投案而受裁判為要件，如案已發
    覺，則被告縱有投案陳述自己犯罪之事實，亦祇可謂為自白
    ，不能認為自首（最高法院26年上字第484號判例參照）。
    查證人黃俊仁於原審98年2月18日審理時復到院證述：警方
    在查獲現場，有查詢在場機車之車籍資料，先由警方發現其
    中一面車牌是遺失的車牌，才在現場詢問查獲的被告及少年
    ，其中有人坦承該車牌是撿來的等語屬實（見原審卷(四)第33
    頁背），足見，警方在犯罪現場，業已發覺車牌號碼NQE-29
    8號重型機車之車牌1面係屬遺失之車牌。被告子○○於97年
    7月19日警詢時僅供述：車牌號碼NQE-298車牌是卯○○所交
    付等語，於同日偵訊及原審訊問時均供述：其以為車牌號碼
    NQE-298車牌是卯○○的等語（見警卷(一)第47頁、97少連偵6
    9卷第16頁、原審97聲羈1125卷第8頁背），並未坦認其收受
    贓物之行為，自難認符合自首要件。
  (四)再觀之證人黃俊仁於原審98年6月8日審理時具結證述：在辛○○到案前，其確定警方即已知道本案之犯罪工具中，有槍
    、西瓜刀、棒球棍，但是卯○○等人並無法明確指出這些東
    西是由誰保管，由誰拿，只說他們有人看過，因為他們也不
    知道另外共犯的名字等語明確（見原審卷(七)第203頁背），
    而證人楊國興即臺中縣警察局豐原分局偵查隊偵查佐於原審
    98年6月8日審理時亦具結證述：因於97年7月18日警方查獲
    寅○○、卯○○等人強盜案件，移送地檢署後，檢察官指示
    擴大偵辦，由檢察官核發拘票將相關人（指己○○、庚○○
    、辛○○）帶回偵辦，之後警方才帶丑○○到臺中縣豐原市
    ○○街取出西瓜刀和棒球棍等語無訛（見原審卷(七)第196頁
    背）；審之本案於被告戊○○、寅○○、卯○○、癸○○、
    丙○○、子○○於97年7月19日移送地檢署後，確由臺灣臺
    中地方法院檢察署檢察官於97年7月20日以公務電話指揮或
    大追查共犯，此有臺中縣警察局97年7月20日中縣豐警偵字
    第0970004593號函、97年7月21日中縣豐警偵字第097000458
    2號刑事案件報告書各1份在卷（見97偵17199卷第16、3頁）
    可參，且核被告丑○○遲至97年7月20日下午2時50分許始經
    警方通知到案，被告己○○遲至同日下午3時11分許、被告
    庚○○與辛○○則遲於同日下午3時30分許，才分別經警持
    臺灣臺中地方法院檢察署檢察官之拘票拘提到案（見警卷(二)
    第2、17、27、40頁），益徵警方在對被告丑○○、戊○○
    、己○○、庚○○、辛○○製作筆錄時，早已掌握本案作案
    工具有槍、西瓜刀、棒球棍等物。是縱警方嗣後陸續依被告
    辛○○、庚○○、丑○○及證人吳光仁之供述，而於97年7
    月20日晚間10時許，在臺中縣豐原市○○路675巷17號前方
    之鐵桶內起獲該改造槍枝1支，此僅能認係被告丑○○、庚○○、辛○○事後向警方說明案情，而與自首要件不符。至
    被告戊○○於97年7月19日警偵訊時，均僅供稱所持有者為
    「玩具槍」，並未坦白承認是扣案之具有殺傷力之改造手槍
    ，是亦難認被告戊○○就持有具有殺傷力之改造手槍罪一案
    ，有接受裁判之意，自與自首規定不合。
八、被告丑○○之辯護人於本院雖聲請再傳訊證人戊○○、己○○（見本院卷(二)第161第163頁）；被告戊○○之辯護人聲請
    傳訊證人全部共同被告（見本院卷(二)第87頁）；被告己○○
    之辯護人聲請傳訊證人戊○○關於槍砲以外、卯○○、庚○○關於槍砲以外、壬○○關於槍砲以外之事實（見本院卷(二)
    第204至207頁）；被告庚○○之辯護人聲請傳訊證人戊○○
    （見本院卷(二)第213至214頁）等情。惟各該辯護人所欲聲請
    傳訊各該證人之待證事實，均業經證人丑○○於原審98 年1
    月21日、5月7日審理時（見原審卷(三)第198至203頁、卷(七)第
    129至136頁）、證人戊○○於原審98年1月21日、3月20日、
    5月11日審理時（見原審卷(三)第194至198頁、卷(五)第196至21
    2頁、卷(七)第48至53頁）、證人己○○於原審98年2月11日審
    理時（見原審卷(三)第241至247頁）、證人庚○○於原審98年
    2月11日、5月7日審理時（見原審卷(三)第247至255頁、卷(七)
    第125至129頁）、證人辛○○於原審98年2月11日審理時（
    見原審卷(三)第255至261頁）、證人寅○○於原審98年1月21
    日審理時（見原審卷(三)第178頁背至187頁）、證人卯○○於
    原審98年1月14日、2月18日審理時（見原審卷(三)第105頁背
    至108頁、卷(四)第28至30頁）、證人癸○○於原審98年1月14
    日審理時（見原審卷(三)第116至122頁）、證人丙○○於原審
    98年1月21日審理時（見原審(三)第187頁背至190頁背）等人
    具結證述綦詳。被告丑○○、戊○○、己○○、庚○○之辯
    護人雖以其等供證述內容不一，且多有矛盾之處，欲再加以
    詰問。然告訴人、證人之陳述有部分前後不符，或相互間有
    所歧異時，究竟何者為可採，法院仍得本其自由心證予以斟
    酌，非謂一有不符或矛盾，即應認其全部均為不可採信；尤
    其關於行為動機、手段及結果等之細節方面，告訴人之指陳
    ，難免故予誇大，證人之證言，有時亦予渲染之可能；然其
    基本事實之陳述，若果與真實性無礙時，則仍非不得予以採
    信，已如前述。而本案除被告寅○○、卯○○、癸○○、丙○○等人自警偵訊、原審，被告壬○○於原審到庭後，均自
    白犯行，供述一致外，另被告丑○○、戊○○、庚○○、辛○○等人則供述屢有不一，即便其等自己之供證述亦互有矛
    盾之處，被告己○○更是全盤否認犯行，即便被告戊○○於
    原審坦承犯行後，亦對部分事實多所辯解，其等彼此間利害
    關係攸關甚鉅，所為各次證述內容各有有利及不利之處，客
    觀上實亦難再自各辯護人所欲聲請傳訊之證人中得知事實之
    真相，至各該共同被告以證人身分均經原審行交互詰問，其
    等具結後所為證述內容雖有不一，亦僅為法院證據取捨之問
    題，非謂一有矛盾，即全然不可採，故本院認無再就槍砲以
    外之事實再重啟交互詰問之必要，被告及其等辯護人於本院
    98 年12月9日審理時亦均表示並無其他證據聲請調查（見本
    院卷(三)第47至48頁），併此敘明。
九、論罪科刑：
  (一)核被告所為：
  1.被告丑○○、戊○○、己○○、庚○○就事實欄三、四、五
    、七所為，分別各犯刑法第330條第1項之意圖為自己不法之
    所有，結夥3人以上，於夜間侵入住宅，以脅迫至使不能抗
    拒，而使其交付財物之加重強盜罪（事實欄四）、刑法第32
    8條第5項之預備強盜罪（事實欄五）、第328條第5項之預備
    強盜罪（事實欄七），及槍砲彈藥刀械管制條例第8條第4項
    之未經許可，持有可發射子彈具有殺傷力之改造手槍罪（事
    實欄三）。
  2.被告辛○○就事實欄四、七所為，分別犯刑法第330條第1項
    之意圖為自己不法之所有，結夥3人以上，於夜間侵入住宅
    ，以脅迫至使不能抗拒，而使其交付財物之加重強盜罪（事
    實欄四）、槍砲彈藥刀械管制條例第8條第4項之未經許可，
    持有可發射子彈具有殺傷力之改造手槍罪（事實欄四），及
    刑法第328條第5項之預備強盜罪（事實欄七）。
  3.被告壬○○、寅○○就事實欄四、七所為，分別各犯刑法第
    330條第1項之意圖為自己不法之所有，結夥3人以上，於夜
    間侵入住宅，以脅迫至使不能抗拒，而使其交付財物之加重
    強盜罪（事實欄四）及刑法第328條第5項之預備強盜罪（事
    實欄七）。
  4.被告卯○○、癸○○就事實欄四、五、七所為，分別各犯刑
    法第330條第1項之意圖為自己不法之所有，結夥3人以上，
    於夜間侵入住宅，以脅迫至使不能抗拒，而使其交付財物之
    加重強盜罪（事實欄四）、刑法第328條第5項之預備強盜罪
    （事實欄五）及刑法第328條第5項之預備強盜罪（事實欄七
    ）。
  5.被告丙○○就事實欄七所為，係犯刑法第328條第5項之預備
    強盜罪。
  6.被告子○○就事實欄七所為，係犯刑法第328條第5項之預備
    強盜罪及刑法第349條第1項之收受贓物罪。
  (二)被告丑○○、戊○○、庚○○、卯○○、癸○○及共犯林○
    淇於97年7月18日凌晨1、2時許，前往臺中市○○區○○街
    36號對面工地福利社察看地形、地物而為預備強盜行為（事
    實欄五），與被告癸○○、林○淇受被告戊○○之指示，於
    當日中午12時許，再前往上址察看動靜之預備強盜行為，均
    在密接之時段內，就同一犯罪構成事實，本於單一預備強盜
    犯意接續進行，以實現一犯罪構成要件之單一行為，依一般
    社會觀念，在刑法評價上，應視為數次之接續實施，為包括
    一罪之接續犯。
  (三)按共同實施犯罪行為之人，在合同意思範圍以內，各自分擔
    犯罪行為之一部，相互利用他人之行為，以達其犯罪之目的
    者，即應對於全部所發生之結果，共同負責，最高法院著有
    28年上字第3110號判例可資參照。另按「刑法分則或刑法特
    別法中規定之結夥2人或3人以上之犯罪，應以在場共同實施
    或在場參與分擔實施犯罪之人為限，不包括同謀共同正犯在
    內，本院固著有76年臺上字第7210號判例可供參照。但司法
    院大法官會議釋字第109號解釋又認『以自己共同犯罪之意
    思，事先同謀，而由其中一部分之人實施犯罪之行為者，均
    為共同正犯』，明示將『同謀共同正犯』與『實施共同正犯
    』併包括於刑法總則第28條之『正犯』之中。準此，如在場
    共同實施，或在場參與分擔實施竊盜行為之人不及3人，縱
    加上同謀之共同正犯後，刑法第28條所稱之共犯已達3人以
    上，但因在場共同或參與分擔實施竊盜行為之人不及3人，
    並不成立結夥3人以上竊盜罪，該參與同謀之人亦僅能成立
    普通竊盜罪之共同正犯。惟如在場共同或參與分擔實施竊盜
    犯罪行為之人已達3人以上，而應成立結夥3人以上竊盜罪，
    則參與同謀之人雖未在場參與實施，仍應成立結夥3人以上
    竊盜罪之共同正犯。」最高法院著有89年度臺非字第92號判
    決要旨可資參照。又按94年2月2日修正公佈，95年7月1日施
    行之刑法第28條，排除陰謀犯、預備犯為共同正犯，其修法
    原理乃數人雖於陰謀、預備之階段有共同參與之行為，惟於
    著手實行犯罪構成要件行為前，即已脫離者，對犯罪結果如
    令負共同正犯刑責，實有悖於平等原則，且與一般國民感情
    有違，故確定在「實行」概念下之共同參與行為，始成立共
    同正犯。上開排除之「預備共同正犯」，係指法無處罰預備
    犯之情形而言，如法律已將預備階段獨立成罪者，其共同參
    與該犯罪構成要件之行為者，仍應論以該罪之共同正犯，最
    高法院著有97年度臺上字第247號判決可資參照。查本案被
    告丑○○、戊○○、己○○、庚○○、辛○○、壬○○，雖
    未進入臺中縣神岡鄉○○路524號之被害人午○○住宅內強
    盜（事實欄四），然其等均係以自己犯罪之意思，同謀結夥
    3 人以上於夜間侵入住宅之加重強盜犯行；及被告己○○雖
    未親自前往臺中市○○區○○街36號對面工地福利社、臺中
    縣神岡鄉○○路21-1號住宅勘查地形、地物（事實欄五、七
    ），然其均係以自己犯罪之意思，同謀預備強盜，均為刑法
    第28條之共同正犯。故：
  1.被告丑○○、戊○○、己○○、庚○○、辛○○、壬○○、
    寅○○、卯○○、癸○○與同案少年林○淇間，就事實欄四
    之對被害人午○○、巳○○、辰○○、未○○以結夥3人以
    上，於夜間侵入住宅，以脅迫之方式至使不能抗拒，而使其
    交付財物之加重強盜犯行間，有犯意聯絡及行為分擔，為共
    同正犯。
  2.被告丑○○、戊○○、己○○、庚○○、卯○○、癸○○與
    同案少年林○淇間，就對臺中市○○區○○街36號對面工地
    福利社預備強盜之行為（事實欄五），有犯意聯絡及行為分
    擔，為共同正犯。
  3.被告丑○○、戊○○、己○○、庚○○、辛○○、壬○○、
    寅○○、卯○○、癸○○、丙○○、子○○與同案少年林○
    淇間，就對臺中縣神岡鄉○○路21之1號住宅預備強盜之行
    為（事實欄七），有犯意聯絡及行為分擔，為共同正犯。
  4.被告丑○○、戊○○、己○○、庚○○間，就於事實欄三之
    97年7月16日前某日起之未經許可，持有可發射子彈具有殺
    傷力之改造手槍之行為，及被告辛○○自97年7月17日與庚○○等人共同持有前開改造手槍之行為，均有犯意聯絡及行
    為分擔，為共同正犯。
  (四)又「行為人為犯特定罪而持有槍、彈，並於持有槍、彈後即
    緊密實行該特定犯罪，雖其持有槍、彈之時地與犯特定罪之
    時地，在自然意義上非完全一致，然2者仍有部分合致，且
    犯罪目的單一，依一般社會通念，認應評價為1罪方符合刑
    罰公平原則，如予數罪併罰，反有過度處罰之疑，與人民法
    律感情亦未契合；是於牽連犯廢除後，適度擴張1行為概念
    ，認此情形為1行為觸犯數罪名之想像競合犯，方屬適當（
    最高法院97年度臺上字第1880號判決參照）。查被告辛○○
    就事實欄四部分係為加重強盜而持有扣案改造手槍，被告子
    ○○就事實欄七部分係預備強盜，怕遭人發覺，才改懸掛卯
    ○○提供之贓物車牌而犯收受贓物罪，足見被告辛○○就事
    實欄四之未經許可持有具殺傷力之改造手槍罪與加重強盜罪
    ，暨被告子○○就事實欄七之收受贓物與預備強盜罪，雖均
    未全然同時發生，然均仍有部分合致，且被告辛○○持槍目
    的在強盜，被告子○○收受贓物目的在預備強盜，依一般社
    會通念，認應評價為1罪方符合刑罰公平原則，故被告辛○○所犯前開持有扣案槍枝、加重強盜之行為，暨被告子○○
    所犯前開收受贓物、預備強盜之行為，均為想像競合犯，應
    分別依刑法第55條規定從1重之加重強盜罪（被告辛○○）
    、收受贓物罪（被告子○○）處斷。又除被告丙○○、子○○以外之被告等人，共犯事實欄四之對被害人午○○、辰○○、未○○、巳○○為加重強盜行為，顯係以1行為觸犯數
    強盜罪名，亦為想像競合犯，依刑法第55條規定從一重處斷
    。
  (五)次按寄藏與持有，均係將物置於自己實力支配之下，僅寄藏
    必先有他人之持有行為，而後始為之受「寄」代「藏」而已
    ，故寄藏之受人委託代為保管，其保管之本身，亦屬持有，
    不過，此之持有係受寄之當然結果，故法律上宜僅就寄藏行
    為為包括之評價，不應另就持有行為予以論罪，寄藏與持有
    之界限，應以持有即實力支配係為他人或為自己而占有管領
    為判別準據，寄藏之犯罪，於受人委託代為保管而持有之際
    ，即已成立，不以另有完成藏匿行為為必要，其犯罪之完結
    繼續至寄藏行為終了時止，最高法院95年度臺上字第3978號
    判決可資參考。本案被告丑○○、戊○○、己○○、庚○○
    、辛○○共同基於非法持有可發射子彈具有殺傷力之改造手
    槍之犯意聯絡，未經許可而持有扣案之仿COLT廠MK IV/SERI
    ES'70型半自動手槍製造之改造手槍1枝（槍枝管制編號：00
    00000000），係為自己實力支配而占有管領，雖嗣於97年7
    月18日晚間10時30分許事跡敗露後，即由被告丑○○、庚○○、辛○○持往吳光仁位於臺中縣豐原市○○街288號之耀
    聲汽車修配廠2樓走廊藏放，然該扣案槍枝對被告丑○○、
    戊○○、己○○、庚○○、辛○○而言，均屬為自己持有之
    狀態，尚非屬受人委託代為保管而持有之情形，是應論以被
    告丑○○、戊○○、己○○、庚○○、辛○○共同未經許可
    持有可發射子彈具有殺傷力之改造手槍罪，而非未經許可寄
    藏可發射子彈具有殺傷力之改造手槍罪甚明。故被告丑○○
    、庚○○、辛○○認為就扣案之改造手槍，所犯為未經許可
    寄藏可發射子彈具有殺傷力之改造手槍罪云云，實有誤認，
    特此指明。
  (六)又按未經許可持有手槍，其持有之繼續，為行為之繼續，亦
    即一經持有手槍，罪已成立，但其犯罪完結須俟持有行為終
    了時為止，最高法院98年臺上字第340號判決意指可資參照
    。故被告丑○○、戊○○、己○○、庚○○自98年7月16日
    前某日，即共同基於非法持有可發射子彈具有殺傷力之改造
    手槍之犯意聯絡，取得扣案之改造手槍1枝而共同未經許可
    而持有之，其持有行為繼續至98年7月20日為警查獲為止，
    本案起訴書亦記載被告戊○○、己○○於97年7月16日前即
    已取得扣案之改造手槍，被告並攜帶之犯案等情，自無被告
    丑○○之非法持有改造手槍未經起訴之情形。是被告丑○○
    之選任辯護人於原審為被告丑○○辯護意旨稱：扣案之槍枝
    是於97年7月18日扣得，此部分未經起訴云云，顯有誤解。
    又起訴書一、（一）1.末雖記載「戊○○另於97年7月16 日
    前往臺中縣豐原市之真正好旅館，由己○○及壬○○等人將
    扣案改造手槍交由戊○○作為日後洗劫財物之用」，僅於起
    訴書一、（一）2.段載明「丑○○、庚○○於97年7月17日
    犯事實欄四之對被害人午○○強盜家庭賭場時攜帶客觀上足
    供兇器使用之工具（即扣案之改造手槍）作為犯案之用」，
    未提及丑○○、庚○○自97年7月16日前某時起亦與戊○○
    、己○○具有共同持有槍枝之犯意聯絡（至壬○○被訴持槍
    部分業經本院認定無罪，如下述），基於持有槍枝係行為之
    繼續，法律評價上僅論以1罪，故丑○○、庚○○之持有槍
    枝行為之部分既經起訴，其等自97年7月16日前之持有槍枝
    行為，仍為起訴效力所及，本院自得併予審理。至被告辛○○之辯護人於本院另辯護以：被告辛○○僅於將扣案槍枝持
    往吳光仁所營汽車修配場擺放時，才知有該槍枝存在，並予
    短暫持有，主觀上難認有持有之故意及犯行，惟本院認被告
    辛○○於97年7月17日參與事實欄四之犯加重強盜案時，即
    已知有該槍枝存在，且作為與被告丑○○、戊○○、己○○
    、庚○○等人共同強盜預備之用（惟尚不該當「攜帶兇器」
    之加重要件，已如前述貳、四、(六)3.），於97年7月18日參
    與犯事實欄七之預備強盜該次亦持有扣案槍枝犯案，顯然被
    告辛○○與被告庚○○、戊○○等人自97年7月17日犯事實
    欄四之犯行時，即具有共同持有之故意與犯行，辯護人此部
    分意旨（起訴書亦認被告辛○○於97年7月17日即與丑○○
    、戊○○、己○○、庚○○等人共同攜帶扣案槍枝作為加重
    強盜預備之用），為本院所不採。
  (七)被告丑○○、戊○○、己○○、庚○○所犯上揭結夥3人以
    上於夜間侵入住宅之加重強盜罪、預備強盜罪、預備強盜罪
    、共同未經許可，持有可發射子彈具有殺傷力之改造手槍之
    4 罪間；被告辛○○所犯上揭結夥3人以上於夜間侵入住宅
    之加重強盜罪（與持有改造手槍罪從1重處斷）、預備強盜
    之2罪間；被告壬○○所犯上揭結夥3人以上於夜間侵入住宅
    之加重強盜罪、預備強盜罪之2罪間；被告寅○○所犯上揭
    結夥3人以上於夜間侵入住宅之加重強盜罪、預備強盜之2罪
    間；被告卯○○所犯結夥3人以上於夜間侵入住宅之加重強
    盜罪、預備強盜罪、預備強盜罪之3罪間；被告癸○○所犯
    上揭結夥3人以上於夜間侵入住宅之加重強盜罪、預備強盜
    罪、預備強盜罪之3罪間；均犯意各別，行為互殊，應予分
    論並罰。
  (八)按兒童及少年福利法第70條第1項規定：「成年人教唆、幫
    助或利用兒童及少年犯罪或與之共同實施犯罪或故意對其犯
    罪者，加重其刑至二分之一。但各該罪就被害人係兒童及少
    年已定有特別處罰規定者，不在此限。」查同案少年林○淇
    為80年8月出生，有其年籍資料在卷可稽，其行為時為12歲
    以上未滿18歲之少年，則被告丑○○、戊○○、己○○、庚○○、辛○○、壬○○、寅○○與12歲以上未滿18歲之少年
    林○淇共犯對被害人午○○、巳○○、辰○○、未○○之加
    重強盜罪，及被告丑○○、戊○○、己○○、庚○○與12歲
    以上未滿18歲之少年林○淇共犯對臺中市○○區○○街36號
    對面工地福利社之預備強盜罪，暨被告丑○○、戊○○、己○○、庚○○、辛○○、壬○○、寅○○、丙○○與12歲以
    上未滿18歲之少年林○淇共犯對臺中縣神岡鄉○○路21-1號
    之預備強盜罪，各均依兒童及少年福利法第70條第1項前段
    規定，加重其刑。
  (九)又被告壬○○前曾於96年間因詐欺案件，經臺灣臺中地方法
    院以96年度簡字第432號刑事判決判處有期徒刑2月，於96年
    6月25日確定，嗣經減為有期徒刑1月，於96年11月15日易科
    罰金執行完畢之事實，有臺灣高等法院被告前案紀錄表及臺
    灣臺中地方法院檢察署刑案資料查註紀錄表各1份在卷可參
    ，其於受前開有期徒刑之執行完畢後，5年以內故意再犯本
    案有期徒刑以上之2罪（加重強盜、預備強盜），均為累犯
    ，各應依刑法第47條第1項之規定，加重其刑，並就其所犯
    加重強盜、預備強盜之2罪有2種以上加重事由，依法均遞加
    重之。
  (十)自首部分
  1.被告寅○○、卯○○、癸○○於職司偵查犯罪之機關尚未發
    覺其等所為犯罪前，於97年7月19日警詢時陳述其等犯事實
    欄四之對被害人午○○、巳○○、辰○○、未○○加重強盜
    之犯行經過並表明其為行為人，而均自願接受裁判，核與自
    首要件相符，爰均依刑法第62條前段規定減輕其刑。
  2.被告卯○○、癸○○於職司偵查犯罪之機關尚未發覺其等所
    為犯罪前，向警方陳述其等犯事實欄五之對臺中市○○區○○街36號對面工地福利社預備強盜之犯行經過，並表明其為
    行為人，而均自願接受裁判，核與自首要件相符，爰均依刑
    法第62條前段規定減輕其刑。
  3.被告卯○○、癸○○、丙○○於職司偵查犯罪之機關尚未發
    覺其等所為犯罪前，於97年7月19日警詢時陳述其等犯事實
    欄七之對臺中縣神岡鄉○○路21-1號住宅預備強盜之犯行經
    過，並表明其為行為人，而均自願接受裁判，核與自首要件
    相符，爰均依刑法第62條前段規定減輕其刑。
  4.被告寅○○就加重強盜之犯行，及被告丙○○就預備強盜之
    犯行，既均存有刑之加重及減輕事由，爰依刑法第71條第1
    項規定，分別先加後減之。
十、上訴駁回部分：
    原審認被告壬○○犯加重強盜之犯行罪證明確，予以論罪科
    刑，依刑法第28條、第330條第1項、第47條第1項、兒童及
    少年福利法第70條第1項、第38條第1項第2款等規定，並審
    酌被告壬○○年輕力盛、正值青壯，竟不思努力尋求正途獲
    取金錢，反而共謀強盜他人財物以圖不勞而獲，而被告壬○○為貪取不法利益，結夥3人以上夜間侵入住宅之方式，脅
    迫證人午○○、巳○○、辰○○、未○○交出財物，遂行前
    揭加重強盜取財犯行，犯罪手段至非平和，除對被害人午○○、巳○○、辰○○、未○○造成財產上損害外，亦對其等
    生命、身體造成高危險性，並使其等心理蒙受恐懼陰影，影
    響社會秩序甚鉅，暨被告壬○○迄今仍未賠償被害人午○○
    、巳○○、辰○○、未○○損害，而被告壬○○明知其他同
    案被告均已到案，卻自97年7月18日起逃匿，至98年4月24日
    方經警緝獲，到案後坦承犯有加重強盜之行為等一切情狀，
    量處被告壬○○所犯加重強盜罪處有期徒刑7年2月，認事用
    法並無不當，量刑亦屬妥適。檢察官上訴意旨以被告壬○○
    所犯加重強盜罪量刑過輕，暨應宣付保護管束（詳見下述）
    等語，指摘原判決此部分為不當，為無理由，此部分上訴應
    予駁回。
十一、撤銷改判部分：
    原審認被告丑○○、戊○○、己○○、庚○○、辛○○部分
    、壬○○除加重強盜以外部分、寅○○有罪部分、卯○○除
    收受贓物以外部分、癸○○除侵占遺失物以外部分、丙○○
    、子○○等部分，均罪證明確，予以論罪科刑，固非無見。
    惟：
  (一)被告丑○○、戊○○、己○○、庚○○、辛○○於共犯事實
    欄四、五犯行時，在丑○○等人所共乘車輛上均放有改造手
    槍1支、西瓜刀2支、棒球棍2支，雖實際下手之寅○○、卯
    ○○、癸○○、林○淇等人並未持以犯案，惟該等兇器乃戊○○於犯事實欄四、五所示犯行時，於庚○○、辛○○駕車
    前來時，由戊○○放置於其等車內，且西瓜刀2支係於案發
    前自己○○處取得，改造手槍1支則為丑○○、戊○○、己○○等人謀議後，由己○○向不詳姓名年籍之人購買後而交
    付戊○○，連同西瓜刀亦交由戊○○保管持有，被告庚○○
    並曾與己○○有試槍之舉，足見被告丑○○、戊○○、己○○、庚○○、辛○○於共犯事實欄四、五時，已攜帶改造手
    槍1支、西瓜刀2支、棒球棍2支作為加重強盜預備之物，雖
    事後並未確實持以犯案，然乃其等供犯事實欄四之強盜預備
    所用之物及事實欄五之預備強盜所用之物，且為被告丑○○
    、己○○、戊○○、庚○○共有（茲被告丑○○、戊○○、
    己○○均否認何人單獨所有〈至庚○○於法院嗣後審理時均
    證稱為其1人所有，與其餘被告無涉，為本院所不採，已如
    前述貳、三、(六)〉，惟該槍應係己○○出面向他人購買後，
    交由戊○○保管，而與丑○○、庚○○等人謀議後共同持有
    ），原審判決關於被告丑○○、戊○○、己○○、庚○○就
    事實欄四、五之主刑項下，暨被告辛○○就事實欄四之主刑
    項下，並未就上開物品併予宣告沒收，容有未洽。
  (二)被告丑○○、戊○○、己○○、庚○○、卯○○、癸○○就
    事實欄五、七所犯之預備強盜罪，及辛○○、壬○○就事實
    欄五所犯之預備強盜罪，所適用之法條均為刑法第328條第5
    項之預備強盜罪，該條項已有獨立之構成要件及刑罰之處罰
    ，自無再引用同條第1項之必要，原審判決均贅引同條第1項
    規定，亦有未洽。
  (三)被告丑○○、戊○○、己○○、庚○○、辛○○所犯未經許
    可，持有可發射子彈具有殺傷力之槍枝罪，所犯法條均為槍
    砲彈藥刀械管制條例第8條第4項之罪，原審判決均認犯同條
    例第8條第1項之罪，亦有未洽。
  (四)被告辛○○係於事實欄四所載時地與被告丑○○、戊○○、
    己○○、庚○○共犯加重強盜時，即與庚○○等人有共同持
    槍之犯意聯絡與行為分擔，原審認定被告辛○○於97年7月1
    8日參與事實欄七之預備強盜案，始有共同持槍行為，亦與
    事實不符；且被告辛○○所犯事實欄四之加重強盜與持有槍
    枝之2罪間，具有想像競合犯之裁判上1罪關係，即便認定被
    告辛○○於事實欄七所述時地方與被告庚○○等人有共同持
    槍之舉，亦與該次所犯預備強盜罪具有裁判上1罪關係，原
    審認定數罪，亦有未洽。
  (五)被告寅○○、卯○○、癸○○雖均年輕識淺，被告寅○○、
    卯○○、癸○○均自首事實欄四所載犯行，被告卯○○、癸○○亦均自首事實欄五、七所載犯行，足見其等確有誠實悔
    過之心，犯後坦承犯行，亦相繼向被害人道歉、與被害人達
    成和解，惟「刑法上之酌量減輕，必於犯罪之情狀可憫恕時
    ，始得為之，為刑法第59條所明定，至情節輕微僅可為法定
    刑內從輕科刑之標準，不得據為酌量減輕之理由，原判決既
    未認上訴人之犯罪情狀有何可憫恕之處，僅謂情節尚輕，輒
    依同法第59條酌減本刑，其援引法令，自屬失當。」「刑法
    第59條之酌量減輕其刑，必於犯罪之情狀，在客觀上足以引
    起一般同情，認為即予宣告法定低度刑期，猶嫌過重者，始
    有其適用，至於被告無前科，素行端正，子女眾多等情狀，
    僅可為法定刑內從輕科刑之標準，不得據為酌量減輕之理由
    。」（最高法院著有28年上字第1064號、51年臺上字第899
    號判例意旨參照）。被告寅○○、卯○○、癸○○夥同被告
    丑○○等人，共組強盜集團行搶，於夜間侵入住宅強盜，被
    害人突遭陌生男子多人進入，大聲喊「搶劫」，對於被害人
    居家環境、生命安全危害不在話下，益可見犯案者行徑之囂
    張，敗壞社會治安，無視於法令之存在，縱使寅○○、卯○○、癸○○等人供稱因害怕如果不去做，恐遭戊○○等人報
    復，然其等自由意識及行動能力並未遭限制或剝奪，依其等
    犯案情節、參與程度，實亦均不足以引起社會一般人足堪憫
    恕之情境，充其量僅能於法定刑度內予以審酌而已。原審就
    被告寅○○、卯○○、癸○○所犯事實欄四之加重強盜部分
    ，均適用刑法第59條予以減輕其刑，亦有未洽。且被告寅○○於97年間因違反毒品危害防制條例案件，經法院判處有期
    徒刑3月確定，於98年2月25日縮刑期滿執行完畢，有臺灣高
    等法院被告前案紀錄表1份在卷可按，被告寅○○於原審判
    決時，前案毒品案業已執行完畢，並不符合緩刑「前未曾受
    有期徒刑以上刑之宣告」要件，原審判決不察，予以宣告緩
    刑，亦有違法之處。
  (六)被告寅○○就事實欄七部分，僅坦承查獲時在現場要去打人
    ，並未坦承預備強盜之犯行，原審適用自首規定予以減輕其
    刑，亦有未洽。被告子○○並未符合自首規定，原審判決書
    犯罪事實欄七、即判決書第14頁第1列，贅載「子○○於犯
    罪偵查機關未發覺前，主動向到場之警方陳明其犯有97年7
    月18日晚間10時30分許對臺中縣神岡鄉○○路21之1號住宅
    預備強盜之行為」，亦有未洽。
  (七)被告卯○○、癸○○就事實欄五部分，甫於強盜完畢事實欄
    四所述加重強盜犯行，再度前往事實欄五部分勘查現場時，
    仍有攜帶全罩式頭套3個，足見該全罩式頭套3個乃為其等供
    事實五預備強盜所用之物，原審未予宣告沒收，亦有未洽。
  (八)又刑法主刑之種類，有期徒刑者，2月以上15年以下，遇有
    加減時，得減至2月未滿，或加至20年，至於拘役則為1日以
    上、60日未滿，遇有加重時，得加至120日，故有期徒刑之
    諭知仍限制為「月」「年」，不得諭知「日」，乃原審判決
    就被告卯○○、癸○○所犯事實欄七部分，在未符合任何減
    刑條例規定下，均量處有期徒刑2月又15日，亦與法律規定
    不符。
  (九)被告子○○所犯收受贓物、預備強盜2罪，具有想像競合犯
    之裁判上1罪關係，應從一重之收受贓物罪處斷，原審認係
    數罪，亦有未洽；且原審於理由欄認被告子○○犯刑法第
    349條第1項之收受贓物罪（見原判決第61頁第(七)項所載），
    卻於主文欄諭知侵占遺失物之內容（見原判決第6頁第16、1
    7列），亦有矛盾。
  (十)被告丑○○於本院審理期間，業已與被害人午○○、巳○○
    、未○○、徐添丁達成和解，原審未及審酌。
  (十一)被告壬○○違反槍砲彈藥刀械管制條例部分，犯罪尚屬不能
    證明，詳見下述「參、無罪部分」，原審遽為有罪之認定，
    亦有未洽。
    檢察官上訴意旨以被告丑○○、戊○○、己○○、庚○○、
    辛○○、壬○○（針對預備強盜）量刑過輕暨應宣付保護管
    束（後者詳見下述），被告丙○○量刑過輕等語，被告丑○○、己○○上訴意旨均否認犯罪、被告戊○○上訴意旨認其
    非主謀、被告庚○○上訴意旨以其未犯加重強盜、預備強盜
    罪等詞，均指摘原判決各該部分為不當，雖均無理由；另檢
    察官上訴意旨以被告寅○○、卯○○、癸○○量刑過輕，暨
    被告辛○○上訴意旨以原審量刑過重，均指摘原判決各該部
    分為不當，則均為有理由；暨原判決關於被告丑○○、戊○○、己○○、庚○○、辛○○部分、壬○○除加重強盜以外
    部分、寅○○有罪部分、卯○○除收受贓物以外部分、癸○○除侵占遺失物以外部分、丙○○、子○○等部分既均有如
    上可議之處，原審判決關於上開部分，自均屬無可維持，應
    由本院將上開部分予以撤銷改判（依檢察官上訴書記載，僅
    針對被告等人所犯加重強盜、預備強盜部分及寅○○無罪部
    分提起上訴，亦有本院公務電話紀錄1份在卷〈見本院卷(三)
    第151頁〉可參，惟子○○所犯事實欄七之收受贓物與預備
    強盜罪間，具有想像競合犯之裁判上1罪關係，已如前述，
    檢察官僅針對犯罪事實之1部提起上訴者，依刑事訴訟法第
    348 條第2項規定視為全部上訴，併予敘明）。爰審酌被告
    11人均年輕力盛、咸值青壯，竟不思努力尋求正途獲取金錢
    ，反而共謀強盜他人財物以圖不勞而獲；被告丑○○、戊○○、己○○、庚○○、辛○○、寅○○、卯○○、癸○○為
    貪取不法利益，結夥三人以上夜間侵入住宅之方式，脅迫被
    害人午○○、巳○○、辰○○、未○○交出財物，遂行前揭
    加重強盜取財犯行，犯罪手段至非平和，除對被害人午○○
    、巳○○、辰○○、未○○造成財產上損害外，亦對其等生
    命、身體造成高危險性，並使其等心理蒙受恐懼陰影，影響
    社會秩序甚鉅；惟審之被告卯○○、癸○○均於原審98年2
    月18 日審理時，當庭向被害人午○○、巳○○道歉，並分
    別各以5000元、12000元賠償被害人午○○、巳○○，被害
    人午○○、巳○○並表示願意原諒被告卯○○、癸○○（見
    原審卷(四)第42頁背），嗣被告寅○○、卯○○、癸○○於原
    審98年5月4日審理時，均當庭向被害人辰○○道歉，且被告
    卯○○、癸○○各以17000元與被害人辰○○達成和解，被
    害人辰○○並當庭表示願意原諒被告寅○○、卯○○、癸○○（見原審卷(七)第1至4、9頁），又被告寅○○、卯○○、
    癸○○於原審98年6月8日審理時，均當庭向被害人未○○道
    歉，並各以2000元與被害人未○○調解成立，被害人未○○
    並當庭表示願意原諒被告寅○○、卯○○、癸○○（見原審
    卷(七)第202、205頁背、240至242頁），被告戊○○已與被害
    人未○○達成和解，有原審98年度司中調字第261號調解程
    序筆錄1份存卷（見原審卷(七)第239頁）足佐，被告丑○○於
    本院審理期間復與被害人午○○、巳○○、辰○○、未○○
    達成和解，賠償其等損失，有和解書在卷（見本院卷(三)第65
    至68 頁）可參，被告己○○、庚○○、辛○○迄今仍未賠
    償被害人午○○、巳○○、辰○○、未○○損害；又被告丑
    ○○、戊○○、己○○、庚○○、卯○○、癸○○所為2次
    預備強盜行為，被告壬○○、辛○○、寅○○、丙○○、子
    ○○所為1次預備強盜行為，均對於社會治安及人民安居樂
    業之期待生重大威脅；又被告丑○○、戊○○、己○○、庚○○、辛○○無視法律之禁止，無故持有上開可發射子彈具
    有殺傷力之改造手槍，惡性均非輕，不可寬縱；再兼衡酌被
    告丑○○、庚○○、辛○○於97年10月29日偵訊前，原本坦
    承犯行，卻於原審審理之初飾詞否認犯有加重強盜、預備強
    盜、非法持有改造手槍之行為，至詰問其等所申請傳訊之證
    人完畢後，丑○○、庚○○方僅坦承非法持有改造手槍之行
    為，庚○○於原審審理、本院復改供稱扣案槍枝為其所有，
    並否認其餘加重強盜、預備強盜犯行，難認其等具有悔意，
    而被告戊○○於97年10月29日偵訊前，原本亦坦承犯行，卻
    於起訴後，於原審飾詞否認，遲於原審對其所傳訊之證人丑
    ○○、己○○、庚○○、辛○○、寅○○、卯○○、癸○○
    、丙○○一一詰問完畢後，方坦承其犯有本案之加重強盜、
    預備強盜犯行，然仍避重就輕，推諉其非加重強盜、預備強
    盜之主謀，且猶否認犯有非法持有改造手槍之行為，心存僥
    倖，難認其真心悔過，又被告己○○亦為本案主謀之一，然
    從警詢、偵訊至本院審理，均一再狡辯，毫無悔意，其等嚴
    重浪費司法資源，實難輕縱；及被告寅○○、卯○○、癸○○、丙○○、子○○年輕識淺，乃聽命於被告戊○○等人指
    示行事，並非居於主謀地位，事後均坦認犯行，就犯罪所得
    分得之財物非鉅，且被告寅○○、卯○○、癸○○均已賠償
    各該被害人財物上損失，達成和解，且於為警查獲時，業已
    將被害人辰○○所有遭強盜之汽車鑰匙1支、NET廠牌行動電
    話1支發還，及將被害人未○○所有遭強盜之NOKIA廠牌N73
    型號之行動電話1支發還，將被害人午○○、巳○○、辰○○、未○○所受損失減至最低；暨被告子○○侵害被害人楊
    建國使用車牌號碼NQE-298號重型機車之車牌1面之權益，亦
    屬不該，惟觀其收受贓物時間不長，業已發還車牌予被害人
    楊建國，顯見被告寅○○、卯○○、癸○○、丙○○、子○○犯後態度尚稱良好，另認為檢察官具體求處被告丑○○有
    期徒刑12年6月、被告戊○○有期徒刑14年、被告己○○有
    期徒刑12年、被告庚○○有期徒刑10年6月、被告辛○○有
    期徒刑10年、壬○○有期徒刑10年6月以上，及具體求處被
    告寅○○、卯○○、癸○○有期徒刑7年6月，具體求處被告
    丙○○有期徒刑6月、被告子○○有期徒刑1年，均尚屬過重
    等一切情狀，分別量處如主文第二至十二項所示之刑，並就被
    告丑○○、戊○○、己○○、庚○○、辛○○、寅○○、卯
    ○○、癸○○部分，及被告壬○○撤銷改判與上訴駁回部分
    ，均定應執行刑，且就被告丙○○、子○○所處有期徒刑部
    分，均諭知易科罰金之折算標準，及就被告丑○○、戊○○
    、己○○、庚○○所處罰金刑部分，均諭知易服勞役之折算
    標準。
十二、末查，被告丙○○、子○○前未曾受有期徒刑以上刑之宣
    告，有臺灣高等法院被告前案紀錄表在卷可參，其等均係初
    犯，其2人於98年7月18日晚間10時30分許集結預備強盜時經
    警查獲後，被告丙○○並供出其所犯之預備強盜犯行，坦然
    面對自己所為，被告子○○雖於警詢初亦否認犯行，然於嗣
    後偵審程序亦坦承過錯，均尚知悔悟，且僅止於預備強盜階
    段，尚未實際造成損害，被告子○○所收受之車牌亦已歸還
    被害人，使被害人損失減至最低，其等經此教訓應知警惕而
    無再犯之虞，是本院認前之宣告刑以均暫不執行為適當，均
    併予宣告緩刑2年，以勵自新。
十三、末按保安處分係對受處分人將來之危險性所為之處置，以
    達教化與治療之目的，為刑罰之補充制度。我國現行刑法採
    刑罰與保安處分之雙軌制，要在維持行為責任之刑罰原則下
    ，為強化其協助行為人再社會化之功能，以及改善行為人潛
    在之危險性格，期能達成根治犯罪原因、預防犯罪之特別目
    的（司法院大法官會議釋字第471號解釋理由書意旨參照）
    。是保安處分中之強制工作，旨在對嚴重職業性或常習性犯
    罪、欠缺正確工作觀念或無正常工作因而犯罪者，強制其從
    事勞動，學習一技之長及正確之謀生觀念，使其日後重返社
    會，能適應社會生活。檢察官於起訴書雖請求就被告丙○○
    以外之被告等人，檢察官上訴意旨以除被告丙○○、子○○
    以外之被告等人，均應宣付刑前強制工作等情。惟本案被告
    丑○○、戊○○、己○○、庚○○、辛○○、壬○○、寅○○、卯○○、癸○○等人所犯加重強盜僅1件，所加重強盜
    財物之數量及價值非鉅；被告丑○○、戊○○、己○○、庚○○、卯○○、癸○○所犯預備強盜為2件，被告辛○○、
    壬○○、寅○○所犯預備強盜僅1件，此部分預備強盜之行
    為尚未有人實際被害；被告丑○○、戊○○、己○○、庚○○、辛○○非法持有改造手槍之數量僅1枝，且並未於為加
    重強盜、預備強盜時實際持以犯案，則對被告丑○○、戊○○、己○○、庚○○、辛○○、壬○○、寅○○、卯○○、
    癸○○、子○○等人分別量處如主文第二至十、十二所示刑度
    之有期徒刑，已足資懲儆，公訴人併請求宣告上開除丙○○
    以外之被告等人應於刑之執行前，令入勞動場所強制工作3
    年，核與除被告丙○○以外之被告等人所為行為之嚴重性、
    所表現之危險性及對於其等未來行為之期待性，尚非相當，
    本院認無再令其等入勞動場所強制工作之必要，爰不予宣告
    刑前強制工作，檢察官上訴意旨以除被告丙○○、子○○以
    外之被告等人應宣付刑前強制工作，亦屬無據，以上均併此
    敘明。
十四、沒收部分：
    末按共同正犯因相互間利用他人之行為，以遂行其犯意之實
    現，本於責任共同之原則，有關沒收部分，對於共犯間供犯
    罪所用之物，自均應為沒收之諭知。查：
  (一)扣案之全罩式頭套3個，為供被告丑○○、戊○○、己○○
    、庚○○、辛○○、壬○○、寅○○、卯○○、癸○○共犯
    事實欄四加重強盜所用之物，供被告丑○○、戊○○、己○○、庚○○、卯○○、癸○○共犯事實欄五之預備強盜所用
    之物，供被告等人共犯事實欄七之預備強盜所用之物，且為
    被告癸○○所有，已經被告癸○○於原審供述在卷（見原審
    卷(四)第104頁背），應依刑法第38條第1項第2款規定，於其
    等所犯各該加重強盜、預備強盜罪之主刑項下宣告沒收。
  (二)扣案之仿COLT廠MK IV/SERIES'70型半自動手槍製造之改造
    手槍1枝（槍枝管制編號：0000000000）、西瓜刀2把、棒球
    棍2支，為供被告丑○○、戊○○、己○○、庚○○、辛○○共犯事實欄四之加重強盜預備之物、供共犯事實欄七之預
    備強盜所用之物，供被告丑○○、戊○○、己○○、庚○○
    共犯事實欄五之預備強盜所用之物，且扣案棒球棍2支為被
    告庚○○所有，已據其供述在卷，西瓜刀2支為案發前被告
    庚○○搭載戊○○前往己○○處取得，亦應為己○○所有，
    至改造手槍因被告等人互推卸責，被告庚○○於本院供稱為
    其所有，亦無可採，已如前述，依本院事實欄認定，該槍應
    為丑○○、戊○○、己○○、庚○○等人謀議後，由己○○
    出面向他人購入後，交由戊○○保管，而謀議共同持有，故
    為其等所共有；以上均依刑法第38條第1項第2款規定，各於
    其等所犯之加重強盜、預備強盜之主刑項下分別諭知沒收。
    至被告丑○○等人於犯加重強盜案、預備強盜案時，係分別
    以不同交通工具前往，扣案改造手槍、西瓜刀、棒球棍則先
    放置於被告庚○○、辛○○、戊○○所共乘之自用小客車內
    ，繼而放置於被告丑○○所共乘之交通工具內，被告壬○○
    、寅○○、卯○○、癸○○等人則分別駕駛或騎乘其他交通
    工具，故被告丑○○、戊○○、己○○、庚○○、辛○○以
    上開物品作為犯加重強盜預備之物、預備強盜所用之物，為
    其餘被告所不知，依「共同正犯之所以應對其他共同正犯所
    實施之行為負其全部責任者，以就其行為有犯意之聯絡為限
    ，若他犯所實施之行為，超越原計畫之範圍，而為其所難預
    見者，則僅應就其所知之程度，令負責任，未可概以共同正
    犯論。」（最高法院50年臺上字第1060號判例意旨），自不
    能責令被告壬○○、寅○○、卯○○、癸○○、丙○○、子
    ○○等人負持有該等扣案改造手槍、西瓜刀、棒球棍等兇器
    之責任，故於被告寅○○、卯○○、癸○○所犯加重強盜（
    事實欄四），被告卯○○、癸○○所犯預備強盜（事實欄五
    ），及被告壬○○、寅○○、卯○○、癸○○、丙○○、子
    ○○所犯預備強盜（事實欄七）部分，則不就此部分工具予
    以諭知宣告沒收。
  (三)扣案之仿COLT廠MK IV/SERIES'70型半自動手槍製造之改造
    手槍1枝（槍枝管制編號：0000000000）係違禁物，應依刑
    法第38條第1項第1款規定，於被告丑○○、戊○○、己○○
    、庚○○所犯違反槍砲彈藥刀械管制條例之主刑項下宣告沒
    收。
  (四)扣案之口罩3個，為供被告丑○○、戊○○、己○○、庚○○、辛○○、壬○○、寅○○、卯○○、癸○○、丙○○、
    子○○共犯事實欄七之預備強盜所用之物，且分別為被告卯
    ○○、癸○○、丙○○所有，茲於全部被告所犯預備強盜罪
    之主刑項下宣告沒收。
  (五)另扣案之被告戊○○、卯○○、癸○○所有行動電話各1支
    ，及被告丙○○所有行動電話2支，核尚非專屬供犯本案犯
    罪所用，亦非屬違禁物，爰不為沒收之諭知；另在被告辛○○住處扣得其所有之西瓜刀1把，亦無證據證明與本案犯罪
    有關，既非屬違禁物，不另為沒收之宣告，附此敘明。
參、無罪部分：
一、公訴意旨另以：戊○○於97年7月16日前往臺中縣豐原市之
    真正好旅館，由己○○及壬○○（綽號「白毛」）人將扣案
    之改造手槍（槍枝管制編號：0000000000，含彈匣1個）1枝
    交由戊○○作為日後洗劫財物之用。另被告寅○○於97年7
    月18日凌晨1、2時許，與卯○○、癸○○、林○淇分別騎乘
    2部機車，丑○○、戊○○、庚○○則共同搭乘1部自小客車
    ，共同前往丑○○所提供之臺中市○○區○○街36號對面工
    地員工福利社，先行察看地形、地物，以供日後強盜財物熟
    悉地形之用，戊○○等人於察看地形之後，即向在旁之癸○○告知當日中午，再來察看1次，因認被告壬○○另涉犯槍
    砲彈藥刀械管制條例第8條第4項之未經許可，持有可發射子
    彈具有殺傷力之槍枝、被告寅○○另涉犯刑法第328條第5項
    之預備強盜等罪嫌。
二、按犯罪事實應依證據認定之，無證據不得認定犯罪事實；又
    不能證明被告犯罪者，應諭知無罪之判決，刑事訴訟法第15
    4條第2項、第301條第1項分別定有明文。次按所謂認定犯罪
    事實之證據，係指足以認定被告確有犯罪行為之積極證據而
    言，該項證據自須適合於被告犯罪事實之認定，始得採為斷
    罪之資料；又事實之認定，應憑證據，如未能發現相當確實
    證據，或證據不足以證明，自不能以推測或擬制之方法，以
    為裁判之基礎；又認定犯罪事實所憑之證據，無論係直接證
    據或間接證據，其為訴訟上之證明，須於通常一般之人均不
    致有所懷疑，而得確信其為真實之程度者，始得據為有罪之
    認定，倘其證明尚未達到此一程度，而有合理之懷疑存在，
    復無其他調查途徑可尋，法院即應為無罪之判決，最高法院
    29年上字第3105號、40年臺上字第86號、76年臺上字第4986
    號判例著有明文。又刑事訴訟法第161條第1項規定：檢察官
    就被告官對於起訴之犯罪事實，應負提出證據及說服之犯罪
    事實，應負舉證責任，並指出證明之方法。因此，檢察實質
    舉證責任。倘其所提出之證據，不足為被告有罪之積極證明
    ，或其指出證明之方法，無從說服法院以形成被告有罪之心
    證，基於無罪推定之原則，自應為被告無罪判決之諭知（最
    高法院92年度臺上字第128號判例參照）。
三、公訴人認被告壬○○、寅○○涉犯上開罪嫌，就被告壬○○
    部分無非係以：共同被告卯○○、庚○○、丑○○、戊○○
    、寅○○、癸○○等人於警詢、偵訊時之證述，就被告寅○○部分，無非係以被告寅○○於警詢時、偵訊中之供述，及
    共同被告丑○○、戊○○、庚○○、卯○○、癸○○於警詢
    時、偵訊中之供證述，為其主要依據。訊據被告壬○○、寅
    ○○均分別堅決否認有何上開違反槍砲彈藥刀械管制條例、
    預備強盜等犯行，被告壬○○辯稱：伊並未持有扣案槍枝，
    於犯加重強盜、預備強盜案件時，亦未曾看過有人持有該槍
    枝犯案等語，被告寅○○辯稱：其於97年7月17日晚間在七
    星國小旁之公園分贓後，雖與卯○○等人至臺中市○○區○○路洲際棒球場集合，但其與辛○○一起坐上壬○○駕駛之
    自用小客車離開，沒有與丑○○、戊○○、庚○○、卯○○
    、癸○○、林○淇一起前往上址察看地形、地物預備強盜等
    語。
四、經查：
  (一)就被告壬○○涉嫌違反槍砲彈藥刀械管制條例部分：
  1.公訴人於起訴書雖引用共同被告卯○○、庚○○、丑○○、
    戊○○、寅○○、癸○○等人於警詢、偵訊時之證述，籠統
    認定被告壬○○犯加重強盜、預備強盜及違反槍砲彈藥刀械
    管制條例等犯行，惟逐一檢視各該共同被告之歷次供證述，
    僅共同被告戊○○曾指證被告壬○○持有槍枝之犯行。
  2.稽之共同被告戊○○於97年9月5日偵訊時供稱：「（扣案的
    槍是誰交給你的？）是己○○交給我的。（這把槍枝是己○○何時、何地交給你的？）16日我在豐原市真正好旅館看到
    己○○及『白毛』持有槍枝，後來是綽號『白毛』把槍枝交
    給我的。（綽號『白毛』為何把槍枝交給你？）己○○跟綽
    號『白毛』之前曾經跟我借過10萬元，當天又要跟我借錢，
    所以先將槍暫放在我那邊。」（見98少連偵69卷第109、111
    頁）。於97年9月8日偵訊時具結證稱：「（扣案改造手槍在
    97 年7月16日下午3、4點在豐原市○○路真正好旅館外面，
    由綽號『白毛』男子交給你的？）是，是綽號『白毛』男子
    即編號10之壬○○拿出來的。」（見98少連偵69卷第117、1
    18頁）。於原審98年1月21日審理時具結證稱：「（本案扣
    押改造手槍是己○○交給你的？）不是，是壬○○。（本案
    唯一未到案的人壬○○，所以全部都推給他？）不是。（97
    年7月16日你有無前往真正好旅館？）我沒有進去。（請提
    示97少連偵69卷97年9月5日訊問戊○○之偵訊筆錄第3頁並
    告以要旨，你於偵訊中稱『己○○及壬○○在真正好旅館裡
    面取得該槍枝後，將該槍枝交給我』，是否如此？）是的，
    當下有交給我看，但是我又還給壬○○。（拿完槍之後，後
    來庚○○開車載你到己○○住處？）我忘了。（是找何人去
    試槍？）我不知道。（庚○○有無親自看到你向壬○○拿槍
    的事情？）沒有。.. 壬○○拿槍出來時，只有我與壬○○
    在場，庚○○不在場。」（見原審卷(三)第195至197頁）。於
    原審98年3月11日審理時供稱：「（97年7月16日在真正好旅
    館，己○○與壬○○有無把扣案的手槍交給你？）沒有。」
    （見原審卷(五)第117頁）。於原審98年3月20日審理時具結證
    稱問：「（有無提到要用槍當強盜家庭賭場的工具？）有，
    我是在第1次帶丑○○到己○○家工廠門口，而有20幾個人
    聚集談論那次的隔1、2天，一開始是己○○打電話問我要不
    要去他家，我問他要幹嘛，己○○說他要向我借錢，之後我
    就一個人去他家的工廠，到己○○家工廠，己○○要跟我借
    錢，我問己○○借多少，他說要借3萬元買槍，但是己○○
    並沒有說買槍的目的，我也沒有借己○○錢。之後到了97年
    7月17日前2、3天，我1個人去真正好旅館找己○○，因為己○○說要還我錢，我到真正好旅館時，是壬○○出來跟我接
    洽，壬○○告訴我說沒有錢，要把槍抵押給我作為抵償保險
    費用與己○○欠我的錢，總共約10萬元，我告訴壬○○槍對
    我沒有用，我沒有拿那把槍，壬○○就把那把槍拿回去....
    。（有無在97年7月17日的前1、2個禮拜叫庚○○去豐原試
    槍？）沒有。（為何庚○○有說是你叫他去試槍？）不是這
    樣，當天因為庚○○要跟我借錢，他約我去他家，我到庚○○家時，我才發現庚○○喝醉酒，當時庚○○與他的女友一
    起到豐原，到豐原總督戲院附近的1條巷子，己○○就把庚○○與他女友載走，我不知道己○○把人載到何處。（庚○○被己○○載走之後，之後是否有與你聯絡告訴你說槍不能
    用？）有這件事情，一開始是己○○要跟我借錢買槍，己○○沒有說買槍的目的，但是在97年7月17日前2、3天我去真
    正好旅館壬○○拿槍給我時，我才知道己○○買槍的目的是
    要搶家庭賭場。（所以在真正好旅館壬○○拿槍給你，是要
    以這把槍作為強盜家庭賭場之用，而不是單純的只是要拿槍
    給你作為抵償保費及己○○欠你的錢？）不是，一開始他們
    要我去真正好旅館時，他們拿槍的目的是要抵債，我說我不
    要，然後我就問壬○○拿槍要做什麼，壬○○說這槍是要用
    來行搶家庭賭場的。（如果壬○○、己○○他們持有這把槍
    的目的是要行搶家庭賭場用，在97年7月17日前2、3天還沒
    有行搶家庭賭場，為何會在實際著手行搶家庭賭場前，就要
    先把槍交給你抵債？）因為當時我要用錢，且他們欠我錢已
    經很久了，何況壬○○、己○○新光人壽的保費都是我代墊
    的，我去真正好旅館的目的就是要錢，他們沒有錢，就把槍
    拿出來要抵債。（壬○○拿槍給你的目的是不是要由你先保
    管槍，作為將來強盜家庭賭場的工具？）不是。（你在97年
    7月17日前2、3天，壬○○交給你預作為抵償用的手槍，是
    不是就是扣案的這把手槍？提示扣案槍枝並告以要旨）不是
    ，壬○○拿給我看的槍是黑色的，大小與扣案手槍差不多。
    （你在這2次的審訊說槍枝是庚○○的，你有何證據？）1次
    是他自己告訴我說，第2次是97年7月20日警察借提我時，警
    察拿庚○○的手機給我看，手機內有庚○○自拍該扣案手槍
    的照片。（庚○○問：我沒有向你表示槍枝是我的，為何你
    說我有說過槍是我的，且我手機並沒有照相功能，為何你說
    你看過我的手機裡面有扣案槍枝的照片？）手機是警察拿給
    我看的，是警察告訴我說手機是庚○○的手機，並打開手機
    內的照片給我看，庚○○曾向我表示槍枝是他的。」（見原
    審卷(五)第200至210頁）。於原審98年5月11日審理時具結證
    稱：「（97年7月18日.. 庚○○、辛○○他們當時所持有的
    扣案手槍是如何取得的？）是庚○○自己從龍井帶來的。當
    日晚上8點多的時候，庚○○、辛○○他們2兄弟到我家來載
    我，是到我把他們車子開走，他們兩兄弟在路邊時，因為他
    們要去我舅舅自己準備的另1臺紅色的車子，那時是庚○○
    開他自己的車載我，是辛○○開我舅舅準備的那臺紅色的車
    子，到豐洲國小那裡時，庚○○要去辛○○開的紅色車子時
    ，庚○○才從他自己的後車廂背起裝槍的小小側背袋，他說
    裡面有槍，然後搭辛○○開的紅色車子，我有問過丑○○、
    己○○說為何不把槍的事情說出來，丑○○、己○○說如果
    把槍的事情說出來，庚○○有放話說要死大家一起死，丑○○、己○○怕會被拖下水，所以不敢講。己○○有對我說過
    扣案的那把槍是庚○○自己修理改造的，丑○○有對我說過
    扣案的槍枝是庚○○自己拿去吳光仁的修配場放的，丑○○
    也知道那把槍是庚○○的。」（見原審卷(七)第53頁）。
  3.觀共同被告戊○○歷次供證述內容，先供稱扣案槍枝是己○○與壬○○共同持有，之後在真正好旅館由壬○○拿給伊，
    後又改稱伊又還給壬○○，拿槍枝時只有伊與壬○○2人在
    場；繼而又改稱壬○○並未在真正好旅館拿該槍枝給伊；再
    改稱壬○○與己○○要以扣案槍枝抵保費，又說要行搶賭場
    所以需要準備槍枝（惟此亦與寅○○證述是戊○○說通常大
    間賭場有槍枝，所以戊○○才詢問己○○有無購買槍枝之門
    路等語不符）；且共同被告己○○於97年9月12日偵訊時具
    結證述亦否認曾將槍枝交由壬○○再轉交戊○○保管，伊在
    真正好旅館也沒看過扣案槍枝（見98少連偵69卷第157、158
    頁）；末戊○○則又改稱扣案槍枝係庚○○所有，是庚○○
    說的，而且警員也有拿庚○○自拍槍枝之照片給伊看；其前
    後證述明顯不一。且觀戊○○於壬○○未到案前（經原審通
    緝後始到案）均將槍枝之刑責推諉予壬○○，嗣壬○○到案
    後，始又迂迴供述為庚○○所有，足見其前後供述因亦涉及
    自己是否持有槍枝之利害關係，而要難遽採。故本案就指訴
    被告壬○○持有槍枝部分僅共同被告戊○○1人之指訴，其
    餘共同被告供述關於槍枝部分，亦均未曾提及被告壬○○與
    扣案槍枝有關，是被告壬○○是否確實有未經許可持有可發
    射子彈具有殺傷力之槍枝罪，尚非無疑，被告壬○○辯解稱
    伊並未持有扣案槍枝等語，即屬有據。
  (二)就被告寅○○涉嫌預備強盜部分：
  1.遍觀共同被告戊○○、庚○○、癸○○、同案少年林○淇之
    警詢、偵查筆錄，及共同被告丑○○、卯○○之警詢筆錄，
    均無提到被告寅○○於上開時間有共同前往臺中市○○區○○路36號對面工地察看地形、地物之陳述，是公訴人以共同
    被告戊○○、庚○○、癸○○及同案少年林○淇於警詢時、
    偵查中之陳述，暨共同被告丑○○、卯○○於警詢時之陳述
    ，作為認為被告寅○○此部分之犯罪事實，尚有誤會。
  2.觀之共同被告癸○○、共犯林○淇於97年9月5日偵訊時一開
    始即供述：於97年7月17日搶完後，丑○○開車載癸○○、
    戊○○、庚○○一起去看臺中市○○區○○街36號對面工地
    ，另外，卯○○騎機車載林○淇一起去看等語綦詳，且共同
    被告癸○○於97年9月8日偵訊時亦為相同內容之供述（見97
    少連偵69卷第106、118頁），顯見依共同被告癸○○、林○
    淇於偵訊時所述，被告寅○○實無於97年7月18日凌晨1、2
    時許一同前往察看臺中市○○區○○街36號對面工地員工福
    利社之地形、地物之行為。
  3.再者，共同被告卯○○於原審98年1月14日審理時具結證稱
    ：97年7月18日凌晨1、2時許在洲際棒球場會合後，戊○○
    叫壬○○、寅○○、辛○○先回豐原，並叫癸○○上車，由
    丑○○、戊○○、庚○○、癸○○共乘一部車，戊○○叫其
    及林○淇騎機車跟在戊○○車子後面，一起去看臺中市○○
    區○○街36號對面工地之預備強盜地點等語明確（見原審卷
    (三)第108頁）；共同被告癸○○於原審98年1月14日審理時亦
    具結證述：97年7月18日凌晨1、2時許，其有與丑○○、戊○○、庚○○、卯○○、林○淇一起去臺中市○○區○○街
    36號對面工地看預備強盜之地點，寅○○好像沒有一起去等
    語無訛（見原審卷(三)第117頁）；而共犯林○淇於原審98 年
    2月18日審理時具結證述：寅○○於97年7月18日凌晨也有去
    臺中市○○區○○路之洲際棒球場集合，但從洲際棒球場出
    發前往臺中市○○區○○街36號對面工地時，寅○○好像先
    回去了，當時其是與卯○○共乘一台機車，丑○○、戊○○
    、癸○○及另1個人則係搭車前往松和街等語綦詳（見原審
    卷(四)第25、26頁），經核證人卯○○、癸○○、林○淇於原
    審之證詞，互相吻合，且與被告寅○○此部分所辯內容相符
    。審之證人癸○○於97年7月18日凌晨1、2時許前往臺中市
    北屯區○○街36號對面工地時，既是與共同被告丑○○、戊○○、庚○○共乘1部自用小客車，而被告卯○○、林○淇
    則共乘1部機車，即不可能有公訴人所指「戊○○、丑○○
    及庚○○等人則共同搭乘1部自小客車，另卯○○、寅○○
    、癸○○及林姓少年等則分別騎乘2部機車，共同前往」之
    情形，故被告寅○○此部分之辯解，尚堪信非屬子虛。
  4.至於被告寅○○雖於97年9月5日偵訊時雖供述：「（七星公
    園分錢後，你有無去看松和街的點？）有，是戊○○打電話
    給我的，我載癸○○、林○淇載卯○○去看的」云云（見97
    少連偵69卷第111頁），然此供述與共同被告癸○○是與共
    同被告丑○○、戊○○、庚○○共乘1部自用小客車，而共
    同被告卯○○與共犯林○淇則係共乘1部機車之實情不符，
    自難單憑被告寅○○於偵訊中之上開不實自白，遽以認定被
    告寅○○涉犯此部分預備強盜之犯行。
  5.又共同被告丑○○於97年9月12日偵訊時雖供述：97年7月17
    日晚上在七星國小旁的公園會合後，其開車載戊○○、庚○○去看松和街時，有看到2部機車4個人云云，然其所指「2
    部機車」、「4個人」究為何人，如何搭載，均未見共同被
    告丑○○為進一步之說明，自亦難以共同被告丑○○上開不
    明確之供述，即認被告寅○○有參與於97年7月18日凌晨1、
    2時許至臺中市○○區○○街36號對面工地之預備強盜行為
    甚明。
  (三)綜上所述，依共同被告丑○○、戊○○、庚○○、卯○○、
    癸○○於偵訊時之陳述，尚無法資為對被告壬○○、寅○○
    2人上開涉嫌部分為不利之認定。從而，公訴人所提出之證
    據方法，仍無法使本院形成被告壬○○有未經許可，持有可
    發射子彈具有殺傷力之槍枝罪嫌，暨被告寅○○有於97年7
    月18日凌晨1、2時許至臺中市○○區○○街36號對面工地員
    工福利社預備強盜之罪嫌。此外，復查無其他任何積極證據
    足以證明被告壬○○、寅○○涉有公訴人所指之上開持有槍
    枝、預備強盜之犯行，被告壬○○、寅○○2人上開被訴犯
    行即屬不能證明，原審就被告寅○○前開部分依法為無罪判
    決之諭知，認事用法即無違誤，檢察官上訴意旨指摘於此，
    為無理由，應予駁回。至被告壬○○部分，原審判決疏未詳
    查勾稽各項事證，遽為被告壬○○違反槍砲彈藥刀械管制條
    例部分有罪之諭知，自有未當，被告壬○○上訴意旨以否認
    此部分犯行，指摘原判決此部分不當，為有理由，自應由本
    院將原判決關於壬○○違反槍砲彈藥刀械管制條例之犯行予
    以撤銷改判，並為無罪之諭知。
據上論結，應依刑事訴訟法第368條、第369條第1項前段、第364
條、第299條第1項前段、第301條第1項，槍砲彈藥刀械管制條例
第8條第4項，兒童及少年福利法第70條第1項，刑法第11條前段
、第28條、第330條第1項、第328條第5項、第349條第1項、第55
條、第47條第1項、第62條前段、第41條第1項前段、第42條第3
項、第51條第5款、第74條第1項第1款、第38條第1項第1款、第2
款，刑法施行法第1條之1第1項、第2項前段，判決如主文。
本案經檢察官甲○○到庭執行職務。
中    華    民    國    98    年    12    月    30    日
            刑事第九庭  審判長法  官  江  德  千
                              法  官  莊  深  淵
                              法  官  賴  妙  雲
以上正本證明與原本無異。
加重強盜及違反槍砲彈藥刀械管制條例部分（被告壬○○就其被
訴違反槍砲彈藥刀械管制條例部分除外），得上訴。
預備強盜、收受贓物部分，不得上訴。
如不服本判決應於收受送達後十日內向本院提出上訴書狀，其未
敘述上訴之理由者，並得於提起上訴後十日內向本院補提理由書
（均須按他造當事人之人數附繕本）「切勿逕送上級法院」。
                              書記官  蘇  昭  文
中    華    民    國    98    年    12    月    30    日
【附錄本案論罪科刑法條】
刑法第328條第5項：
  預備犯強盜罪者，處1年以下有期徒刑、拘役或3千元以下罰金
  。
刑法第330條第1項
  犯強盜罪而有第321條第1項各款情形之一者，處7年以上有期
  徒刑。
刑法第349條第1項：
  收受贓物者，處3年以下有期徒刑、拘役或5百元以下罰金。
槍砲彈藥刀械管制條例第8條第4項：
  未經許可，持有、寄藏或意圖販賣而陳列第1項所列槍枝者，
  處3年以上10年以下有期徒刑，併科新臺幣700萬元以下罰金。
  第1項至第3項之未遂犯罰之。


司法院資訊處製作；財團法人民間司法改革基金會備份。
